臺灣彰化地方法院刑事判決
                                     100年度易字第1105號
公  訴  人  臺灣彰化地方法院檢察署檢察官
被      告  陳勇志


                （現另案於法務部○○○○○○○○○○○執

選任辯護人  林更祐 律師
            劉信戒


            黃國勛




上  一  人
選任辯護人  陳國偉 律師
            劉玄燁





            林志賢



            王培倫



            林坤標


            鍾怡仙



上  一  人
選任辯護人  盧永和律師
上列被告等因詐欺案件，經檢察官提起公訴（100 年度偵字第52
97、6712、7400、7401、7402、7596、8332號），本院判決如下
：
    主  文
甲酉○○犯附表一所示之罪，均累犯，各處如附表一主文欄所示之
刑（含主刑、從刑）。應執行有期徒刑陸年拾月，沒收部分併執
行之
。甲ｉ○○犯附表一所示之罪，均累犯，各處如附表一主文欄所示
之刑（含主刑、從刑）。應執行有期徒刑陸年，沒收部分併執行
之。甲ｊ○○犯附表一所示之罪，各處如附表一主文欄所示之刑（
含主刑、從刑）。應執行有期徒刑陸年，沒收部分併執
行之。甲Ｐ○○犯附表一所示之罪，各處如附表一主文欄所示之刑
（含主刑、從刑）。應執行有期徒刑陸年，沒收部分併
執行之。甲ｉ○○犯附表一所示之罪，均累犯，各處如附表一主文
欄所示之刑（含主刑、從刑）。應執行有期徒刑陸年，沒收部分
併執行之。Ｌ○○犯附表一編號三十四至一百八十號所示之罪，均
累犯，各處如附表一編號三十四至一百八十號主文欄所示之刑（
含主刑、從刑）。應執行有期徒刑肆年，沒收部分
併執行之。辛○○犯附表一編號五十二至一百八十號所示之罪，各
處如附表一編號五十二至一百八十號主文欄所示之刑（含主刑、
從刑）。應執行有期徒刑參年陸月，沒收部分
併執行之。Ｏ○○犯附表一編號六十至一百七十六號所示之罪，各
處如附表一編號六十至一百七十六號主文欄所示之刑（含主刑、
從刑）。應執行有期徒刑參年，沒收部分
併執行之。乙癸○○犯附表一編號五十二至九十四號、編號一百七
十六至一百八十號所示之罪，各處如附表一編號五十二至九十四
號、編號一百七十六至一百八十號主文欄所示之刑（含主刑、從
刑）。應執行有期徒刑貳年，沒收部分併執行之。緩刑伍年，並
應於緩刑期間向公庫支付新臺幣參拾萬元，及向執行檢察官指定
之政府機關、政府機構、行政法人、社區或其他符合公益目的之
機構或團體提供捌拾小時之義務勞務，並接受臺灣彰化地方法院
檢察署拾堂之法治教育課程，緩刑期間
付保護管束。     事&n
bsp; 實一、（一）甲酉○○前於民國96年間，因詐欺等案件，經
    臺灣臺中地方法院以96年度易字第1656號判決判處有期徒刑
    7 月，再經臺灣高等法院臺中分院以96年度上易字第2145號
    駁回上訴確定；另因妨害公務案件，經臺灣臺中地方法院以
    96年度易字第45 87 號判決判處有期徒刑3 月，並經臺灣高
    等法院臺中分院以96年度上易字第119 號駁回上訴確定；再
    因詐欺案件，經臺灣臺中地方法院以97年度易字第2397號判
    決判處有期徒刑3 月，經臺灣高等法院臺中分院以97年度上
    易字第1802 號 駁回上訴確定；上開案件嗣定應執行刑為有
    期徒刑11月確定，於98年2 月25日縮刑期滿執行完畢。（二
    ）甲ｉ○○前於97年間因竊盜案件，經臺灣台中地方法院以97
    年度易字第3122號、第3453號刑事判決分別判處有期徒刑7 
    月、6月確定，嗣經臺灣台中地方法院以97年度聲字第5039
    號裁定，定應執行有期徒刑1 年，於98年6 月9 日縮短刑期
    期滿執行完畢。（三）Ｌ○○前於97年間，因違反電子遊戲場
    業管理條例案件，經臺灣新竹地方法院以97年度竹北簡字第
    443號判決判處有期徒刑3 月確定，於98年2 月10日易
科罰金執行完畢。二、甲酉○○、甲ｊ○○、甲Ｐ○○、甲ｉ○○、綽號「
    趴趴」之真實姓名年籍不詳之成年男子及其他真實姓名不詳
    之成員（以上均參與附表一所示之所有詐欺犯行）共同基於
    意圖為自己不法所有之分別犯意聯絡，自100 年7 月12日之
    前之同年7 月間某日起，共同組成詐騙集團，並陸續吸收與
    其等及相互間於下列加入參與期間具意圖為自己不法所有之
    分別犯意聯絡之Ｌ○○（由甲酉○○邀約自100 年2 月底某日起
    加入，迄為警查獲止，參與附表一編號34至180 號所示之詐
    欺犯行）、辛○○（由甲ｊ○○介紹自100 年3 月15日起加入，
    迄為警查獲止，參與附表一編號52至180 號所示之詐欺犯行
    ）、Ｏ○○（由甲酉○○邀約自100 年3 月20日起加入，迄同年5
     月31日止，參與附表一編號60至176 號所示之詐欺犯行）
    、乙癸○○（由甲酉○○邀約自100 年3 月15日起加入，迄同年
    4 月15日止，復自100 年5 月27日起加入，迄為警查獲止，
    參與附表一編號52至94號、編號176 號至180 號所示之詐欺
    犯行）加入上開詐騙集團，在其等參與期間，其等詐騙集團
    詐欺之方式及分工模式如下：甲酉○○擔任集團在臺灣地區之
    指揮統籌者及與大陸地區集團成員聯絡，甲ｊ○○、甲Ｐ○○則為
    臺灣地區主要幹部，先由甲ｊ○○、甲Ｐ○○、甲ｉ○○、Ｏ○○以應徵
    外務、代辦貸款等名義，刊登廣告，蒐購或詐騙他人金融帳
    戶、電話門號及網路卡，甲酉○○並製作「辦手機換現金」等
    內容之廣告單刊登於新竹地區各報章，囑由Ｌ○○負責在新竹
    地區蒐集他人電話門號後寄交甲酉○○，其等集團即以上開方
    式取得他人帳戶及電話門號、網路卡作為詐欺人頭帳戶、詐
    欺人頭電話使用（甲酉○○有時亦請集團外之許志威、吳家煌
    《其2人所涉詐欺案件，分別為本院以100年度訴字第1522號
    、101年度訴字第114號、101年度訴字第83號案件審理中》）
    蒐集他人門號或帳戶供其使用），鍾宜仙並負責整理、統計
    及電腦建檔前開取得之詐欺電話門號資料，以供集團作為詐
    欺使用；並推由甲ｉ○○出面承租位於臺中市○○區○○路00巷0號
    地下1樓之處所，由甲Ｐ○○出面承租位於臺中市○○區○○路00巷
    0號1樓之處所，作為電腦機房、電話機房架設處及集團成員
    聚集處（集團成員聚集處尚有逢甲附近某處、臺中市文心路
    與中港路口世界之心大樓11樓等處），並設置遠端監控系統
    ，以便大陸地區之成員透過在臺之電腦機房上網，並作遠端
    監控連結使用，及轉接詐騙電話（轉接詐騙電話方式如下：
    被害人受騙後，撥打詐欺網頁所留之詐欺門號，透過電話雙
    模轉接器，轉接至另一支由大陸地區成員所持用之門號，再
    由大陸地區之成員進行詐騙，藉此規避警方循被害人所提供
    之詐欺門號進行反查），甲酉○○並出資以不知情之陳珮瑜之
    身分證，於99年12月20日（過戶日期）購得車牌號碼000-00
    0號重型機車後，將電話雙模轉接器放在該機車置物箱內，
    由甲酉○○指示集團成員騎乘機車隨處晃以作為流動式電話機
    房轉接門號至大陸地區（甲酉○○等在臺灣地區之集團成員，
    每轉接1支門號可自詐欺贓款內分得新臺幣《下同》5千元），
    「趴趴」及其他成員則在大陸地區設置詐騙機房，透過上開
    方式，或以網路連結至臺灣地區購物網站，刊登不實訊息，
    或以電話與被害人聯繫，向被害人詐騙，致被害人陷於錯誤
    ，依指示匯款至指定帳戶後（其等各次參與詐欺之共犯《有
    真實姓名年籍者》、被害人受騙及匯款時間、詐欺方式，均
    詳如附表一所示；其中附表一編號1、8、21、25、31、48、
    83、85、100、118、140、176號之被害人受騙當時為已滿12
    歲、未滿18歲之少年，雖下手施用詐術之詐欺集團成員未明
    知其等年齡，然各參與之上開集團成員（各被告參與詳上開
    附表一編號1、8、21、25、31、48、83、85、100、118、14
    0、176號所示對於該等被害人是否少年，毫不在乎，縱因此
    造成被害結果，仍不違背其等本意，而基於間接故意詐取該
    等少年之金錢得逞之犯意聯絡；又其中附表一編號60號該次
    ，辛○○乃找與其具有意圖不法所有之詐欺犯意聯絡之路竣丞
    《業經臺灣彰化地方法院檢察署檢察官以100年度偵字第5297
    號案件為緩起訴處分確定》提領該次詐欺贓款；其中附表一
    編號52至59號所示之贓款46500元，甲Ｐ○○乃利用不知情之謝
    昌諭於100年3月15日前往提領），再或由甲酉○○自己或指示
    主要幹部甲ｊ○○、甲Ｐ○○持提款卡前往提領詐欺贓款，或由甲
    酉○○、甲ｊ○○、甲Ｐ○○指揮「車手」甲ｉ○○、辛○○、Ｏ○○負責前
    往提領詐欺贓款後，全數交由甲酉○○彙整，甲酉○○會在扣除
    與大陸集團成員間約定臺灣地區集團成員應分得之比例報酬
    額（由甲酉○○將報酬分配予上開臺灣地區集團成員）後，指
    示乙癸○○或甲Ｐ○○將所餘贓款，匯至「趴趴」透過甲酉○○指
    定之林柏慶在
渣打銀行莊敬分行申設之帳號00000000000000號帳戶內（下稱林
    柏慶渣打銀行帳戶）。三、嗣經警據報由臺灣彰化地方法院
    檢察署檢察官向本院聲請通訊監察並跟監，而循線查獲上情
    ，並持本院核發之搜索票，於附表三、三之一、四所示時間
    ，扣得附表三、三之
一、四所示之物（詳如附表於附表三、三之一諭知沒收理由欄、
    附表四所示不諭知沒收理由欄所示）。四、案經彰化縣警
察局、新北市政府警察局移送暨彰化縣警察局員林分
局報告臺灣彰
化地方法院檢察署檢察官偵查起訴
。    理  由壹、程序部分一、被告Ｌ○○起訴範圍之特定：    
    起訴書犯罪事實欄記載被告Ｌ○○係在100 年2 、3 間加入本
    案詐騙集團（見起訴書犯罪事實欄壹、一、（二）2 、所示
    ），顯然起訴其詐欺犯行範圍，應係在其加入本案詐騙集團
    之後本案詐欺集團所為之詐欺犯行（按：依照起訴書附表一
    至九所示之被害人匯款時間，應係起訴本判決附表34至180 
    號所
示之詐欺犯罪事實），此經蒞庭檢察官於本院審理時當庭確認（
    本院卷七第37頁、第99頁背面）。二、本判決以下所引用被
    告以外之人於審判外之言詞或書面陳述（供述證據），而不
    符合刑事訴訟法第159 條之1 至第159條之4 之規定者，業
    經檢察官、被告等及辯護人均於本院準備程序明示同意作為
    證據，且均經本院於審理時當庭直接提示而為合法之調查，
    檢察官、被告等及辯護人均未於言詞辯論終結前聲明異議，
    本院審酌前開證據作成或取得之狀況，並無非法或不當取證
    之情事，且亦無顯不可信之情況，並本案待證事實間復具有
    相當之關聯性，故認為適當而均
得以作為證據，是認該等證據依刑事訴訟法第159 條之5 之規定
    ，均具有證據能力，先予敘明。三、本判決以下所引用非
供述證據，乃查無證
據顯示有非法取得或偽造、變造等明顯不實及瑕疵之情形，亦均
    認具有證據能力。貳、實體有罪部分：一、上揭犯罪事實，
    業據被告甲酉○○、甲ｊ○○、甲Ｐ○○、甲ｉ○○、辛○○、Ｏ○○、乙癸
    ○○於偵查及本院審理時均坦承不諱；及據被告Ｌ○○於偵查中
    表示認罪（偵5297號卷三《下稱D 卷》第357 頁），經互核其
    等供、證述大致相符，且附表一所示被害人等被詐騙致陷於
    錯誤匯款經過，亦經附表二證據欄所示證人等於警詢證述明
    確，並有證人路竣丞於警詢及偵訊具結之證述（D 卷第390 
    至391 頁）、證人謝昌諭於偵訊具結之證述（偵5297號卷二
    《下稱C 卷》第197 至203 頁）、證人陳佩瑜之證述（D 卷第
    2 頁）在卷，且有附表二證據欄所示證據，及不知情之謝昌
    諭及共犯路竣丞、車手提款影像（警10000 號卷《下稱A 卷》
    第48至50頁背面、第11 3至127 頁、第262 至266 頁、第36
     0至363 頁、第376 至377 頁；偵5297號卷一《下稱B 卷》第
    116 至130 頁、第133至135 頁；D 卷第39至44頁、第219 
    至233 頁、第270 至279 頁；警9098號卷《下稱F 卷》第145 
    至156 頁；C 卷第234 至238 頁）、跟監蒐證、搜索查獲現
    場照片及被告甲酉○○帶同警方至台中市○○區○○巷000 弄00○0
    0號查證照片、被告設置電話轉接機房照片（A 卷第51至61
    頁、第63至66頁、第215 至216 頁、第234 至238 頁、第40
    2 至405 頁、第422 至425 頁、第444 至449 頁、第422 至
    425 頁、第444至449 頁；第252 至256 頁；B 卷第258 至2
    59 頁；D 卷第5 、90頁、第38至44頁、第196 至19 7頁、
    第71至72頁、第116 至117 頁、第133 至134 頁、第148 至
    149 頁、警21522 號卷《下稱E 卷》第14至15頁、第26至27頁
    、第38至39頁；C 卷第222 至225 頁）、被告乙癸○○、甲Ｐ○
    ○臨櫃存款影像（A 卷第206 至211 頁、B 卷第24 9至251 
    頁；D 卷第91至92頁）、附表一所示匯款人頭帳戶開戶資料
    及交易明細（江坤祐帳戶- A 卷第479 至484 頁；李汶勝帳
    戶- 警A 卷第262 至272 頁、第485 至486 頁；謝昌諭帳戶
    -A卷第378 至380 頁、第508 至509 頁；陳岳昇帳戶-A卷第
    267 至27 2頁、第510 至517 頁；李曉妮帳戶- 警A 卷第27
    2 至274 頁、第518 至524 頁、北警10390 號卷第8 至10頁
    ；李明燕帳戶- 北警10388 號卷第4 至6 頁；李明瑾帳戶- 
    北警1038 9號卷第6 至9 頁；沈宏達帳戶- 北警12 303號卷
    第3 至5 頁；侯銘輝帳戶- 田警12349 號卷第20頁背面至第
    22頁；許文進帳戶- 彰警65655 號卷第6 至10頁；林禹辰帳
    戶- 田警12748 號卷第11至15頁；潘和妹帳戶- 和警41352 
    號卷第1 至3頁；吳佩玲帳戶- 鹿警14477 號卷第8 頁；李
    衛忠帳戶- 彰警39628 號卷第3 至7 頁、陳耀川帳戶- 彰警
    21030 號卷第11至13頁；陳佩媛帳戶- 彰警21853 號卷第16
    至17頁；丁氏秋莊帳戶- 彰警39385 號卷第3 至6 頁；高宜
    璇2 個帳戶-和警12217 號卷第9 至13頁、和警11 463號卷
    第7 至15頁；江志華帳戶- 本院卷四第8 至11頁；林國聖帳
    戶- 本院卷四第13至18頁；曾志豐帳戶- 本院卷四第20至27
    頁；林竣宇帳戶- 本院卷四第29至33頁；陳彥翔帳戶- 本院
    卷四第36至38頁、陳裕錦2 個帳戶-F卷第161 至16 6頁；賴
    雅慧帳戶-F卷第167 至176 頁；張煥良帳戶- 北警10391 號
    卷第8 至12頁；吳美珍帳戶- 北警1297 9號卷第5 至6 頁、
    鍾秋玲帳戶-本院卷四第39至40頁；丁志偉帳戶- 本院卷四
    第45至47頁、第52至64頁；吳易達帳戶- 本院卷四第49至51
    頁；邱顯銘帳戶- 本院卷四第66至71頁；机建廷3 個帳戶- 
    本院卷四第75至100 頁；賴建安帳戶- 本院卷四第101 至10
    3 頁；邱馨玉帳戶- 本院卷四第104 至106 頁；張竣瑜帳戶
    - 本院卷四第108 至114 頁；吳盈緯帳戶- 本院卷四第115 
    至118 頁；夏蔚庭2 個帳戶- 本院卷四第119 至14 3頁；江
    啟華帳戶- 本院卷四第145 至148 頁；江碧玉帳戶- 本院卷
    四第149 至156 頁；戴嘯天帳戶- 本院卷四第157 至169 頁
    ；黎華偉帳戶- 第170 至175 頁）、扣押物照片（警A 卷第
    292 頁、B 卷第138 至140 頁、D 卷第445 頁、C 卷第226 
    頁）、查扣被告乙癸○○隨身碟內資料（A 卷第217 至220 頁
    ）、車牌號碼000-000 號機車基本資料（D 卷第6 頁）、東
    芫市三達貨運代理有限公司臺灣件出貨明細資料（D 卷第57
    至58頁）、林柏慶渣打銀行帳戶開戶資料及交易明細（D 卷
    第184 至188頁）、被告甲酉○○自製門號統計表（D 卷第191
     至195 頁）、通聯紀錄（D 卷第473 至483 頁、第79至80
    頁）、本院依法核發之通訊監察書及警方依據監聽所得而製
    作之通訊監察譯文（本院卷六第11至256 頁、A 卷第35至47
    頁、第61頁下方、第65至66頁、第202 至205 頁、第212 至
    214 頁、第417 至421 頁、第438 至441 頁、第450 至452 
    頁；B 卷第245 至248 頁；C 卷第27至31頁、第141 至143 
    頁、第151至154 頁、第206 至210 頁；D 卷第245 至256 
    頁；E 卷第82至93頁）、臺灣彰化地方法院檢察署檢察官10
     0年度偵字第5297號案件緩起訴處分書（該案被告為路竣丞
    ）（見D 卷第589 至590 頁）在卷可憑，復有附表三、三之
    一、附表四編號2 、21至24、29至33、41至42、45至47、50
    號所示扣
案物扣案可資佐證，堪認被告甲酉○○、甲ｊ○○、甲Ｐ○○、甲ｉ○○、Ｌ
    ○○、辛○○、Ｏ○○、乙癸○○上揭自白核與事實相符。二、被告Ｌ
    ○○固於本院否認詐欺犯行，辯稱：伊不知道甲酉○○叫伊向他
    人蒐集門號是要詐騙他人，不是詐欺集團成員云云。惟查：
    被告Ｌ○○先是於偵訊辯稱：一開始哥仔（按：即被告甲酉○○
    ）說他是正派經營，是將門號轉租給仲介使用云云（見C 卷
    第121 頁），後又於本院準備程序改辯稱：甲酉○○是說門號
    要轉租給八大行業、酒店小姐、有錢人、仲介業云云（見本
    院卷五第17頁），前後已見不一，其真實性尚非無疑。又被
    告兼證人甲酉○○於本院明確證稱：Ｌ○○剛要加入我們集團的
    時候，我並沒有騙他說請他向別人租的門號是正當用途或用
    來轉租給八大行業或其他用途，我有清楚的告訴他說門號就
    是用來詐騙使用，他就是負責收購門號，他清楚這是詐騙用
    的。... 我請Ｌ○○負責在新竹向別人租用門號，一開始我就
    有清楚告訴他是要用來詐騙使用，並且教他如何承租門號及
    如何與出租人簽切結書、本票，並幫他在新竹那邊刊登廣告
    。我是在100 年2 月底，正式請Ｌ○○為集團工作等語（本院
    卷七第39頁）；被告甲Ｐ○○於本院以被告身分亦供陳：Ｌ○○係
    在100 年農曆過年後才加入我們集團，約100 年2 、3 月間
    ，他負責蒐購電話門號，有時也會在我們詐欺集團的地點出
    現等語（本院卷三第44頁）；被告甲ｊ○○於本院以被告身分
    亦供陳：Ｌ○○是甲酉○○找來加入我們集團內的成員，他負責
    的工作是在新竹地區蒐購電話門號，再寄給我們，有時候會
    去我們集團集合的地點集合，大部分是在臺中市○○區○○路00
    巷0 號1 樓及逢甲附近，有時候會約在外面。Ｌ○○是我們集
    團的成員等語（本院卷三第51頁）；被告甲ｉ○○於本院以被
    告身分亦供陳：Ｌ○○是負責在新竹地區蒐購電話門號... 我
    們集團成員集合的地點只有集團成員才會去，也才會知道，
    集合的地點有在逢甲附近、東海等語（見本院卷三第48頁）
    ，核與警方於100 年4 月6 日下午15時26分許，在臺中市○○
    區○○路000 號7- 11處，確有跟監到被告Ｌ○○與被告甲酉○○、
    甲ｊ○○、甲Ｐ○○、甲ｉ○○、Ｏ○○一起見面乙節相符，有前揭卷附
    跟監照片在卷可參（A 卷第57頁），按諸常情詐騙集團成員
    聚集處所涉及其等詐欺是否進行順利及犯行是否曝光之風險
    ，若非集團一分子或親密關係極其信任之人，集團之指揮者
    及成員當無可能讓不熟悉之人知悉其等聚集處所及在該處進
    出，本件被告Ｌ○○能進出被告甲酉○○所屬詐騙集團臺灣聚集
    處所，顯示被告Ｌ○○當係集團之成員，為被告甲酉○○及其他
    集團成員所信任，且被告甲酉○○係將其在新竹蒐集人頭門號
    之業務，均交由被告Ｌ○○出面辦理，並將如何蒐集他人門號
    之方法製成扣案「教戰手則」教導被告Ｌ○○，且為被告Ｌ○○在
    新竹地區刊登「辦門號換現金」等內容之蒐集他人門號之廣
    告，此均為被告Ｌ○○所不否認，顯見被告甲酉○○對被告Ｌ○○亦
    委以重任，當無隱瞞被告Ｌ○○之必要。況衡情申辦行動電話
    之用途係用來聯絡，其聯絡均會留下通聯紀錄，並依常理判
    斷，若有人刊登廣告「大量」蒐集不特定他人所申辦之行動
    電話門號，若非意圖以他人電話門號從事不法之犯罪用途，
    並藉以逃避查緝，自無須大量蒐集他人電話門號使用之理，
    自是欲利用申辦行動電話人頭，以掩飾其從事犯罪，而被告
    Ｌ○○係成年人，其智識能力與一般常人無異，亦具有相當之
    社會閱歷及經驗，對前述情形理應知之甚詳，自難諉為不知
    ，且被告Ｌ○○亦於偵查中及本院供陳：伊有懷疑甲酉○○蒐購
    他人門號目的是要詐騙他人，伊朋友也有提醒過
伊等語（D 卷第355 頁背面、本院卷三第147 頁背面），堪認被
    告Ｌ○○辯以其不知道甲酉○○叫伊蒐集他人門號係要用以詐騙
    云云，要係事後卸責之詞，不足採信。三、按以自己共同犯
    罪之意思，參與實施犯罪構成要件以外之行為，或以自己共
    同犯罪之意思，事先同謀，而由其中一部分人實施犯罪之行
    為者，均為共同正犯，業經大法官會議第109 號解釋闡釋明
    確；又共同實施犯罪行為之人，在合同意思範圍以內，各自
    分擔犯罪行為之一部，相互利用他人之行為，以達其犯罪之
    目的者，即應對於全部所發生之結果，共同負責，且共同正
    犯之意思聯絡，原不以數人間直接發生者為限，即有間接之
    聯絡者，亦包括在內。如甲分別邀約乙、丙犯罪，雖乙、丙
    間彼此並無直接之聯絡，亦無礙於其為共同正犯之成立（最
    高法院92年度臺上字第5407號判決要旨可資參照）。而電話
    、網路詐騙之犯罪型態，自架設跨國遠端遙控電話或網路電
    話，至刊登網路不實訊息、收集取得人頭帳戶、撥打電話實
    施詐騙、指定被害人匯款帳戶、自人頭帳戶提領款項、取贓
    分贓等各階段，乃係需由多人縝密分工方能完成之集團性犯
    罪。查，本件被告甲酉○○、甲ｊ○○、甲Ｐ○○、甲ｉ○○、Ｌ○○、辛
    ○○、Ｏ○○、乙癸○○及大陸集團成員「趴趴」及其他集團成員
    係組成跨臺灣與大陸地區之詐欺取財集團，各階段均需有人
    分工，方能遂行集團詐欺取財之犯罪目的。而被告甲酉○○擔
    任集團臺灣地區指揮統籌者，被告甲ｊ○○、甲Ｐ○○則為臺灣地
    區主要幹部，先由被告甲ｊ○○、甲Ｐ○○、甲ｉ○○、Ｏ○○以應徵外
    務、代辦貸款等名義，刊登廣告，蒐購或詐騙他人金融帳戶
    、電話門號及網路卡，被告甲酉○○並製作「辦手機換現金」
    等內容之廣告單刊登於新竹地區各報章，囑由被告Ｌ○○負責
    在新竹地區蒐集他人電話門號後寄交甲酉○○，以上開方式取
    得他人帳戶及電話門號、網路卡作為詐欺人頭帳戶、詐欺人
    頭電話使用，被告乙癸○○則負責整理、統計及電腦建檔前開
    取得之詐欺電話門號資料，以供集團作為詐欺使用；並推由
    被告劉玄；並推由甲ｉ○○、甲Ｐ○○出面承租處所作為電腦機房
    、電話機房架設處及集團成員聚集處，並設置遠端監控系統
    ，以便大陸地區之成員透過在臺之電腦機房上網，並作遠端
    監控連結使用，及轉接詐騙電話，「趴趴」及其他成員則在
    大陸地區設置詐騙機房，透過上開方式，或以網路連結至臺
    灣地區購物網站，刊登不實訊息，或以電話與被害人等聯繫
    ，向被害人等詐騙，致被害人等陷於錯誤，依指示匯款至指
    定帳戶後，再或由被告甲酉○○自己或指示主要幹部被告甲ｊ○
    ○、甲Ｐ○○持提款卡前往提領詐欺贓款（其中附表一編號60，
    被告甲Ｐ○○乃交由與其具意圖不法所有犯意聯絡之路竣丞前
    往提領贓款），或由被告甲酉○○、甲ｊ○○、甲Ｐ○○指揮「車手
    」被告甲ｉ○○、辛○○、Ｏ○○前往提領詐欺贓款後，全數交由甲
    酉○○彙整，被告甲酉○○會在扣除與大陸集團成員間約定臺灣
    地區集團成員應分得之比例報酬額（由被告甲酉○○將報酬分
    配予上開臺灣地區集團成員）後，指示被告乙癸○○或甲Ｐ○○
    將所餘贓款匯至「趴趴」透過甲酉○○指定之帳戶內，被告甲
    酉○○、甲ｊ○○、甲Ｐ○○、甲ｉ○○、Ｌ○○、辛○○、Ｏ○○、乙癸○○8人
    雖均未直接為附表一所示上網刊登不實內容詐騙網頁或撥打
    電話向被害人詐騙之行為，然其等均係以為自己犯罪之意思
    ，分擔集團重要之部分犯罪行為，並相互利用彼此之部分犯
    罪行為，以完成整體之犯罪計畫，被告8人復自該等贓款中
    分得部分贓款為報酬，在集團整個犯罪中具有不可或缺之角
    色，其等於所參與之各該次詐騙犯行（詳如事實欄所述）顯
    然相互間及與集團成員「趴趴」及其他不詳成員間具有犯意
    聯絡及行為分擔（其中附表一編號60部分，復與路竣丞有犯
    意聯絡及行為分擔）甚明，自各應就所參與各該次詐騙犯行
    負刑法共犯之責，至為灼然。再本案下手施用詐術之詐欺集
    團成員雖未能明確知道被害人等年齡，觀諸其等所為之詐欺
    方式，乃係一般常見之網路電話詐欺，已滿12歲，未滿18歲
    之少年均可能會上網購物、接聽電話受騙，本案下手施用詐
    術之集團成員及被告8人當均能預見受害人者可能為少年，
    且其等目的在於詐取財物成功，對於被害人中是否少年，亦
    毫不在乎，縱因此造成少年被害結果，乃均不違背其等本意
    ，是堪認被告8人及其等
所屬詐騙集團成員對於本案其等各次參與之詐欺犯行中有被害人
    為少年者（詳附表一編號1、8、21、25、31、48、83、85
、100、118、1
40、176號所示）乃均具有間接故意詐取該等少年之金錢得逞之
      犯意及犯意聯絡，亦甚明確。四、綜上所述，本案事證明
      確，被告甲酉○○、甲ｊ○○、甲Ｐ○○、甲ｉ○○、Ｌ○○、辛○○、Ｏ○
      ○、乙癸○○犯行均堪認定，應依法論科。五、論罪科刑及
      沒收：（一）核被告甲酉○○、甲ｊ○○、甲Ｐ○○、甲ｉ○○就所
      為附表一所示犯行（除附表一編號1 、8 、21、25、31、
      48、83、85、100 、118 、140 、176 號以外），均係犯
      刑法第339條第1
 項詐欺取財罪；其等就附表一編號1 、8 、21、25、31、48、8
      3、85、100 、118 、140 、176 號所示犯行，均係犯兒
      童及少年福利與權益保障法第112 條第1 項前段、刑法第
      339 條第1 項之成年人故意對少年犯詐欺取財罪。（二）
      核被告Ｌ○○就其參與附表一編號34至180 號所示之詐欺犯
      行（除附表一編號48、83、85、100 、118 、140 、176
      號以外）；被告辛○○就其參與附表一編號52至180 號所示
      之詐欺犯行（除附表一編號83、85、100 、118 、140 、
      176 號以外），被告Ｏ○○就其參與附表一編號60 至176號
      所示之詐欺犯行（除附表一編號83、85、100、118 、140
       、176 號以外），均係犯刑法第339 條第1項詐欺取財罪
      ；核被告Ｌ○○就參與附表一編號48、83、85、100 、118 
      、140 
、176 號所示之詐欺犯行；被告辛○○、Ｏ○○就參與附表一編號83
      、85、100 、118 、140 、160 號所示之詐欺犯行，均係
      犯兒童及少年福利與權益保障法第112 條第1 項前段、刑
      法第339 條第1 項之成年人故意對少年犯詐欺取財罪。（
      三）核被告乙癸○○就參與附表一編號52至94號、編號176 
      號至180 號所示之詐欺犯行（除附
表一編號83、85、176 以外），均係犯刑法第339 條第1 項詐欺
      取財罪；就其參與附表一編號83、85、176 號所示之詐欺
      犯行，均係犯兒童及少年福利與權益保障法第112 條第1 
      項前段、刑法第339條第1 項之成年人故意對少年犯詐欺
      取財罪。（四）按刑法總則之加重，係概括性之規定，所
      有罪名均一體適用；刑法分則之加重，係就犯罪類型變更
      之個別犯罪行為予以加重，成為另一獨立之罪名。另兒童
      及少年福利法第70 條 第1 項前段規定（按：已修改、變
      動法規名稱及法條項次為「兒童及少年福利與權益保障法
      第112 條第1 項前段」，該等修正並於100 年11月30日公
      佈施行，法條內容並未修正）：成年人教唆、幫助或利用
      兒童及少年犯罪或與之共同實施犯罪或故意對其犯罪者，
      加重其刑至2 分之1 。其中教唆、幫助或利用兒童及少年
      犯罪或與之共同實施犯罪者，其加重係概括性之規定，對
      一切犯罪皆有其適用，自屬刑法總則加重之性質；至故意
      對兒童及少年犯罪之加重，係對被害人為兒童及少年之特
      殊要件予以加重處罰，乃就犯罪類型變更之個別犯罪行為
      予以加重，自屬刑法分則加重之性質（最高法院92年度第
      1 次刑事庭會議參照）。公訴人認被告甲酉○○、甲ｊ○○、
      甲Ｐ○○、甲ｉ○○就附表一編號1 、8 、21、25、31、48、83
      、85、100 、118 、140 、176 號所示詐欺犯行；被告Ｌ○
      ○就附表一編號48、83、85、100 、118 、140 、176 號
      所示詐欺犯行；被告辛○○、Ｏ○○就附表一編號83、85、100
       、11
8 、140 、176 號所示詐欺犯行；被告乙癸○○就附表一編號83、
      85、176 所示詐欺犯行，均係犯刑法第339 條第1項之詐
      欺取財罪，起訴法條尚有未洽，惟其社會基本事實相同，
      本院自應依法變更起訴法條（業於本院審理時當庭告知被
      告等法條而給予答辯機會）。（五）被告甲酉○○、甲ｊ○○
      、甲Ｐ○○、甲ｉ○○、Ｌ○○、辛○○、Ｏ○○、乙癸○○就其等上開參
      與之各次詐欺犯行（詳事實欄所述）相互間、詐欺集團成
      員「趴趴」及其他集團成員間（其中附表一編號60該次詐
      欺犯行，復有與路竣丞具犯意聯絡及行為分擔），各具有
      犯意聯絡及行為分擔，均為共同正犯。又附表一編號52至
      59號所示詐欺部分，被告甲Ｐ○○出面利用不知情之謝昌諭
      提領贓款，參與各該次詐欺犯行之被告及共犯均為間接正
      犯。附表一編號106 號部分，詐欺集團成員雖有數次撥打
      電話詐騙被害人，使該被害人2 次匯款，惟屬同一詐欺犯
      意而接續多次行為，侵害同一法益，為接續犯，應僅論以
      一罪。被告甲酉
○○、甲ｊ○○、甲Ｐ○○、甲ｉ○○、Ｌ○○、辛○○、Ｏ○○、乙癸○○就其等上
      開參與之各次詐欺犯行（詳事實欄所述），分別犯意各別
      ，行為互異，各應分論併罰（起訴書雖認構成集合犯，然
      本案附表一各編號之被害人不同，受騙內容亦有差異，受
      害法益互殊，難認屬集合犯，起訴書上開所認容有誤會）
      。（六）查被告甲酉○○前於96年間，因詐欺等案件，經臺
      灣臺中地方法院以96年度易字第1656號判決判處有期徒刑
      7 月，再經臺灣高等法院臺中分院以96年度上易字第2145
      號駁回上訴確定；另因妨害公務案件，經臺灣臺中地方法
      院以96年度易字第4587號判決判處有期徒刑3 月，並經臺
      灣高等法院臺中分院以96年度上易字第119 號駁回上訴確
      定；再因詐欺案件，經臺灣臺中地方法院以97年度易字第
      2397號判決判處有期徒刑3 月，經臺灣高等法院臺中分院
      以97年度上易字第1802號駁回上訴確定；上開案件嗣定應
      執行刑為有期徒刑11月確定，於98年2 月25日縮刑期滿執
      行完畢；被告甲ｉ○○前於97年間因竊盜案件，經臺灣台中
      地方法院以97年度易字第31 22 號、第3453號刑事判決分
      別判處有期徒刑7 月、6 月確定，嗣經臺灣台中地方法院
      以97年度聲字第5039號裁定，定應執行有期徒刑1 年，於
      98年6 月9 日縮短刑期期滿執行完畢；被告Ｌ○○前於97年
      間，因違反電子遊戲場業管理條例案件，經臺灣新竹地方
      法院以97 年 度竹北簡字第443 號判決判處有期徒
刑3 月確定，於98 年2月10日易科罰金執行完畢，此有臺灣高等
      法院被告前案紀錄表3 份在卷可憑，被告甲酉○○、甲ｉ○○
      、Ｌ○○3人 於有期徒刑執行完畢後，5 年內故意再犯其等
      上開參與之有期徒刑以上之各罪，均為累犯，各應就其等
      上開參與之各次詐欺犯行，依刑法第47條第1 項規定加重
      其刑。（七）爰審酌被告甲酉○○除有前述2 次詐欺前科外
      ，竟又於99年間，再因詐欺案件（參與詐欺集團），經臺
      灣台中地方法院於100 年4 月26日以99年度易字第3232號
      判決判處應執行處有期徒刑2 年，嗣經臺灣高等法院台中
      分院100 年度上易字第795 號判決上訴駁回確定，且係於
      該案於臺灣台中地方法院審理時，再度犯下本案多件詐欺
      犯行，有臺灣高等法院被告前案紀錄表、該案臺灣台中地
      方法院判決書各1 份（本院卷三第26至29頁）附卷可憑，
      顯見被告甲酉○○素行不佳，視法律於無物，一犯再犯相同
      之罪，惡性重大；而被告甲ｊ○○前於98年間，亦曾因詐欺
      案件（參與詐欺集團），經臺灣桃園地方法院檢察署檢察
      官於99年10月28 日 以98年度偵字第18164 號案件起訴，
      現在臺灣桃園地方法院以100 年度易字第348 號案件審理
      中，有臺灣高等法院被告前案紀錄表、該案起訴書各1 份
      （B 卷第196至203 頁）附卷可參，且係於該案於臺灣桃
      園地方法院檢察官偵查中及臺灣桃園地方法院審理中，再
      度犯下本案多件詐欺犯行；被告甲Ｐ○○前於99年間，即曾
      因詐欺案件（參與詐欺集團），經臺灣桃園地方法院檢察
      署檢察官於100 年7 月31日以99年度偵字第16240 、1624
      1 、22573 號案件起訴，現在臺灣桃園地方法院以100 年
      度審訴字第1854號案件審理中，有臺灣高等法院被告前案
      紀錄表、該案起訴書各1 份（D 卷第504 至524 頁）附卷
      可參，且係於該案於臺灣桃園地方法院檢察官偵查中再度
      犯下本案多件詐欺犯行，亦徵被告甲ｊ○○、甲Ｐ○○均未能從
      前案中記取教訓，法治觀念甚為薄弱，惡性非輕，並審酌
      被告甲酉○○、甲ｊ○○、甲Ｐ○○、甲ｉ○○、Ｌ○○、辛○○、Ｏ○○、
      乙癸○○8 人所犯造成多位被害人財產損失，累積之金額非
      微，被告甲酉○○位居其等所屬詐欺集團在臺灣地區之關鍵
      指揮統籌者，參與犯罪程度最重；被告甲ｊ○○、甲Ｐ○○擔任
      主要幹部，亦扮演集團重要角色，參與犯罪程度次之；被
      告甲ｉ○○、辛○○、Ｏ○○係聽從被告甲酉○○或甲ｊ○○、甲Ｐ○○之
      指揮行事，擔任車手或其他工作，被告Ｌ○○係聽從被告甲
      酉○○指示在新竹地區蒐集他人門號，參與犯罪程度遞次之
      ；被告乙癸○○則係聽從被告甲酉○○指示，在集團內部從事
      資料電腦建檔及將部分贓款匯至「趴趴」透過被告甲酉○○
      指定之帳戶，參與犯罪程度較輕，並考量被告甲酉○○、甲
      ｊ○○、甲Ｐ○○、甲ｉ○○、辛○○、Ｏ○○、乙癸○○犯罪後於偵查及
      本院均能坦承犯行，被告Ｌ○○於偵查中表示認罪，及審酌
      被告甲酉○○業與被害人甲ｄ○○、甲Ｓ○○達成和解，有卷附和
      解書2 份可稽（本院100 年度聲字第2086號卷第8 頁、本
      院卷五第69頁），然仍尚未與大部分被害人等達成和解，
      其他被告7 人則均未與被害人等達成和解，賠償被害人等
損失，及被告8 人之犯罪動機、犯罪手段、目的、犯罪所生危害
      、參與犯罪程度、智識程度、經濟及生活狀況、犯後態度
      、檢察官求刑意見等一切情狀，爰對被告8 人分別量處如
      主文所示之刑，並分別定其等應執行之刑，以資儆懲（至
      蒞庭檢察官雖對被告甲酉○○具體求處應執行有期徒刑7 年
      ，然本院審酌上情，認對被告甲酉○○處以如主文所示之刑
      ，當與其所犯罪刑相當，附此敘明）。（八）末查，被告
      乙癸○○並無前科，有臺灣高等法院被告前案紀錄表在卷可
      按，本院綜合上情，認被告乙癸○○參與犯罪程度較為輕微
      ，其經此偵、審及羈押、論罪科刑之教訓，應知所警惕，
      當無再犯之虞，認對於其所宣告之刑，以暫不執行為適當
      ，爰依刑法第74條第1 項第1款 規定，就被告乙癸○○所宣
      告之刑，宣告緩刑5 年，惟念及被告乙癸○○犯下本案，顯
      然法治觀念薄弱，為端正其法治觀念，預防再犯，並能彌
      補所犯過錯，爰併依同法第74 條 第2 項第4、5 、8 款
      之規定，諭知被告乙癸○○應於緩刑期間內，向公庫支付如
      主文所示之金額，及向指定之政府機關、政府機構、行政
      法人、社區或其他符合公益目的之機構或團體分別提供如
      主文所示時數之義務勞務，並接受臺灣彰化地方法院檢察
      署如主文所示堂數之
法治教育課程，並依同法第93條第1 項第2 款規定，諭知被告乙
      癸○○緩刑期間付保護管束，以啟自新，並觀後效。至於被
      告乙癸○○應於緩刑期間內何時，以何方式支付公庫上揭金
      額，並於何時至何政府機關、政
府機構、行政法人、社區
或其他符合公益目的之機構或團體提供何種義務勞務，及於何時
    接受何內容之法治教育課程，均屬執行之問題，均應由執行
    檢察官斟酌全案情節，妥為指定，附此敘明。（九）扣案如
    附表三、三之一所示之物，依法宣告沒收（依據法條、理由
    及詳情均詳如附表三、三之一扣案物、諭知沒收理由欄所示
    ）。扣案附表四所示之物，則均不諭知沒收（理由詳如附表
    四不諭知沒收理由欄所示）。參、不另為無罪之諭知：一、
    公訴意旨另以：被告辛○○、Ｏ○○、乙癸○○除上開
論罪科刑之部分外，尚有參與其他附表一所示之詐欺犯行（被告
    辛○○尚涉及附表一編號1 至51號《下統稱系爭A 詐欺犯行》；
    被告Ｏ○○尚涉及附表一編號1 至59號、177 至180 號，以下
    統稱系爭B 詐欺犯行；被告乙癸○○尚涉及附表一編號1至51
    號、95至175 號，以下統稱系爭C 詐欺犯行），因認辛○○、
    Ｏ○○、乙癸○○此部分亦涉有刑法第339 條第1 項詐欺取財罪
    嫌。二、犯罪事實應依證據認定之，無證據不得認定犯罪事
    實，不能證明被告犯罪者，應諭知無罪之判決，刑事訴訟法
    第154條第2項、第301條第1項分別定有明文。又犯罪事實之
    認定，應憑證據，如未能發現相當證據，或證據不足以證明
    ，自不能以推測或擬制之方法，作為裁判基礎，最高法院40
    年台上字第86號判例著有明文；且認定犯罪事實所憑之證據
    ，雖不以直接證據為限，間接證據亦包括在內，然而無論直
    接證據或間接證據，其為訴訟上之證明，須於通常一般之人
    均不致有所懷疑，而得確信其為真實之程度者，始得據為有
    罪之認定，倘其證明尚未達到此一程度，而有合理之懷疑
存在而無從使事實審法院得有罪之確信時，即應由法院為諭知被
    告無罪之判決，最高法院76年台上字第4986號判例亦著有明
    文。再檢察官對於起訴之犯罪事實，仍應負提出證據及說服
    之實質舉證責任，倘其所提出之證據，不足為被告有罪之積
    極證明，或其指出證明之方法，無從說服法院以形成被告有
    罪之心證，基於無罪推定之原則，自應為被告無罪判決之諭
    知，有最高法院92年度台上字第128號判例可參。
三、查，公訴人認被告辛○○、Ｏ○○、乙癸○○順另涉有上開詐欺犯
      行，無非係以（一）被告辛○○、Ｏ○○、乙癸○○之供述；（
      二）前揭卷附通聯紀錄、通訊監察譯文；（三）前揭卷附
      車手提款影像、被告乙癸○○臨櫃存款影像；（四）前揭卷
      附跟監蒐證照片；（五）系爭詐欺犯行被害人等證述及受
      騙匯款之該等帳戶（即人頭帳戶）交易明細表為主要論據
      ；（六）附表三、三之一、四所示之扣案物為主要論據。
      惟查：（一）訊據被告辛○○、Ｏ○○、乙癸○○均堅詞否認涉
      有上開被訴詐欺犯行，被告辛○○辯稱：伊係100 年3 月15
      日才加入集團，而參與其所屬集團該日及往後到為警查獲
      為止所為之詐欺犯行，100 年3 月15日之前的伊並未參與
      等語。被告Ｏ○○辯稱：伊係100 年3 月20日才加入集團，
      之後有離開集團，伊參與集團詐
欺之時間係自100 年3 月20日起至100 年5 月30日止，100 年5 
      月31日起伊就離開集團等語。被告乙癸○○辯稱：伊係100 
      年3 月15日才加入集團，做了約1 個月，中途離開集團，
      之後再加入，伊參與集團詐欺之時間係自100 年3 月15日
      起至100 年4 月15 日止，100 年4 月16日伊就離開，一
      直到100 年5 月27 日當日起，才又加入到為警查獲為止
      等語。（二）被告辛○○部分：被告兼證人甲酉○○於本院證
      稱：被告辛○○係甲ｊ○○介紹加入的，約是在100 年3 月中
      加入等語（本院卷七第39頁），同案被告甲ｊ○○以被告身
      分亦於本院供稱：被告甲酉○○上開所稱（按：指100 年3 
      月中）及被告辛○○所稱伊加入的時間（按：指100 年3 月
      15日）大約正確等語（本院卷七第40頁），經核與被告辛
      ○○上開所辯大致相符，且觀諸公訴人提出之所有卷內通訊
      監察譯文，其中最早出現被告辛○○之通話為100 年1 月11
      日下午13時52分49秒許（A 卷第228 頁背面）被告辛○○與
      被告甲ｊ○○之通話，通話內容乃被告辛○○請被告甲ｊ○○於過
      年後（按：應係指100 年農曆過年後）幫忙找工作，被告
      甲ｊ○○則回以「過年後」再看看等語，顯示通話當時被告
      辛○○尚未加入本案詐騙集團，而該通通話中提及「過年後
      」「幫忙找工作」之時間，亦核與被告甲酉○○、甲ｊ○○、
      辛○○上開所述被告辛○○經由被告甲ｊ○○介紹加入本案詐騙
      集團之時間大致相符，堪認被告辛○○上開所辯尚非無據。
      又依據卷附公訴人提出之所有通訊監察譯文所示（除上開
      100年1 月11日下午13時52分49秒許之通話）及檢察官起
      訴書犯罪事實中提及被告辛○○被通知前往提領贓款之時間
      ，最早係在100 年3 月30日晚上23時14分許、同日晚上13
      時57分許之由被告甲ｊ○○通知被告辛○○前往提領贓款之對
      話（A 卷第229 頁），卷附公訴人提出之所有車手提領影
      像中，有被告辛○○者，最早則係在100 年3 月31日被告辛
      ○○提領前述陳岳昇帳戶內之贓款（A 卷263 至266頁），
      及卷附公訴人提出之所有跟監集團成員相聚之照片中，有
      被告辛○○者最早則
係在100 年3 月23日下午14時許（A 卷228 頁），以上均無法證
      明被告辛○○係在100年3 月15日之前即已加入本案詐騙集
      團，堪認被告辛○○辯以伊係在100 年3 月15日才加入集團
      ，而參與其所屬集團該日及往後到為警查獲為止所為之詐
      欺犯行等語，堪予採信。綜上，本件尚無證據顯示被告辛
      ○○於上開所辯其未加入集團之前有參與系爭A 詐欺犯行，
      依罪疑唯輕、無罪推定之原則，應認其此部分犯行核屬不
      能證明。（三）被告Ｏ○○部分：被告兼證人甲酉○○於本院
      證稱：被告Ｏ○○係在他與甲Ｐ○○如起訴書所載之100 年3 月
      29日向黃榮珍購買門號前約不到一星期加入的，一直加入
      到5 月底的時候離開集團，因為當時集團沒有賺什麼錢，
      我考慮他是最後1 個加入，所以先叫他走等語（本院卷七
      第39頁），同案被告甲ｊ○○、甲Ｐ○○亦均以被告身分於本院
      供稱：Ｏ○○是在農曆過年後才加入的等語（本院卷三第81
      頁正背面），經核與被告Ｏ○○上開所辯伊加入及離開本案
      詐騙集團之時間大致相符，堪認被告Ｏ○○上開所辯當非無
      據。又觀諸公訴人提出之所有卷附通訊監察譯文，其中出
      現被告Ｏ○○有關本案詐欺事項之通話者，最早係100 年4 
      月1 日凌晨0 時31分許該通被告甲酉○○與被告Ｏ○○之通話
      （A 卷第44頁背面），內容係被告甲酉○○指示被告Ｏ○○向
      被告辛○○拿取被告辛○○提領之贓款，被告Ｏ○○遂於100 年4
      月1 日凌晨0 時40分許，在臺中市台中港路與文心路口「
      世界之心」大樓對面文中路路旁，向被告辛○○拿取贓款（
      此節經被告辛○○、Ｏ○○供述在卷），卷附公訴人提出之所
      有跟監照片中，最早有被告Ｏ○○者則係在100 年3月29日被
      告Ｏ○○與甲Ｐ○○於100 年3 月29日下午17時許，一起至台中
      市○○區○○里○○路○○○○000 號統一超商，向黃榮珍收購易付
      卡（A 卷第393 頁背面、第402至405 頁），以
上亦均未能證明被告Ｏ○○在100 年3 月20日之前即已加入本案詐
      騙集團，且依照卷附所有證據，亦未見有被告Ｏ○○自100 
      年5 月31日（包括當日）之後有繼續參與本案詐欺集團詐
      欺犯行之相關證據。堪認被告Ｏ○○前揭辯以其加入本案詐
      騙集團及離開集團之時間，應堪採信。綜上，本件尚無證
      據顯示被告Ｏ○○於其上揭所辯未加入集團之前及離開集團
      之後有參與系爭B 詐欺犯行，依罪疑唯輕、無罪推定之原
      則，應認其此部分犯行核屬不能證明。（四）被告乙癸○○
      部分：被告兼證人甲酉○○於本院證稱：被告乙癸○○加入集
      團的時間是在100 年3 月中，中途離開的詳細時間伊記不
      清楚，但伊記得她一開始加入，確實是做了約1 個月後離
      開，她稱是在100 年4 月16日離開，應該差不多，後來乙
      癸○○在伊與她在100 年5 月25日被監聽到通話後2 天又加
      入集團等語（本院卷七第39頁背面），同案被告甲ｉ○○亦
      以被告身分於本院供稱：乙癸○○是在100 年3 月中（就是
      3 月14日到16日之間）加入，我會記得是因為在3 月12日
      ，我曾被開罰單，之後沒幾天，她就加入了等語（本院卷
      三第81頁），同案被告甲ｊ○○以被告身分於本院供稱：伊
      不清楚乙癸○○詳細是在何時加入集團，但是甲ｉ○○上開所
      稱應該差不多正確，就是在100 年3 月中，乙癸○○有中途
      離開過集團，但離開月份伊不清楚等語（本院卷三第81頁
      ），同案被告甲Ｐ○○以被告身分於本院供稱：伊不清楚乙
      癸○○詳細是在何時加入集團，只記得是在100 年過年後等
      語（本院卷三第81頁背面），經核與被告乙癸○○上開所辯
      大致相符，並有被告甲酉○○與被告乙癸○○於100 年5 月25
      日下午18時32分42秒許、同日時39分26秒許之2 通通話通
      訊監察譯文在卷可參（B 卷第255 至257 頁），堪認被告
      乙癸○○上揭所辯尚非無據。又觀諸卷附公訴人提出有被告
      乙癸○○出現之跟監照片，最早係在100 年3 月28日乙癸○○
      與甲酉○○、甲ｊ○○、甲Ｐ○○於漢口路用餐（A 卷第58頁背面
      至第59頁）；卷附公訴人提出有被告乙癸○○出現之臨櫃匯
      款影像，最早則係在100 年3 月16日（B 卷第249 至251 
      頁），以上亦均不能證明被告乙癸○○在100 年3 月15日之
      前即已加入集團。又卷附公訴人提出之所有通訊監察譯文
      ，其中最早出現被告乙癸○○之通話雖係在100 年3 月13日
      下午18時17分33秒許該通其與被告甲酉○○之通話（B 卷第
      248頁），然內容僅係被告甲酉○○約被告乙癸○○一起去吃
      飯，尚難認被告乙癸○○該時或之前已經加入而參與集團詐
      欺犯行，反觀卷附次早出現被告乙癸○○與集團成員之通話
      〔100 年3 月15日上午10時53分2 秒許該通被告甲Ｐ○○與被
      告乙癸○○之通話（A 卷第202 頁），內容則係被告甲Ｐ○○
      請被告乙癸○○代為向被告甲酉○○轉達車手該時可以領錢或
      存錢之內容，而牽涉詐欺犯行，堪認被告乙癸○○於100 年
      3 月15日應已加入集團無誤，其上開所稱最初加入集團之
      時間係在100 年3 月15日，應可採信。再由被告甲酉○○與
      被告乙癸○○上開於100 年5 月25日下午18時32分42秒許、
      同日時39分26秒許之通訊監察譯文內容（大致為：被告甲
      酉○○在詢問被告乙癸○○現在在做什麼工作，在被告乙癸○○
      告以賣衣服後，被告甲酉○○又詢問生意是否好，並稱若被
      告乙癸○○生意
做不好就告訴甲酉○○，甲酉○○並建議被告乙癸○○可以「去上班（
      按：意指繼續加入甲酉○○所屬詐欺集團」，2 人並約明日
      見面）而觀，可知被告乙癸○○應係在該通通話先前即已離
      開本案詐騙集團而另謀他業無訛，足認被告乙癸○○上開所
      辯：伊在100 年3 月15日加入集團，並在100 年4 月16日
      離開，再於100 年5 月27日加入集團至被查獲止等語，應
      可採信。綜上，本件尚無證據顯示被告乙癸○○於上開所辯
      未加入集團之前及離開集團之該段期間有參與系爭C 詐欺
      犯行，依罪疑唯輕、無罪推定之原則，應認其此部分犯行
      ，核屬不能證明。（五）綜上所陳，被告辛○○、被告Ｏ○○
      、被告乙癸○○雖有加入被告甲酉○○所屬詐欺集團，然依卷
      內公訴人所
提之證據，僅能證明其等分別參與上開論罪科刑之詐欺犯行，自
難令其等擔負其等前揭未加入集團之前或離開集團期間由集團其
他成員所為之詐欺犯行，是本院尚無從形成被告辛○○確有參與被
訴之系爭A 詐欺犯行，及被告Ｏ○○確有參與系爭B 詐欺犯行，及
被告乙癸○○確有參與被訴之系爭C詐欺犯行之確信心證，揆諸前
揭法條、判例要旨及說明，其等上揭各該部分被訴之犯行
，自均屬不能證明，原應無罪之諭知
，惟因公訴人起訴認其等上揭各該部分被訴之犯行，與前揭論罪
科刑之部分為集合犯之實
質上一罪關係，本院就其等上揭各該部分被訴之犯行，自應不另
                  為無罪之諭知。據上論斷，應依刑事訴訟法
                  第299條第1 項前段、第300 條，兒童及少
                  年福利與權益保障法第112 條第1 項前段，
                  刑法第28條、第339 
條第1 項、第47條第1 項、第51條第5 款、第74條第1 項第1 款
                                  、第2 項第4 款、第5 款
                                  、第8 款、第93條第1 項
                                  第2 款、第38條第1 項第
                                  2 款，刑法施行法第1 條
                                  之1 ，判決如主文。本案
                                  經檢察官蔡奇曉到庭執行
                                  職務。中　　華　　民　
                                  　國　 101 　 年　　3 
                                  　　月　　21　&nbs
p; 日                  刑事第九庭      審判長法官  蕭文
                                  學            &n
bsp;   
        
       
   法     
; 官  紀
佳良       
;       &n
bsp;        
           法      官  吳芙如以上正本證明與原本無異。如
                                  不服本判決應於收受判決
                                  後10日內向本院提出上訴
                                  書狀，並應敘述具體理由
                                  。其未敘述上訴理由者，
                                  應於上訴期間屆滿後20日
                                  內向本院補提理
由書(
均須按他
編號 起訴書附表及編號 參與共犯（僅記載有真實姓名年籍者） 被 害 人 詐欺方式及匯款帳號 匯款時間及金額（即詐騙金額）（新臺幣） 主文欄  1 附表一編號1 甲酉○○甲ｉ○○甲ｊ○○甲Ｐ○○ ｅ○○（當時為少年，00年0 月生） 詐騙集團成員於99年8 月1 日下午13時之前某時，利用電腦設備連接網際網路，以帳號「best0000 00 」號登入「奇摩拍賣網站」，刊登販售GASH遊戲點數之不實訊息，並提供即時通帳號及行動電話0000000000號供聯繫，致當時為少年之ｅ○○於99年8 月1 日下午13時許，觀看該不實訊息而與詐騙集團成員以即時通、上開行動電話聯繫後，陷於錯誤而下標購買，於右列時間，到屏東縣內埔的統一超商便利商店內，操作中國信託銀行自動櫃員機，匯款右列金額至詐騙集團指定之江坤祐所有彰化光復路郵局帳號000-00000000000000號帳戶內。  con tenteditable="false" style="outline: none;"> 99年8月1日下 午14時 52分許，匯款4800元 甲酉○○共同犯成年人對少年詐欺取財罪，累犯，處有期徒刑陸月。扣案如附表三所示之物（除附表三編號三十三以外），均沒收。 甲ｉ○○共同犯成年人對少年詐欺取財罪，累犯，處有期徒刑伍月。扣案如附表三所示之物（除附表三編號三十三以外），均沒收。 甲ｊ○○共同犯成年人對少年詐欺取財罪，處有期徒刑伍月。扣案如附表三所示之物（除附表三編號三十三以外），均沒收。 甲Ｐ○○共同犯成年人對少年詐欺取財罪，處有期徒刑伍月。扣案如附表三所示之物（除附表三編號三十三以外），均沒收。  2 附表一編號2 甲酉○○甲ｉ○○甲ｊ○○甲Ｐ○○ 甲ｚ○○ 詐騙集團成員於99年7月31日下午16時30分之前某時，利用電腦設備連接網際網路，以帳號「best790319」登入「奇摩拍賣網站」，刊登販售CASH點數卡、掃描卡、虛擬點卡之不實訊息，並提供行動電話0000000000號供聯繫，致甲ｚ○○於99年7 月31日下午16時30分許，觀看該不實訊息後陷於錯誤而下標，並於右列時間，至臺南縣○○市○○路000 號合作金庫銀行，以該行自動櫃員機，匯款右列金額至詐騙集團指定之江坤祐所有彰化光復路郵局帳號000-00000000000000號帳戶內。 甲酉○○共同犯詐欺取財罪，累犯，處有期徒刑伍月。扣案如附表三所示之物（除附表三編號三十三以外），均沒收。 甲ｉ○○共同犯詐欺取財罪，累犯，處有期徒刑肆月。扣案如附表三所示之物（除附表三編號三十三以外），均沒收。 甲ｊ○○共同犯詐欺取財罪，處有期徒刑肆月。扣案如附表三所示之物（除附表三編號三十三以外），均沒收。 甲Ｐ○○共同犯詐欺取財罪，處有期徒刑肆月。扣案如附表三所示之物（除附表三編號三十三以外），均沒收。  3 附表一編號3 甲酉○○甲ｉ○○甲ｊ○○甲Ｐ○○ 黃○○ 詐騙集團成員於99年7月31日下午14時之前某時，利用電腦設備連接網際網路，以帳號「best790319」登入「奇摩拍賣網站」，刊登販售物品之不實訊息，並提供行動電話0000000000號供聯繫，致黃○○於99年7 月31日下午14時許，觀看該不實訊息陷於錯誤而下標，於右列時間，在基隆市信義區孝深里深澳坑路住處，以家用電腦內玉山銀行軟體，連接網際網路，匯款右列金額至詐騙集團指定之江坤祐所有彰化光復路郵局帳號000-00000000000000號帳戶內。 99年7 月31日下午14時許後某時，匯款9600元 甲酉○○共同犯詐欺取財罪，累犯，處有期徒刑陸月。扣案如附表三所示之物（除附表三編號三十三以外），均沒收。 甲ｉ○○共同犯詐欺取財罪，累犯，處有期徒刑伍月。扣案如附表三所示之物（除附表三編號三十三以外），均沒收。 甲ｊ○○共同犯詐欺取財罪，處有期徒刑伍月。扣案如附表三所示之物（除附表三編號三十三以外），均沒收。 甲Ｐ○○共同犯詐欺取財罪，處有期徒刑伍月。扣案如附表三所示之物（除附表三編號三十三以外），均沒收。  4 附表一編號4 甲酉○○甲ｉ○○甲ｊ○○甲Ｐ○○ ｔ○○ 詐騙集團成員於99年8 月1 日凌晨0 時5 分之前某時，利用電腦設備連接網際網路，以帳號「best790319」登入「奇摩拍賣網站」，刊登販售CASH遊戲點數之不實訊息，並留下行動電話0000000000號供聯繫，致ｔ○○於99年8 月1 日凌晨0 時5 分許，觀看該不實訊息陷於錯誤而下標，並於右列時間，在臺中縣大雅鄉住處，以家用電腦連接網際網路，匯款右列金額至詐騙集團指定之江坤祐所有彰化光復路郵局帳號000-00000000000000號帳戶內。 tyle ="outline: none;"> 99年8月1日凌晨0 時5 分許後不久，匯款320 0元 div> 甲酉○○共同犯詐欺取財罪，累犯，處有期徒刑伍月。扣案如附表三所示之物（除附表三編號三十三以外），均沒收。 甲ｉ○○共同犯詐欺取財罪，累犯，處有期徒刑肆月。扣案如附表三所示之物（除附表三編號三十三以外），均沒收。 甲ｊ○○共同犯詐欺取財罪，處有期徒刑肆月。扣案如附表三所示之物（除附表三編號三十三以外），均沒收。 甲Ｐ○○共同犯詐欺取財罪，處有期徒刑肆月。扣案如附表三所示之物（除附表三編號三十三以外），均沒收。  5 附表一編號5 甲酉○○甲ｉ○○甲ｊ○○甲Ｐ○○ Ｒ○○ 詐騙集團成員於99年7月28日晚上23時32分之前某時，利用電腦設備連接網際網路，以帳號「best790319」登入「奇摩拍賣網站」，刊登販售「微星MSIALLINONEAE1900 （黑、白）電腦」之不實訊息，並提供行動電話0000000000號供聯絡，致Ｒ○○於99年7 月28日晚上23時32分許，觀看該不實訊息，陷於錯誤而下標，於右列時間，依照詐騙集團成員指示，在其桃園縣龜山鄉住處，以電腦接網際網路，匯款右列金額至詐騙集團成員指定之江坤祐所有彰化光復路郵局帳號000-00000000000000號帳戶內。 edit able="false" style="outline: none;"> 99年7月31 日，匯款 10000元 甲酉○○共同犯詐欺取財罪，累犯，處有期徒刑陸月。扣案如附表三所示之物（除附表三編號三十三以外），均沒收。 甲ｉ○○共同犯詐欺取財罪，累犯，處有期徒刑伍月。扣案如附表三所示之物（除附表三編號三十三以外），均沒收。 甲ｊ○○共同犯詐欺取財罪，處有期徒刑伍月。扣案如附表三所示之物（除附表三編號三十三以外），均沒收。 甲Ｐ○○共同犯詐欺取財罪，處有期徒刑伍月。扣案如附表三所示之物（除附表三編號三十三以外），均沒收。  6 附表一編號6 甲酉○○甲ｉ○○甲ｊ○○甲Ｐ○○ 甲Ｌ○○ 詐騙集團成員於99年8月1日下午13時36分之前某時，利用電腦設備連接網際網路，以帳號「best790319」登入「奇摩拍賣網站」，刊登販售橘子遊戲點數之不實訊息，並提供0000000000號行動電話供聯絡，致甲Ｌ○○於99年8 月1 日下午13時36分許，觀看該不實訊息陷於錯誤而下標，並於右列時間，在臺南市東區仁和路統一超商便利商店內，依指示操作中國信託銀行自動櫃員機，匯款右列金額至詐騙集團指定之江坤祐所有彰化光復路郵局帳號000-00000000000000號帳戶內。 ente ditable="false" style="outline: none;"> 99年8 月1日下 午13時46分許，匯款4800元 甲酉○○共同犯詐欺取財罪，累犯，處有期徒刑伍月。扣案如附表三所示之物（除附表三編號三十三以外），均沒收。 甲ｉ○○共同犯詐欺取財罪，累犯，處有期徒刑肆月。扣案如附表三所示之物（除附表三編號三十三以外），均沒收。 甲ｊ○○共同犯詐欺取財罪，處有期徒刑肆月。扣案如附表三所示之物（除附表三編號三十三以外），均沒收。 甲Ｐ○○共同犯詐欺取財罪，處有期徒刑肆月。扣案如附表三所示之物（除附表三編號三十三以外），均沒收。  7 附表一編號7 甲酉○○甲ｉ○○甲ｊ○○甲Ｐ○○ ｐ○○ 詐騙集團成員於99年7月23日下午13時之前某時，利用電腦設備連接網際網路，以帳號「best790319」登入「奇摩拍賣網站」，刊登販售筆記型電腦之不實訊息，並提供行動電話0000000000供聯繫，致ｐ○○於99年7 月23日下午13時許，觀看該不實訊息陷於錯誤，於右列時間，在高雄市三民區大豐二路郵局，依照詐騙集團成員指示，以無摺存款方式，匯款右列金額至詐騙集團指定之江坤祐所有彰化光復路郵局帳號000-00000000000000號帳戶內。 class="he-td" colspan="1" rowspan="1"> > 甲酉○○共同犯詐欺取財罪，累犯，處有期徒刑陸月。扣案如附表三所示之物（除附表三編號三十三以外），均沒收。 甲ｉ○○共同犯詐欺取財罪，累犯，處有期徒刑伍月。扣案如附表三所示之物（除附表三編號三十三以外），均沒收。 甲ｊ○○共同犯詐欺取財罪，處有期徒刑伍月。扣案如附表三所示之物（除附表三編號三十三以外），均沒收。 甲Ｐ○○共同犯詐欺取財罪，處有期徒刑伍月。扣案如附表三所示之物（除附表三編號三十三以外），均沒收。  8 附表一編號8 甲酉○○甲ｉ○○甲ｊ○○甲Ｐ○○ 甲ｌ○○（當時為少年，00年0 月生） 詐騙集團成員於99年7月13日下午14時之前某時，利用電腦設備連接網際網路，以帳號「peter88772」登入「奇摩拍賣網站」，刊登販售遊戲點數之不實訊息，致當時為少年之甲ｌ○○觀看該不實訊息陷於錯誤而下標，於右列時間，以網路郵局，匯款右列金額至詐騙集團指定之李汶勝所有彰化光復路右局帳號000-000000 00000000 號帳戶內。  contenteditable="false" style="outline: none;">99年7月13日14時許，匯款13860元 甲酉○○共同犯成年人對少年詐欺取財罪，累犯，處有期徒刑柒月。扣案如附表三所示之物（除附表三編號三十三以外），均沒收。 甲ｉ○○共同犯成年人對少年詐欺取財罪，累犯，處有期徒刑陸月。扣案如附表三所示之物（除附表三編號三十三以外），均沒收。 甲ｊ○○共同犯成年人對少年詐欺取財罪，處有期徒刑陸月。扣案如附表三所示之物（除附表三編號三十三以外），均沒收。 甲Ｐ○○共同犯成年人對少年詐欺取財罪，處有期徒刑陸月。扣案如附表三所示之物（除附表三編號三十三以外），均沒收。  9 附表一編號9 甲酉○○甲ｉ○○甲ｊ○○甲Ｐ○○ 午○○ 詐騙集團成員於99年7月12日晚上21時34分之前某時，利用電腦設備連接網際網路，以帳號「peter88772」登入「奇摩拍賣網站」，刊登販售遊戲橘子點數之不實訊息，致午○○於99年7 月12日晚上21時34分許，觀看該不實訊息陷於錯誤而下標，於右列時間，至新莊市新莊郵局之自動櫃員機，匯款右列金額至詐騙集團指定之李汶勝所有彰化光復路郵局帳戶000-00000000000000號帳戶內。 div>   甲酉○○共同犯詐欺取財罪，累犯，處有期徒刑伍月。扣案如附表三所示之物（除附表三編號三十三以外），均沒收。 甲ｉ○○共同犯詐欺取財罪，累犯，處有期徒刑肆月。扣案如附表三所示之物（除附表三編號三十三以外），均沒收。 甲ｊ○○共同犯詐欺取財罪，處有期徒刑肆月。扣案如附表三所示之物（除附表三編號三十三以外），均沒收。 甲Ｐ○○共同犯詐欺取財罪，處有期徒刑肆月。扣案如附表三所示之物（除附表三編號三十三以外），均沒收。  10 附表一編號10 甲酉○○甲ｉ○○甲ｊ○○甲Ｐ○○ 甲ｈ○○ 詐騙集團成員於99年7 月12日晚上21時之前某時，利用電腦設備連接網際網路，以帳號「peter88772 」登入「奇摩拍賣網站」，刊登販售遊戲點數卡之不實訊息，並提供行動電話0000000000號供聯繫，致甲ｈ○○於99年7 月12日晚上21時許，觀看該不實訊息陷於錯誤，與詐騙集團聯繫後，依詐騙集團成員指示，於右列時間，至新竹縣竹東鎮北興路某間便利商店內操作自動櫃員機，匯款右列金額至詐騙集團指定之李汶勝所有彰化光復路郵局帳號000-00000000 0000 00號帳戶內。 99年7月13日下午12時許，匯款8470元 甲酉○○共同犯詐欺取財罪，累犯，處有期徒刑陸月。扣案如附表三所示之物（除附表三編號三十三以外），均沒收。 甲ｉ○○共同犯詐欺取財罪，累犯，處有期徒刑伍月。扣案如附表三所示之物（除附表三編號三十三以外），均沒收。 甲ｊ○○共同犯詐欺取財罪，處有期徒刑伍月。扣案如附表三所示之物（除附表三編號三十三以外），均沒收。 甲Ｐ○○共同犯詐欺取財罪，處有期徒刑伍月。扣案如附表三所示之物（除附表三編號三十三以外），均沒收。  11 附表一編號11 甲酉○○甲ｉ○○甲ｊ○○甲Ｐ○○ 寅○○ 詐騙集團成員於99年7月12日之前某時，利用電腦設備連接網際網路，以帳號「peter88772」登入「奇摩拍賣網站」，刊登販售遊戲點數卡之不實訊息，並提供行動電話0000000000、0000000000 號供聯繫，致寅○○於99年7 月12日某時，觀看該不實訊集團陷於錯誤下標，並於右列時間，至高雄市○○區○○○路000 號之第三信用合作社青年分行，操作該行自動櫃員機，匯款右列金額至詐騙集團指定之李汶勝所有彰化光復路郵局帳號000-00 0000 00000000號帳戶內。 ble= "false" style="outline: none;"> 99年7月13日上午9點45分許，匯款2340元 甲酉○○共同犯詐欺取財罪，累犯，處有期徒刑伍月。扣案如附表三所示之物（除附表三編號三十三以外），均沒收。 甲ｉ○○共同犯詐欺取財罪，累犯，處有期徒刑肆月。扣案如附表三所示之物（除附表三編號三十三以外），均沒收。 甲ｊ○○共同犯詐欺取財罪，處有期徒刑肆月。扣案如附表三所示之物（除附表三編號三十三以外），均沒收。 甲Ｐ○○共同犯詐欺取財罪，處有期徒刑肆月。扣案如附表三所示之物（除附表三編號三十三以外），均沒收。  12 附表一編號12 甲酉○○甲ｉ○○甲ｊ○○甲Ｐ○○ Ｚ○○ 詐騙集團成員於99年7月12日晚上22時05分之前某時，利用電腦設備連接網際網路，以帳號「peter88772」登入「奇摩拍賣網站」，刊登販售GASH線上遊戲點數卡之不實訊息，並提供行動電話0000000000號供聯繫，致Ｚ○○於99年7 月12日晚上22時5 分許，觀看該不實訊息陷於錯誤下標，於右列時間，操作華南銀行網路自動櫃員機，匯款右列金額至詐騙集團指定之李汶勝所有彰化光復路郵局帳 號000 -00000000000000號帳戶內。 nted itable="false" style="outline: none;"> 99年7月13日下午13時54分許，匯款7700元 甲酉○○共同犯詐欺取財罪，累犯，處有期徒刑伍月。扣案如附表三所示之物（除附表三編號三十三以外），均沒收。 甲ｉ○○共同犯詐欺取財罪，累犯，處有期徒刑肆月。扣案如附表三所示之物（除附表三編號三十三以外），均沒收。 甲ｊ○○共同犯詐欺取財罪，處有期徒刑肆月。扣案如附表三所示之物（除附表三編號三十三以外），均沒收。 甲Ｐ○○共同犯詐欺取財罪，處有期徒刑肆月。扣案如附表三所示之物（除附表三編號三十三以外），均沒收。  13 附表一編號13 甲酉○○甲ｉ○○甲ｊ○○甲Ｐ○○ 甲Ｉ○○ 詐騙集團成員於99年7月12日晚上21時之前某時，利用電腦設備連接網際網路，以帳號「peter88772」登入「奇摩拍賣網站」，刊登販售GASH線上遊戲點數卡之不實訊息，並提供行動電話0000000000號供聯繫，致甲Ｉ○○於99年7 月12日晚上21時許，觀看該不實訊息陷於錯誤下標後，於右列時間，在桃園市力行路住處，以網路匯款方式，匯款右列金額至詐騙集團指定之李 汶勝所有 彰化光復路郵局帳號000-00000000000000號帳戶內。 甲酉○○共同犯詐欺取財罪，累犯，處有期徒刑伍月。扣案如附表三所示之物（除附表三編號三十三以外），均沒收。 甲ｉ○○共同犯詐欺取財罪，累犯，處有期徒刑肆月。扣案如附表三所示之物（除附表三編號三十三以外），均沒收。 甲ｊ○○共同犯詐欺取財罪，處有期徒刑肆月。扣案如附表三所示之物（除附表三編號三十三以外），均沒收。 甲Ｐ○○共同犯詐欺取財罪，處有期徒刑肆月。扣案如附表三所示之物（除附表三編號三十三以外），均沒收。  14 附表七編號1 style="outline: none;"> 甲酉○○甲ｉ○○甲ｊ○○甲Ｐ○○ 甲Ｊ○○ 詐騙集團成員於100年1月5日晚上21時之前某時，利用電腦設備連接網際網路，以帳號「jaylil8」登入「露天拍賣網站」，刊登販賣Sony相機. 型號：NEX5.銀色之不實訊息，並提供行動電話0000000000號供聯繫，致甲Ｊ○○觀看該不實訊息及與詐騙集團以網路電話聯繫後，因而陷於錯誤，於右列時間，於彰化縣○○鎮○○路0段000號之住處， 以中華電 信MOD方式，匯款右列金額至詐騙集團指定之江志華所有土城平和郵局帳號000-  000 00000000000號內。 甲酉○○共同犯詐欺取財罪，累犯，處有期徒刑陸月。扣案如附表三所示之物，均沒收。 甲ｉ○○共同犯詐欺取財罪，累犯，處有期徒刑伍月。扣案如附表三所示之物，均沒收。 甲ｊ○○共同犯詐欺取財罪，處有期徒刑伍月。扣案如附表三所示之物均沒收。 甲Ｐ○○共同犯詐欺取財罪，處有期徒刑伍月。扣案如附表三所示之物，均沒收。  15 附表七編號2 甲酉○○甲ｉ○○甲ｊ○○甲Ｐ○○ 乙己○○ 詐騙集團成員於100年1月5日晚上18時之前某時，利用電腦設備連接網際網路，以不詳帳號登入「露天拍賣網站」，刊登販賣單眼相機之不實訊息，致乙己○○觀看該不實訊息與詐騙集團以MSN聯繫後，因而陷於錯誤，於右列時間，至臺南市○○區○○里○○路○段00號 車路墘郵 局，以操作郵局自動櫃員機方式，匯款右列金額至詐騙集團指定之江志華所有土城平和 郵局帳號 000-00000000000000號內。 100年1月5日晚上22時34分許，匯款8000元 甲酉○○共同犯詐欺取財罪，累犯，處有期徒刑陸月。扣案如附表三所示之物，均沒收。 甲ｉ○○共同犯詐欺取財罪，累犯，處有期徒刑伍月。扣案如附表三所示之物，均沒收。 甲ｊ○○共同犯詐欺取財罪，處有期徒刑伍月。扣案如附表三所示之物均沒收。 甲Ｐ○○共同犯詐欺取財罪，處有期徒刑伍月。扣案如附表三所示之物，均沒收。  16 附表七編號3 甲酉○○甲ｉ○○甲ｊ○○甲Ｐ○○ Ｊ○○ 詐騙集團成員於100年1月5日晚上18時之前某時，利用電腦設備連接網際網路，以不詳帳號登入「露天拍賣網站」，刊登販賣單眼相機之不實訊息，並提供行動電話0000000000號供聯繫，致Ｊ○○觀看該不實訊息及與詐騙集團網路聯繫約定先付右列金額後，因而陷於錯誤，於右列時間，至屏東縣○○鄉○ ○村○○ 路000號林邊漁會塭豐分會內，以臨櫃匯款方式，匯款右列金額至詐騙集團指定之林 國聖所有 竹崎內埔郵局帳號000-00000000000000號內。 > iv> 100年1月7日下午13時10分許，匯款4500元 甲酉○○共同犯詐欺取財罪，累犯，處有期徒刑伍月。扣案如附表三所示之物，均沒收。 甲ｉ○○共同犯詐欺取財罪，累犯，處有期徒刑肆月。扣案如附表三所示之物，均沒收。 甲ｊ○○共同犯詐欺取財罪，處有期徒刑肆月。扣案如附表三所示之物均沒收。 甲Ｐ○○共同犯詐欺取財罪，處有期徒刑肆月。扣案如附表三所示之物，均沒收。  17 附表七編號4 甲酉○○甲ｉ○○甲ｊ○○甲Ｐ○○ 酉○○ 詐騙集團成員於100年1月6日之前某時，利用電腦設備連接網際網路，以不詳帳號登入「露天拍賣網站」，刊登販賣單眼相機GF1之不實訊息，並提供行動電話0000000000號供聯繫，致酉○○觀看該不實訊息及與詐騙集團以MSN及電話簡訊聯繫 後，因而 陷於錯誤，於右列時間，至基隆市新豐街郵局，以臨櫃匯款方式，匯款右列金額至詐騙 集團指定 之林國聖所有竹崎內埔郵局帳號000-00000000000000號內 。 iv> 100年1月7日下午13時24分許，匯款16000 元 甲酉○○共同犯詐欺取財罪，累犯，處有期徒刑柒月。扣案如附表三所示之物，均沒收。 甲ｉ○○共同犯詐欺取財罪，累犯，處有期徒刑陸月。扣案如附表三所示之物，均沒收。 甲ｊ○○共同犯詐欺取財罪，處有期徒刑陸月。扣案如附表三所示之物均沒收。 甲Ｐ○○共同犯詐欺取財罪，處有期徒刑陸月。扣案如附表三所示之物，均沒收。  18 附表七編號5 甲酉○○甲ｉ○○甲ｊ○○甲Ｐ○○ 甲ｇ○○ 詐騙集團成員於100年1月7日中午12時之前某時，利用電腦設備連接網際網路，以帳號「yuanc11111」登入「露天拍賣網站」，刊登販賣CanonS95相機之不實訊息，並提供行動電話0000000000號及即時通供聯繫，致甲ｇ○○觀看該不實訊息及與詐騙集團以即時通聯繫後，因而陷 於錯誤， 於右列時間，至宜蘭縣○○鎮○○路0段000號宜蘭羅東西門郵局，操作郵局自動櫃 員機，匯 款右列金額至詐騙集團指定之林國聖所有竹崎內埔郵局帳號000-0000 0000 000000號內。 100年1月7日下午13時34分許，匯款5000元 甲酉○○共同犯詐欺取財罪，累犯，處有期徒刑伍月。扣案如附表三所示之物，均沒收。 甲ｉ○○共同犯詐欺取財罪，累犯，處有期徒刑肆月。扣案如附表三所示之物，均沒收。 甲ｊ○○共同犯詐欺取財罪，處有期徒刑肆月。扣案如附表三所示之物均沒收。 甲Ｐ○○共同犯詐欺取財罪，處有期徒刑肆月。扣案如附表三所示之物，均沒收。  19 附表七編號6 甲酉○○甲ｉ○○甲ｊ○○甲Ｐ○○ 甲Ｏ○○ 詐騙集團成員於100年1月7日之前某時，利用電腦設備連接網際網路，以帳號「luig18」登入「奇摩拍賣網站」，刊登販賣HTC Desire.HD手機之不實訊息，並提供行動電話0000000000號及MSN供聯繫，致甲Ｏ○○觀看該不實訊息及與 詐騙集團 以MSN聯繫後，因而陷於錯誤，於右列時間，至臺北市○○區○○路000號之郵局 ，操作郵 局自動櫃員機，匯款右列金額至詐騙集團指定之林國聖所有竹崎內埔郵局帳號 000- 00000000000000號內。 100年1月7日晚上20時53分許，匯款12000 元 甲酉○○共同犯詐欺取財罪，累犯，處有期徒刑陸月。扣案如附表三所示之物，均沒收。 甲ｉ○○共同犯詐欺取財罪，累犯，處有期徒刑伍月。扣案如附表三所示之物，均沒收。 甲ｊ○○共同犯詐欺取財罪，處有期徒刑伍月。扣案如附表三所示之物均沒收。 甲Ｐ○○共同犯詐欺取財罪，處有期徒刑伍月。扣案如附表三所示之物，均沒收。  20 附表七編號7 甲酉○○甲ｉ○○甲ｊ○○甲Ｐ○○ 乙壬○○ 詐騙集團成員於100年1月7日晚上23時之前某時，利用電腦設備連接網際網路，以不詳帳號登入「露天拍賣網站」，刊登販賣Canon.550D相機之不實訊息，並提供行動電話0000000000號及MSN供聯繫，致乙壬○○觀看該不實訊息及 與詐騙集 團以MSN聯繫後，因而陷於錯誤，於右列時間，於雲林縣○○ 市○○里○○路00 0巷00 號，以中華電信MOD網路匯款方式，匯款右列金額至詐騙集團指定之林國聖 所有竹崎 內埔郵局帳號000-00000000000000號內。 100年1月8日凌晨00時13分許，匯款11000 元 甲酉○○共同犯詐欺取財罪，累犯，處有期徒刑陸月。扣案如附表三所示之物，均沒收。 甲ｉ○○共同犯詐欺取財罪，累犯，處有期徒刑伍月。扣案如附表三所示之物，均沒收。 甲ｊ○○共同犯詐欺取財罪，處有期徒刑伍月。扣案如附表三所示之物均沒收。 甲Ｐ○○共同犯詐欺取財罪，處有期徒刑伍月。扣案如附表三所示之物，均沒收。  21 附表七編號8 甲酉○○甲ｉ○○甲ｊ○○甲Ｐ○○ 乙丙○○（乙丙○○當時為少年，00年0月生）(起訴書誤載被害人為甲Ｙ○○) 詐騙集團成員於100 年1 月6 日下午1 時6 分許之前某時，利用電腦設備連接網際網路，以帳號「qqddd 」登入「露天拍賣網站」，刊登販賣電腦之不實訊息，並提供行動電話0000000000號供聯繫，致當時為少年之乙丙○○ 觀看該不 實訊息下單購買，因而陷於錯誤，乙丙○○乃委請其母甲Ｙ○○於右列時間，至高雄市○○區○○路 000  號左營新莊仔郵局，以臨櫃匯款方式，匯款右列金額至詐騙集團指定之曾志豐所有臺中大智 郵局帳號 000-00000000000000號帳戶內。 100年1月6日下午13時02分許，匯款27000 元 甲酉○○共同犯成年人對少年詐欺取財罪，累犯，處有期徒刑玖月。扣案如附表三所示之物，均沒收。 甲ｉ○○共同犯成年人對少年詐欺取財罪，累犯，處有期徒刑捌月。扣案如附表三所示之物，均沒收。 甲ｊ○○共同犯成年人對少年詐欺取財罪，處有期徒刑捌月。扣案如附表三所示之物均沒收。 甲Ｐ○○共同犯成年人對少年詐欺取財罪，處有期徒刑捌月。扣案如附表三所示之物，均沒收。  22 附表七編號9 甲酉○○甲ｉ○○甲ｊ○○甲Ｐ○○ 乙戊○○ 詐騙集團成員於100年1月6日中午12時23分之前某時，利用電腦設備連接網際網路，以帳號「weijiuan162」登入「奇摩拍賣網站」，刊登販賣 HTC. Desire.HD手機之不實訊息，並提供行動電話0000000000號供聯繫 ，致乙戊 ○○觀看該不實訊息後，因而陷於錯誤，於右列時間，委請其夫管開元至郵局 ，以臨櫃 匯款方式，匯款右列金額至詐騙集團指定之曾志豐所有臺中大智郵局帳號000-00000000000000號內。 100年1月6日下午14時53分許，匯款9970元 甲酉○○共同犯詐欺取財罪，累犯，處有期徒刑陸月。扣案如附表三所示之物，均沒收。 甲ｉ○○共同犯詐欺取財罪，累犯，處有期徒刑伍月。扣案如附表三所示之物，均沒收。 甲ｊ○○共同犯詐欺取財罪，處有期徒刑伍月。扣案如附表三所示之物均沒收。 甲Ｐ○○共同犯詐欺取財罪，處有期徒刑伍月。扣案如附表三所示之物，均沒收。  23 附表七編號10 甲酉○○甲ｉ○○甲ｊ○○甲Ｐ○○ 乙丁○○ 詐騙集團成員於100年1月6日下午16時40分之前某時，利用電腦設備連接網際網路，以帳號「C70073」登入「奇摩拍賣網站」，刊登販賣HTC. Desi re.HD手機之不實訊息，並提供行動電話0000000000號供聯繫，致乙丁 ○○觀看 該不實訊息後，因而陷於錯誤，於右列時間，至高雄市○○區○○路0段0號 義守大學 內之郵局，操作郵政自動櫃員機，匯款右列金額至詐騙集團指定之曾志豐所有臺中大智郵局帳號000-00000000000000號內。 100年1月6日下午17時02分許，匯款3000元 甲酉○○共同犯詐欺取財罪，累犯，處有期徒刑伍月。扣案如附表三所示之物，均沒收。 甲ｉ○○共同犯詐欺取財罪，累犯，處有期徒刑肆月。扣案如附表三所示之物，均沒收。 甲ｊ○○共同犯詐欺取財罪，處有期徒刑肆月。扣案如附表三所示之物均沒收。 甲Ｐ○○共同犯詐欺取財罪，處有期徒刑肆月。扣案如附表三所示之物，均沒收。  24 附表七編號11 甲酉○○甲ｉ○○甲ｊ○○甲Ｐ○○ 辰○○ 詐騙集團成員於100年1月6日下午18時之前某時，利用電腦設備連接網際網路，以不詳帳號登入「露天拍賣 網站」， 刊登販賣手機之不實訊息，並提供行動電話0000000000、00000000 00號供 聯繫，致辰○○觀看該不實訊息及與詐騙集團以上開電話聯繫私下交易後，因 而陷於錯 誤，於右列時間，以中華電信MOD網路匯款方式，匯款右列金額至詐騙集團指定之曾志豐所有臺中大智郵局帳號000-00000000000000號內。 100年1月6日下午18時00分許，匯款5500元 甲酉○○共同犯詐欺取財罪，累犯，處有期徒刑伍月。扣案如附表三所示之物，均沒收。 甲ｉ○○共同犯詐欺取財罪，累犯，處有期徒刑肆月。扣案如附表三所示之物，均沒收。 甲ｊ○○共同犯詐欺取財罪，處有期徒刑肆月。扣案如附表三所示之物均沒收。 甲Ｐ○○共同犯詐欺取財罪，處有期徒刑肆月。扣案如附表三所示之物，均沒收。  25 附表七編號12 甲酉○○甲ｉ○○甲ｊ○○甲Ｐ○○ 甲亥○○（當時為少年，00年0 月生） 詐騙集團成員於100年1月6日晚上20時之前某時，利用電腦設備連接網際網路，以不詳帳號登入「露天拍賣網站」，刊登販售3007型PSP電 玩遊戲機 及遊戲光碟之不實訊息，並提供行動電話0000000000號供聯繫，致當時為少年之甲亥○○ 觀看該不 實訊息後，因而陷於錯誤，於右列時間，至臺北市○○區○○街000 號7-11便利商 店內，操 作中國信託銀行自動櫃員機，匯款右列金額至詐騙集團指定之曾志豐所有臺中大智郵局帳號000-00000000000000號帳戶內。 100年1月6日晚上20時48分許，匯款4000元 甲酉○○共同犯成年人對少年詐欺取財罪，累犯，處有期徒刑陸月。扣案如附表三所示之物，均沒收。 甲ｉ○○共同犯成年人對少年詐欺取財罪，累犯，處有期徒刑伍月。扣案如附表三所示之物，均沒收。 甲ｊ○○共同犯成年人對少年詐欺取財罪，處有期徒刑伍月。扣案如附表三所示之物均沒收。 甲Ｐ○○共同犯成年人對少年詐欺取財罪，處有期徒刑伍月。扣案如附表三所示之物，均沒收。  26 附表七編號13 甲酉○○甲ｉ○○甲ｊ○○甲Ｐ○○ 甲Ｚ○○ 詐騙集團成員於100年1月6日晚上22時30分之前某時，利用電腦 設備連接 網際網路，以不詳帳號登入「奇摩拍賣網站」，刊登販售IPHONE手機之不實訊息 ，並提供 行動電話0000000000號供聯繫，致甲Ｚ○○觀看該不實訊息後下標 購買，因 而陷於錯誤，於右列時間，在新北市○○區○○路○段000 號6 樓住處，以網路匯款方式，匯款右列金額至詐騙集團指定之林峻宇所有桃園大園郵局帳號000-00000000000000號內。 100年1月6日晚上23時30分許，匯款3000元 甲酉○○共同犯詐欺取財罪，累犯，處有期徒刑伍月。扣案如附表三所示之物，均沒收。 甲ｉ○○共同犯詐欺取財罪，累犯，處有期徒刑肆月。扣案如附表三所示之物，均沒收。 甲ｊ○○共同犯詐欺取財罪，處有期徒刑肆月。扣案如附表三所示之物均沒收。 甲Ｐ○○共同犯詐欺取財罪，處有期徒刑肆月。扣案如附表三所示之物，均沒收。  27 附表七編號14 甲酉○○甲ｉ○○甲ｊ○○甲Ｐ○○ 戌○○ 詐騙集團成員於100 年1 月7 日凌晨0 時10分之前某 時，利用 電腦設備連接網際網路，以不詳帳號登入「露天拍賣網站」，刊登販售三星牌手機之不 實訊息， 並提供行動電話0000000000號及MSN 供聯繫，致戌○○觀看該 不實訊息 後下標購買，因而陷於錯誤，於右列時間，至新北市板橋區國慶路之萊爾富便利商店內，操作富邦銀行自動櫃員機，匯款右列金額至詐騙集團指定之林峻宇所有桃園大園郵局帳號000-00000000000000號內。 100年1月7日凌晨0 時39分許，匯款9000元 甲酉○○共同犯詐欺取財罪，累犯，處有期徒刑陸月。扣案如附表三所示之物，均沒收。 甲ｉ○○共同犯詐欺取財罪，累犯，處有期徒刑伍月。扣案如附表三所示之物，均沒收。 甲ｊ○○共同犯詐欺取財罪，處有期徒刑伍月。扣案如附表三所示之物均沒收。 甲Ｐ○○共同犯詐欺取財罪，處有期徒刑伍月。扣案如附表三所示之物，均沒收。  28 附表七編號15 甲酉○○甲ｉ○○甲ｊ○○甲Ｐ○○ 甲未○ 詐騙集團成員於100年1月6日晚上23時之前某時，利 用電腦設 備連接網際網路，以不詳帳號登入「露天拍賣網站」，刊登販售手機之不實訊息，並提 供行動電 話0000000000號及MSN供聯繫，致甲未○觀看該不實訊息後與詐 騙集團以 MSN聯繫後，因而陷於錯誤，於右列時間，至新北市○○區○○路○段000號之7-11便利商店內，操作中國信託銀行自動櫃員機，匯款右列金額至詐騙集團指定之林峻宇所有桃園大園郵局帳號000-00000000000000號內。 100年1月7日凌晨01時10分許，匯款8000元 甲酉○○共同犯詐欺取財罪，累犯，處有期徒刑陸月。扣案如附表三所示之物，均沒收。 甲ｉ○○共同犯詐欺取財罪，累犯，處有期徒刑伍月。扣案如附表三所示之物，均沒收。 甲ｊ○○共同犯詐欺取財罪，處有期徒刑伍月。扣案如附表三所示之物均沒收。 甲Ｐ○○共同犯詐欺取財罪，處有期徒刑伍月。扣案如附表三所示之物，均沒收。  29 附表七編號16 甲酉○○甲ｉ○○甲ｊ○○甲Ｐ○○ 甲Ｍ○○  100年1月5日某時，匯款6000元 甲酉○○共同犯詐欺取財罪，累犯，處有期徒刑伍月。扣案如附表三所示之物，均沒收。 甲ｉ○○共同犯詐欺取財罪，累犯，處有期徒刑肆月。扣案如附表三所示之物，均沒收。 甲ｊ○○共同犯詐欺取財罪，處有期徒刑肆月。扣案如附表三所示之物均沒收。 甲Ｐ○○共同犯詐欺取財罪，處有期徒刑肆月。扣案如附表三所示之物，均沒收。  30 附表七編號17 甲酉○○甲ｉ○○甲ｊ○○甲Ｐ○○ ｉ○○ 詐騙集團成員於100年1月5日之前某時，利用電腦設備 連接網際 網路，以不詳帳號登入「露天拍賣網站」，刊登販售Eee PC 1015PEM. ASUS 小筆電之不實訊息，並提供行動電話0000000000號及EAMIL、 MSN供 聯繫，致ｉ○○觀看該不實訊息及與詐騙集團以MSN聯繫後，因而陷於錯誤，於右列時間，至臺北市敦化南路上之萊爾富便利商店內，操作台北富邦銀行自動櫃員機，匯款右列金額至詐騙集團指定之陳彥翔所有合作金庫銀行高雄九如分行帳號000-00000000000000號內。 100年1月5日下午1 時33分許，匯款7000元 甲酉○○共同犯詐欺取財罪，累犯，處有期徒刑伍月。扣案如附表三所示之物，均沒收。 甲ｉ○○共同犯詐欺取財罪，累犯，處有期徒刑肆月。扣案如附表三所示之物，均沒收。 甲ｊ○○共同犯詐欺取財罪，處有期徒刑肆月。扣案如附表三所示之物均沒收。 甲Ｐ○○共同犯詐欺取財罪，處有期徒刑肆月。扣案如附表三所示之物，均沒收。  31 附表七編號18 甲酉○○甲ｉ○○甲ｊ○○甲Ｐ○○ 甲Ｘ○○（當時為少年，00年0 月生） 詐騙集團成員於100 年1 月4 日下午1 時之前某時 ，利用電 腦設備連接網際網路，以不詳帳號登入「露天拍賣網站」，刊登販售PSP 掌上型遊戲機之不實訊 息，並提 供行動電話0000000000號供聯繫，致當時為少年之甲Ｘ○○觀看該不實訊息及與 詐騙集團 以上開行動電話聯繫購買後，因而陷於錯誤，於右列時間，至臺中市○○區○○路000 號靜宜大學郵局內，以填寫郵政跨行匯款申請書之方式，匯款右列金額至詐騙集團指定之陳彥翔所有合作金庫銀行高雄九如分行帳號000-00000000000000 號內。 100年1月5日下午1 時36分許，匯款4000元 甲酉○○共同犯成年人對少年詐欺取財罪，累犯，處有期徒刑陸月。扣案如附表三所示之物，均沒收。 甲ｉ○○共同犯成年人對少年詐欺取財罪，累犯，處有期徒刑伍月。扣案如附表三所示之物，均沒收。 甲ｊ○○共同犯成年人對少年詐欺取財罪，處有期徒刑伍月。扣案如附表三所示之物均沒收。 甲Ｐ○○共同犯成年人對少年詐欺取財罪，處有期徒刑伍月。扣案如附表三所示之物，均沒收。  32 附表七編號19 甲酉○○甲ｉ○○甲ｊ○○甲Ｐ○○ 甲Ｎ○○  100年1月5日下午2 時25分許，匯款5000元 甲酉○○共同犯詐欺取財罪，累犯，處有期徒刑伍月。扣案如附表三所示之物，均沒收。 甲ｉ○○共同犯詐欺取財罪，累犯，處有期徒刑肆月。扣案如附表三所示之物，均沒收。 甲ｊ○○共同犯詐欺取財罪，處有期徒刑肆月。扣案如附表三所示之物均沒收。 甲Ｐ○○共同犯詐欺取財罪，處有期徒刑肆月。扣案如附表三所示之物，均沒收。  33 附表七編號20 甲酉○○甲ｉ○○甲ｊ○○甲Ｐ○○ 乙○○ yle="outline: none;"> 詐騙集團成員於100年1 月6日凌 晨01時58分之前某時，利用電腦設備連接網際網路，以帳號「sun14 」登入「 露天拍賣網站」，刊登販售相機鏡頭之不實訊息，並提供行動電話0000000000號供聯繫，致乙○○觀看該不實訊息後下標購買，因而陷於錯誤，於右列時間，於桃園縣○○市○○里○○0街00號住處，以網路匯款方式，匯款右列金額至詐騙集團指定之陳彥翔所有合作金庫銀行高雄九如分行帳號000-00000000000000號內。 100年1月6日凌晨01時58分許，匯款8000元 甲酉○○共同犯詐欺取財罪，累犯，處有期徒刑陸月。扣案如附表三所示之物，均沒收。 甲ｉ○○共同犯詐欺取財罪，累犯，處有期徒刑伍月。扣案如附表三所示之物，均沒收。 甲ｊ○○共同犯詐欺取財罪，處有期徒刑伍月。扣案如附表三所示之物均沒收。 甲Ｐ○○共同犯詐欺取財罪，處有期徒刑伍月。扣案如附表三所示之物，均沒收。  34 附表八編號1 甲酉○○甲ｉ○○甲ｊ○○甲Ｐ○○Ｌ○○ 甲Ｂ○○  sty le="outline: none;"> 詐騙集團成員於100年3月6日晚上 20時3 0分之前某時，利用電腦設備連接網際網路，以帳號「gys844」登入「露天拍賣網 站」，刊 登販售SOGO禮卷之不實訊息，並提供行動電話0000000000號及MSN供聯 繫，致甲 Ｂ○○觀看該不實訊息後，因而陷於錯誤，於右列時間，於臺北市○○區○○○路○段000巷00號4樓住處，以網路匯款方式，匯款右列金額至詐騙集團指定之陳裕錦所有台北富邦商業銀行桂林分行帳號000-000000000000號內。 100年3月6日晚上21時42分許，匯款9000元 甲酉○○共同犯詐欺取財罪，累犯，處有期徒刑陸月。扣案如附表三、三之一所示之物，均沒收。 甲ｉ○○共同犯詐欺取財罪，累犯，處有期徒刑伍月。扣案如附表三、三之一所示之物，均沒收。 甲ｊ○○共同犯詐欺取財罪，處有期徒刑伍月。扣案如附表三、三之一所示之物，均沒收。 甲Ｐ○○共同犯詐欺取財罪，處有期徒刑伍月。扣案如附表三、三之一所示之物，均沒收。 Ｌ○○共同犯詐欺取財罪，累犯，處有期徒刑伍月。扣案如附表三、三之一所示之物，均沒收。  35 附表八編號2 甲酉○○甲ｉ○○甲ｊ○○甲Ｐ○○Ｌ○○ 甲戌○○ ntenteditable="false" style="outline: none;"><div>詐騙集團成員於100年3月6日晚上20時09分之前某時，利用電腦設備連接網際網路，以不詳帳號登入「露天拍賣網站」，刊登販售相機之不實訊息，並提供行動電話0000000000號供聯繫，致甲戌○○觀看該不實訊息後，因而陷於錯誤，於右列時間，於桃園縣○○鄉○○村○○路000巷0號住家，以網路匯款方式，匯款右列金額至詐騙集團指定之陳裕錦所有台北富邦商業銀行桂林分行帳號000-000000000000號內。 100年3月6日晚上21時44分許，匯款13500 元 甲酉○○共同犯詐欺取財罪，累犯，處有期徒刑陸月。扣案如附表三、三之一所示之物，均沒收。 甲ｉ○○共同犯詐欺取財罪，累犯，處有期徒刑伍月。扣案如附表三、三之一所示之物，均沒收。 甲ｊ○○共同犯詐欺取財罪，處有期徒刑伍月。扣案如附表三、三之一所示之物，均沒收。 甲Ｐ○○共同犯詐欺取財罪，處有期徒刑伍月。扣案如附表三、三之一所示之物，均沒收。 Ｌ○○共同犯詐欺取財罪，累犯，處有期徒刑伍月。扣案如附表三、三之一所示之物，均沒收。  36 附表八編號3 甲酉○○甲ｉ○○甲ｊ○○甲Ｐ○○Ｌ○○ 甲地○○ ontenteditable="false" style="outline: none;">詐騙集團成員於100年3月6日晚上17時之前某時，利用電腦設備連接網際網路，以帳號「qre-741」登入「露天拍賣網站」，刊登販售手機之不實訊息，並提供msn供聯繫，致甲地○○觀看該不實訊息後及與詐騙集團以msn聯繫購買後，因而陷於錯誤，於右列時間，於臺北市○○區○○里○○街00巷00號號5樓住處，以網路匯款方式，匯款右列金額至詐騙集團指定之陳裕錦所有台北富邦商業銀行桂林分行帳號000-000000000000號內。 100年3月6日下午17時後不久，匯款12000 元 甲酉○○共同犯詐欺取財罪，累犯，處有期徒刑陸月。扣案如附表三、三之一所示之物，均沒收。 甲ｉ○○共同犯詐欺取財罪，累犯，處有期徒刑伍月。扣案如附表三、三之一所示之物，均沒收。 甲ｊ○○共同犯詐欺取財罪，處有期徒刑伍月。扣案如附表三、三之一所示之物，均沒收。 甲Ｐ○○共同犯詐欺取財罪，處有期徒刑伍月。扣案如附表三、三之一所示之物，均沒收。 Ｌ○○共同犯詐欺取財罪，累犯，處有期徒刑伍月。扣案如附表三、三之一所示之物，均沒收。  37 附表八編號4 甲酉○○甲ｉ○○甲ｊ○○甲Ｐ○○Ｌ○○ Ｗ○○ ="fa lse" style="outline: none;"> 詐騙集團成員於10 0年3月 6日中午12時之前某時，利用電腦設備連接網際網路，以帳號「qwe87554」登 入「露天 拍賣網站」，刊登販售HTC.Desire.HD.黑色手機之不實訊息，並提供行動 電話00 00000000號供聯繫，致Ｗ○○觀看該不實訊息後及與詐騙集團以網路電話聯繫後，因而陷於錯誤，於右列時間，至基隆市安樂區安樂路一段之全家便利商店內，操作台新銀行自動櫃員機，匯款右列金額至詐騙集團指定之陳裕錦所有台北富邦商業銀行桂林分行帳號000-000000000000號內。 100年3月6日下午16時45分許，匯款9000元 甲酉○○共同犯詐欺取財罪，累犯，處有期徒刑陸月。扣案如附表三、三之一所示之物，均沒收。 甲ｉ○○共同犯詐欺取財罪，累犯，處有期徒刑伍月。扣案如附表三、三之一所示之物，均沒收。 甲ｊ○○共同犯詐欺取財罪，處有期徒刑伍月。扣案如附表三、三之一所示之物，均沒收。 甲Ｐ○○共同犯詐欺取財罪，處有期徒刑伍月。扣案如附表三、三之一所示之物，均沒收。 Ｌ○○共同犯詐欺取財罪，累犯，處有期徒刑伍月。扣案如附表三、三之一所示之物，均沒收。  38 附表八編號5 甲酉○○甲ｉ○○甲ｊ○○甲Ｐ○○Ｌ○○ ｓ○○ tabl e="false" style="outline: none;"> 詐騙集團 成員於1 00年3月6日晚上21時之前某時，利用電腦設備連接網際網路，以帳號「wulai boy1 01」登入「露天拍賣網站」，刊登販售acerAspire one AOD 25 5小筆電 之不實訊息，並提供行動電話0000000000號及MSN供聯繫，致ｓ○○觀看該不實訊息後，因而陷於錯誤，於右列時間，至新竹市○○區○○街000號之全家便利商店，操作國泰世華銀行自動櫃員機，匯款右列金額至詐騙集團指定之陳裕錦所有台北富邦商業銀行桂林分行帳號000-000000000000號內。 100年3月6日晚上21時31分許，匯款4000元 甲酉○○共同犯詐欺取財罪，累犯，處有期徒刑伍月。扣案如附表三、三之一所示之物，均沒收。 甲ｉ○○共同犯詐欺取財罪，累犯，處有期徒刑肆月。扣案如附表三、三之一所示之物，均沒收。 甲ｊ○○共同犯詐欺取財罪，處有期徒刑肆月。扣案如附表三、三之一所示之物，均沒收。 甲Ｐ○○共同犯詐欺取財罪，處有期徒刑肆月。扣案如附表三、三之一所示之物，均沒收。 Ｌ○○共同犯詐欺取財罪，累犯，處有期徒刑肆月。扣案如附表三、三之一所示之物，均沒收。  39 附表八編號6 甲酉○○甲ｉ○○甲ｊ○○甲Ｐ○○Ｌ○○ ａ○○ 100年3月7日凌晨0時27分許，匯款3000元 甲酉○○共同犯詐欺取財罪，累犯，處有期徒刑伍月。扣案如附表三、三之一所示之物，均沒收。 甲ｉ○○共同犯詐欺取財罪，累犯，處有期徒刑肆月。扣案如附表三、三之一所示之物，均沒收。 甲ｊ○○共同犯詐欺取財罪，處有期徒刑肆月。扣案如附表三、三之一所示之物，均沒收。 甲Ｐ○○共同犯詐欺取財罪，處有期徒刑肆月。扣案如附表三、三之一所示之物，均沒收。 Ｌ○○共同犯詐欺取財罪，累犯，處有期徒刑肆月。扣案如附表三、三之一所示之物，均沒收。  40 附表八編號7 甲酉○○甲ｉ○○甲ｊ○○甲Ｐ○○Ｌ○○ 甲ｒ○○ 詐騙集團成員於10 0年3月 5日晚上23時之前某時，利用電腦設備連接網際網路，以帳號「justmesalv ia」登 入「露天拍賣網站」，刊登販售Apple手機之不實訊息，並提供行動電話0000000000號供聯繫，致甲ｒ○○觀看該不實訊息後，因而陷於錯誤，於右列時間，至臺中市○區○○路0段000號之7-11便利商店內，操作自動櫃員機，匯款右列金額至詐騙集團指定之陳裕錦所有國泰世華商業銀行士林分行帳號000-000000000000號內。 100年3月6日凌晨01時27分許，匯款15000 元 甲酉○○共同犯詐欺取財罪，累犯，處有期徒刑柒月。扣案如附表三、三之一所示之物，均沒收。 甲ｉ○○共同犯詐欺取財罪，累犯，處有期徒刑陸月。扣案如附表三、三之一所示之物，均沒收。 甲ｊ○○共同犯詐欺取財罪，處有期徒刑陸月。扣案如附表三、三之一所示之物，均沒收。 甲Ｐ○○共同犯詐欺取財罪，處有期徒刑陸月。扣案如附表三、三之一所示之物，均沒收。 Ｌ○○共同犯詐欺取財罪，累犯，處有期徒刑陸月。扣案如附表三、三之一所示之物，均沒收。  41 附表八編號8 甲酉○○甲ｉ○○甲ｊ○○甲Ｐ○○Ｌ○○ 甲宇○○  100年3月6日下午14時36分許，匯款4100元 甲酉○○共同犯詐欺取財罪，累犯，處有期徒刑伍月。扣案如附表三、三之一所示之物，均沒收。 甲ｉ○○共同犯詐欺取財罪，累犯，處有期徒刑肆月。扣案如附表三、三之一所示之物，均沒收。 甲ｊ○○共同犯詐欺取財罪，處有期徒刑肆月。扣案如附表三、三之一所示之物，均沒收。 甲Ｐ○○共同犯詐欺取財罪，處有期徒刑肆月。扣案如附表三、三之一所示之物，均沒收。 Ｌ○○共同犯詐欺取財罪，累犯，處有期徒刑肆月。扣案如附表三、三之一所示之物，均沒收。  42 附表八編號9 甲酉○○甲ｉ○○甲ｊ○○甲Ｐ○○Ｌ○○ 甲子○○ ente ditable="false" style="outline: none;">  100年3月6日上午06時50分許，匯款6000 元（不含手續費 17元） 甲酉○○共同犯詐欺取財罪，累犯，處有期徒刑伍月。扣案如附表三、三之一所示之物，均沒收。 甲ｉ○○共同犯詐欺取財罪，累犯，處有期徒刑肆月。扣案如附表三、三之一所示之物，均沒收。 甲ｊ○○共同犯詐欺取財罪，處有期徒刑肆月。扣案如附表三、三之一所示之物，均沒收。 甲Ｐ○○共同犯詐欺取財罪，處有期徒刑肆月。扣案如附表三、三之一所示之物，均沒收。 Ｌ○○共同犯詐欺取財罪，累犯，處有期徒刑肆月。扣案如附表三、三之一所示之物，均沒收。  43 附表八編號10 甲酉○○甲ｉ○○甲ｊ○○甲Ｐ○○Ｌ○○ 乙甲○○ > 100年3月7日中午12時44分許，匯款4000元 甲酉○○共同犯詐欺取財罪，累犯，處有期徒刑伍月。扣案如附表三、三之一所示之物，均沒收。 甲ｉ○○共同犯詐欺取財罪，累犯，處有期徒刑肆月。扣案如附表三、三之一所示之物，均沒收。 甲ｊ○○共同犯詐欺取財罪，處有期徒刑肆月。扣案如附表三、三之一所示之物，均沒收。 甲Ｐ○○共同犯詐欺取財罪，處有期徒刑肆月。扣案如附表三、三之一所示之物，均沒收。 Ｌ○○共同犯詐欺取財罪，累犯，處有期徒刑肆月。扣案如附表三、三之一所示之物，均沒收。  44 附表八編號11 甲酉○○甲ｉ○○甲ｊ○○甲Ｐ○○Ｌ○○ Ｆ○○ ="he -td" colspan="1" rowspan="1"> 詐騙集團成員於100年3月6日晚上21時之前某時，利用電腦設備連接網際網路，以帳號「loveso63」登入「露天拍賣網站」，刊登販售PSP遊戲機D之不實訊息，並提供行動電話0000000000號供聯繫，致Ｆ○○觀看該不實訊息及與詐騙集團以即時通聯繫後，因而陷於錯誤，於右列時間，匯款右列金額至詐騙集團指定之賴雅慧所有屏東民生路郵局帳號000-00000000000000號內。 100年3月7日下午13時25分許，匯款4000元 甲酉○○共同犯詐欺取財罪，累犯，處有期徒刑伍月。扣案如附表三、三之一所示之物，均沒收。 甲ｉ○○共同犯詐欺取財罪，累犯，處有期徒刑肆月。扣案如附表三、三之一所示之物，均沒收。 甲ｊ○○共同犯詐欺取財罪，處有期徒刑肆月。扣案如附表三、三之一所示之物，均沒收。 甲Ｐ○○共同犯詐欺取財罪，處有期徒刑肆月。扣案如附表三、三之一所示之物，均沒收。 Ｌ○○共同犯詐欺取財罪，累犯，處有期徒刑肆月。扣案如附表三、三之一所示之物，均沒收。  45 附表八編號12 甲酉○○甲ｉ○○甲ｊ○○甲Ｐ○○Ｌ○○ Ｇ○○ 詐騙集團成員於1 00年3 月6日下午14時51分之前某時，利用電腦設備連接網際網路，以不詳帳號登入「奇摩拍賣網站」，刊登販售SONY手機W995型號之不實訊息，並提供行動電話0000000000、0000000000號供聯繫，致Ｇ○○觀看該不實訊息及與詐騙集團聯繫後，因而陷於錯誤，於右列時間，至臺南市○○區○○路000號郵局，以臨櫃無摺存款方式，匯款右列金額至詐騙集團指定之賴雅慧所有屏東民生路郵局帳號000-00000000000000號內。 100年3月7日下午15時30分許，匯款4500元 甲酉○○共同犯詐欺取財罪，累犯，處有期徒刑伍月。扣案如附表三、三之一所示之物，均沒收。 甲ｉ○○共同犯詐欺取財罪，累犯，處有期徒刑肆月。扣案如附表三、三之一所示之物，均沒收。 甲ｊ○○共同犯詐欺取財罪，處有期徒刑肆月。扣案如附表三、三之一所示之物，均沒收。 甲Ｐ○○共同犯詐欺取財罪，處有期徒刑肆月。扣案如附表三、三之一所示之物，均沒收。 Ｌ○○共同犯詐欺取財罪，累犯，處有期徒刑肆月。扣案如附表三、三之一所示之物，均沒收。  46 附表八編號13 甲酉○○甲ｉ○○甲ｊ○○甲Ｐ○○Ｌ○○ e="o utline: none;"> ｋ○○ 100年3月7日中午12時51分許，匯款8000元 甲酉○○共同犯詐欺取財罪，累犯，處有期徒刑陸月。扣案如附表三、三之一所示之物，均沒收。 甲ｉ○○共同犯詐欺取財罪，累犯，處有期徒刑伍月。扣案如附表三、三之一所示之物，均沒收。 甲ｊ○○共同犯詐欺取財罪，處有期徒刑伍月。扣案如附表三、三之一所示之物，均沒收。 甲Ｐ○○共同犯詐欺取財罪，處有期徒刑伍月。扣案如附表三、三之一所示之物，均沒收。 Ｌ○○共同犯詐欺取財罪，累犯，處有期徒刑伍月。扣案如附表三、三之一所示之物，均沒收。  47 附表八編號14 甲酉○○甲ｉ○○甲ｊ○○甲Ｐ○○Ｌ○○ > 甲Ｈ○○ olspan="1" rowspan="1"> ontenteditable="false" style="outline: none;">詐騙集團成員於100年3月6日晚上23時40分之前某時，利用電腦設備連接網際網路，以帳號「johnson000000」登入「露天拍賣網站」，刊登販售IPOD Touch及IPHONE4之不實訊息，並提供行動電話0000000000號供聯繫，致甲Ｈ○○觀看該不實訊息及與詐騙集團聯繫先付右列訂金後，因而陷於錯誤，於右列時間，以郵局無摺存款方式，匯款右列金額至詐騙集團指定之賴雅慧所有屏東民生路郵局帳號000-00000000000000號內。 100年3月7日中午12時30分許，匯款5000元 甲酉○○共同犯詐欺取財罪，累犯，處有期徒刑伍月。扣案如附表三、三之一所示之物，均沒收。 甲ｉ○○共同犯詐欺取財罪，累犯，處有期徒刑肆月。扣案如附表三、三之一所示之物，均沒收。 甲ｊ○○共同犯詐欺取財罪，處有期徒刑肆月。扣案如附表三、三之一所示之物，均沒收。 甲Ｐ○○共同犯詐欺取財罪，處有期徒刑肆月。扣案如附表三、三之一所示之物，均沒收。 Ｌ○○共同犯詐欺取財罪，累犯，處有期徒刑肆月。扣案如附表三、三之一所示之物，均沒收。  48 附表八編號15 甲酉○○甲ｉ○○甲ｊ○○甲Ｐ○○Ｌ○○ 甲ａ○○（當時為少年，00年0 月生） div>  styl e="outline: none;"> 詐騙集團成員於100年3月7日凌晨0時20 分之前某 時，利用電腦設備連接網際網路，以帳號「johnson000000」登入「露天拍賣網站」，刊登販售IPOD Touch 4代.32G 之不實訊息，並提供行動電話0000000000號供聯繫，致當時為少年之甲ａ○○觀看該不實訊息後下標購買，因而陷於錯誤，於右列時間，至臺北市忠孝東路5 段之萊爾富便利商店，操作台北富邦銀行自動櫃員機，匯款右列金額至詐騙集團指定之賴雅慧所有屏東民生路郵局帳號000-00000000000000 號內。 100年3月7日上午06時27分許，匯款6000元 甲酉○○共同犯成年人對少年詐欺取財罪，累犯，處有期徒刑陸月。扣案如附表三、三之一所示之物，均沒收。 甲ｉ○○共同犯成年人對少年詐欺取財罪，累犯，處有期徒刑伍月。扣案如附表三、三之一所示之物，均沒收。 甲ｊ○○共同犯成年人對少年詐欺取財罪，處有期徒刑伍月。扣案如附表三、三之一所示之物均沒收。 甲Ｐ○○共同犯成年人對少年詐欺取財罪，處有期徒刑伍月。扣案如附表三、三之一所示之物，均沒收。 Ｌ○○共同犯成年人對少年詐欺取財罪，累犯，處有期徒刑伍月。扣案如附表三、三之一所示之物，均沒收。  49 附表八編號16 甲酉○○甲ｉ○○甲ｊ○○甲Ｐ○○Ｌ○○ 甲ｑ○○ ss=" he-td" colspan="1" rowspan="1"> ="co lText" contenteditable="false" style="o utli ne: none;"> 詐騙集團成員於100年3月7日下午13時之前某時，利用電腦設備連接網際網路，以帳號「hangbrety203」登入「露天拍賣網站」，刊登販售HTC手機之不實訊息，並提供行動電話0000000000、0000000000號供聯繫，致甲ｑ○○觀看該不實訊息及與詐騙集團以即時通聯繫後決議購買，因而陷於錯誤，於右列時間，於新北市○○區○○路000號1樓處，以網路匯款方式，匯款右列金額至詐騙集團指定之賴雅慧所有屏東民生路郵局帳號000-00000000000000號內。 100年3月7日下午14時17分許，匯款9000元 甲酉○○共同犯詐欺取財罪，累犯，處有期徒刑陸月。扣案如附表三、三之一所示之物，均沒收。 甲ｉ○○共同犯詐欺取財罪，累犯，處有期徒刑伍月。扣案如附表三、三之一所示之物，均沒收。 甲ｊ○○共同犯詐欺取財罪，處有期徒刑伍月。扣案如附表三、三之一所示之物，均沒收。 甲Ｐ○○共同犯詐欺取財罪，處有期徒刑伍月。扣案如附表三、三之一所示之物，均沒收。 Ｌ○○共同犯詐欺取財罪，累犯，處有期徒刑伍月。扣案如附表三、三之一所示之物，均沒收。  50 附表八編號17 甲酉○○甲ｉ○○甲ｊ○○甲Ｐ○○Ｌ○○ 甲午○○ < ="fa lse" style="outline: none;"> 詐騙集團成員於100年3月6日晚上23時之前某時，利用電腦設備連接網際網路，以不詳帳號登入登入「露天拍賣網站」，刊登販售國際牌GF1相機之不實訊息，並提供行動電話0000000000號供聯繫，致甲午○○觀看該不實訊息及與詐騙集團以MSN聯繫約定先付右列金額貨款後，因而陷於錯誤，於右列時間，至屏東市○○路00○00號之屏東歸來郵局，以臨櫃無摺存款方式，匯款右列金額至詐騙集團指定之賴雅慧所有屏東民生路郵局帳號000-00000000000000號內。 100年3月7日中午 13 時許，匯款 4000元 甲酉○○共同犯詐欺取財罪，累犯，處有期徒刑伍月。扣案如附表三、三之一所示之物，均沒收。 甲ｉ○○共同犯詐欺取財罪，累犯，處有期徒刑肆月。扣案如附表三、三之一所示之物，均沒收。 甲ｊ○○共同犯詐欺取財罪，處有期徒刑肆月。扣案如附表三、三之一所示之物，均沒收。 甲Ｐ○○共同犯詐欺取財罪，處有期徒刑肆月。扣案如附表三、三之一所示之物，均沒收。 Ｌ○○共同犯詐欺取財罪，累犯，處有期徒刑肆月。扣案如附表三、三之一所示之物，均沒收。  51 附表八編號18 甲酉○○甲ｉ○○甲ｊ○○甲Ｐ○○Ｌ○○ ente ditable="false" style="outline: none;"> nten teditable="false" style="outline: none;"> 詐騙集團成員於100年3月7日晚上23時之前某時，利用電腦設備連接網際網路，以不詳帳號登入登入「奇集集網站」，刊登販售Canon550D相機之不實訊息，並提供行動電話0000000000號及MSN供聯繫，致甲ｓ○○觀看該不實訊息及與詐騙集團以MSN聯繫後，因而陷於錯誤，於右列時間，至臺南市○區○○路000號德高厝郵局，以臨櫃填寫匯款單方式，匯款右列金額至詐騙集團指定之賴雅慧所有屏東民生路郵局帳號000-00000000000000號內。 100年3月7日上午09時50分許，匯款10000 元 甲酉○○共同犯詐欺取財罪，累犯，處有期徒刑陸月。扣案如附表三、三之一所示之物，均沒收。 甲ｉ○○共同犯詐欺取財罪，累犯，處有期徒刑伍月。扣案如附表三、三之一所示之物，均沒收。 甲ｊ○○共同犯詐欺取財罪，處有期徒刑伍月。扣案如附表三、三之一所示之物，均沒收。 甲Ｐ○○共同犯詐欺取財罪，處有期徒刑伍月。扣案如附表三、三之一所示之物，均沒收。 Ｌ○○共同犯詐欺取財罪，累犯，處有期徒刑伍月。扣案如附表三、三之一所示之物，均沒收。  52 附表二編號1 甲酉○○甲ｉ○○甲ｊ○○甲Ｐ○○辛○○Ｌ○○乙癸○○  100年3月15日下午13時35分許，匯款7000元 甲酉○○共同犯詐欺取財罪，累犯，處有期徒刑伍月。扣案如附表三、三之一所示之物，均沒收。 甲ｉ○○共同犯詐欺取財罪，累犯，處有期徒刑肆月。扣案如附表三、三之一所示之物，均沒收。 甲ｊ○○共同犯詐欺取財罪，處有期徒刑肆月。扣案如附表三、三之一所示之物，均沒收。 甲Ｐ○○共同犯詐欺取財罪，處有期徒刑肆月。扣案如附表三、三之一所示之物，均沒收。 辛○○共同犯詐欺取財罪，處有期徒刑參月。扣案如附表三、三之一所示之物，均沒收。 Ｌ○○共同犯詐欺取財罪，累犯，處有期徒刑肆月。扣案如附表三、三之一所示之物，均沒收。 乙癸○○共同犯詐欺取財罪，處有期徒刑貳月。扣案如附表三、三之一所示之物，均沒收。  53 附表二編號2 甲酉○○甲ｉ○○甲ｊ○○甲Ｐ○○辛○○Ｌ○○乙癸○○  contenteditable="false" style="outline: none;">Ｔ○○ 詐騙集團成員於100年3月15日中午12時之前某時，利用電腦設備連接網際網路，以帳號「redmonkey」登入「露天拍賣網站」，刊登販售「iphone4.32G黑色1 台」手機之不實訊息，並提供0000000000號行動電話供聯繫，致Ｔ○○觀看該不實訊息後與詐騙集團成員聯繫陷於錯誤購買，於右列時間，在新竹市○○區○○路0 號萊爾富便利商店內，以台新銀行自動櫃員機，匯款右列金額至詐騙集團指定之謝昌諭所有豐原中正路郵局帳號000-00000000000000號帳戶內。 100年3月15日中午12時47分許，匯款8000元 甲酉○○共同犯詐欺取財罪，累犯，處有期徒刑陸月。扣案如附表三、三之一所示之物，均沒收。 甲ｉ○○共同犯詐欺取財罪，累犯，處有期徒刑伍月。扣案如附表三、三之一所示之物，均沒收。 甲ｊ○○共同犯詐欺取財罪，處有期徒刑伍月。扣案如附表三、三之一所示之物，均沒收。 甲Ｐ○○共同犯詐欺取財罪，處有期徒刑伍月。扣案如附表三、三之一所示之物，均沒收。 辛○○共同犯詐欺取財罪，處有期徒刑肆月。扣案如附表三、三之一所示之物，均沒收。 Ｌ○○共同犯詐欺取財罪，累犯，處有期徒刑伍月。扣案如附表三、三之一所示之物，均沒收。 乙癸○○共同犯詐欺取財罪，處有期徒刑參月。扣案如附表三、三之一所示之物，均沒收。  54 附表二編號3 甲酉○○甲ｉ○○甲ｊ○○甲Ｐ○○辛○○Ｌ○○乙癸○○ f="c olText" contenteditable="false" style="out line : none;"> 甲ｔ○○ clas s="he-td" colspan="1" rowspan="1"> ref= "colText" contenteditable="false" style ="ou tline: none;"> 詐騙集團成員於100年3月15日下午14時30 分之前某 時，利用電腦設備連接網際網路，以帳號「AnZZ000000000000」登入「奇集集拍賣網站」，刊登販售電視之不實訊息，並提供0000000000、0000000000號行動電話供聯繫，致甲ｔ○○觀看該不實訊息陷於錯誤而與詐騙集團成員聯繫後購買，於右列時間，在新北市○○區○○路○段000 號，操作京城銀行自動櫃員機，匯款右列金額至詐騙集團指定之謝昌諭所有豐原中正路郵局帳號000-00000000000000號帳戶內。 100年3月15日下午14時49分許，匯款10000元 甲酉○○共同犯詐欺取財罪，累犯，處有期徒刑陸月。扣案如附表三、三之一所示之物，均沒收。 甲ｉ○○共同犯詐欺取財罪，累犯，處有期徒刑伍月。扣案如附表三、三之一所示之物，均沒收。 甲ｊ○○共同犯詐欺取財罪，處有期徒刑伍月。扣案如附表三、三之一所示之物，均沒收。 甲Ｐ○○共同犯詐欺取財罪，處有期徒刑伍月。扣案如附表三、三之一所示之物，均沒收。 辛○○共同犯詐欺取財罪，處有期徒刑肆月。扣案如附表三、三之一所示之物，均沒收。 Ｌ○○共同犯詐欺取財罪，累犯，處有期徒刑伍月。扣案如附表三、三之一所示之物，均沒收。 乙癸○○共同犯詐欺取財罪，處有期徒刑參月。扣案如附表三、三之一所示之物，均沒收。  55 附表二編號4 甲酉○○甲ｉ○○甲ｊ○○甲Ｐ○○辛○○Ｌ○○乙癸○○ class="he-td" colspan="1" rowspan="1"> 100年3月15日中午12時40分許，匯款8000元 甲酉○○共同犯詐欺取財罪，累犯，處有期徒刑陸月。扣案如附表三、三之一所示之物，均沒收。 甲ｉ○○共同犯詐欺取財罪，累犯，處有期徒刑伍月。扣案如附表三、三之一所示之物，均沒收。 甲ｊ○○共同犯詐欺取財罪，處有期徒刑伍月。扣案如附表三、三之一所示之物，均沒收。 甲Ｐ○○共同犯詐欺取財罪，處有期徒刑伍月。扣案如附表三、三之一所示之物，均沒收。 辛○○共同犯詐欺取財罪，處有期徒刑肆月。扣案如附表三、三之一所示之物，均沒收。 Ｌ○○共同犯詐欺取財罪，累犯，處有期徒刑伍月。扣案如附表三、三之一所示之物，均沒收。 乙癸○○共同犯詐欺取財罪，處有期徒刑參月。扣案如附表三、三之一所示之物，均沒收。  56 附表二編號5 甲酉○○甲ｉ○○甲ｊ○○甲Ｐ○○辛 ○○Ｌ○ ○乙癸○○ nten teditable="false" style="outline: none; "> cont enteditable="false" style="outline: none;"> 詐騙集團成員於100年3月15日中午12時12分之前某時，利用電腦設備連接網際網路，登入「露天拍賣網站」，刊登販售手機之不實訊息，並提供行動電話0000000000號供聯繫，致甲Ａ○○觀看該不實訊息陷於錯誤下標，於右列時間，在南南投市○○區000 號之南投市六支局，填寫劃撥單匯款右列金額至詐騙集團指定之謝昌諭所有豐原中正路郵局000-00000000000000號帳戶內。 100年3月15日中午12時12分許，匯款3500元 甲酉○○共同犯詐欺取財罪，累犯，處有期徒刑伍月。扣案如附表三、三之一所示之物，均沒收。 甲ｉ○○共同犯詐欺取財罪，累犯，處有期徒刑肆月。扣案如附表三、三之一所示之物，均沒收。 甲ｊ○○共同犯詐欺取財罪，處有期徒刑肆月。扣案如附表三、三之一所示之物，均沒收。 甲Ｐ○○共同犯詐欺取財罪，處有期徒刑肆月。扣案如附表三、三之一所示之物，均沒收。 辛○○共同犯詐欺取財罪，處有期徒刑參月。扣案如附表三、三之一所示之物，均沒收。 Ｌ○○共同犯詐欺取財罪，累犯，處有期徒刑肆月。扣案如附表三、三之一所示之物，均沒收。 乙癸○○共同犯詐欺取財罪，處有期徒刑貳月。扣案如附表三、三之一所示之物，均沒收。  57 附表二編號6 甲酉○○甲ｉ○○甲ｊ○○甲Ｐ○○辛○○Ｌ○○乙癸○○ nten teditable="false" style="outline: none; "> olspan="1" rowspan="1"> ontenteditable="false" style="outline: none;">詐騙集團成員於100年3月14日下午晚上22時22分之前某時，利用電腦設備連接網際網路，在拍賣網站上刊登販售「Acer Aspire one AOD255小筆電雙作業系統全新僅拆開外盒寶石紅」之不實訊息，並提供行動電話0000000000、0000000000號號供聯繫，致乙子○○觀看該不實訊息後，陷於錯誤下標，於右列時間，在澎湖縣○○市○○路00號中華路郵局內，操作郵局自動櫃員機，匯款右列金額至詐騙集團指定之謝昌諭所有豐原中正路郵局000-00000000000000號帳戶內。 100年3月15日中午12時34分許，匯款3000元 甲酉○○共同犯詐欺取財罪，累犯，處有期徒刑伍月。扣案如附表三、三之一所示之物，均沒收。 甲ｉ○○共同犯詐欺取財罪，累犯，處有期徒刑肆月。扣案如附表三、三之一所示之物，均沒收。 甲ｊ○○共同犯詐欺取財罪，處有期徒刑肆月。扣案如附表三、三之一所示之物，均沒收。 甲Ｐ○○共同犯詐欺取財罪，處有期徒刑肆月。扣案如附表三、三之一所示之物，均沒收。 辛○○共同犯詐欺取財罪，處有期徒刑參月。扣案如附表三、三之一所示之物，均沒收。 Ｌ○○共同犯詐欺取財罪，累犯，處有期徒刑肆月。扣案如附表三、三之一所示之物，均沒收。 乙癸○○共同犯詐欺取財罪，處有期徒刑貳月。扣案如附表三、三之一所示之物，均沒收。  58 附表二編號7 甲酉○○甲ｉ○○甲ｊ○○甲Ｐ○○辛○○Ｌ○○乙癸○○ ente ditable="false" style="outline: none;">   con tenteditable="false" style="outline: none; "> 100年3月15日下午14時20分許，匯款5000元（不含手續費15元）（起訴書誤載為5015元） 甲酉○○共同犯詐欺取財罪，累犯，處有期徒刑伍月。扣案如附表三、三之一所示之物，均沒收。 甲ｉ○○共同犯詐欺取財罪，累犯，處有期徒刑肆月。扣案如附表三、三之一所示之物，均沒收。 甲ｊ○○共同犯詐欺取財罪，處有期徒刑肆月。扣案如附表三、三之一所示之物，均沒收。 甲Ｐ○○共同犯詐欺取財罪，處有期徒刑肆月。扣案如附表三、三之一所示之物，均沒收。 辛○○共同犯詐欺取財罪，處有期徒刑參月。扣案如附表三、三之一所示之物，均沒收。 Ｌ○○共同犯詐欺取財罪，累犯，處有期徒刑肆月。扣案如附表三、三之一所示之物，均沒收。 乙癸○○共同犯詐欺取財罪，處有期徒刑貳月。扣案如附表三、三之一所示之物，均沒收。  59 附表二編號8  甲酉○○ 甲ｉ○○甲ｊ○○甲Ｐ○○辛○○Ｌ○○乙癸○○ 100年3月15日下午15時22分許，匯款2000元 甲酉○○共同犯詐欺取財罪，累犯，處有期徒刑伍月。扣案如附表三、三之一所示之物，均沒收。 甲ｉ○○共同犯詐欺取財罪，累犯，處有期徒刑肆月。扣案如附表三、三之一所示之物，均沒收。 甲ｊ○○共同犯詐欺取財罪，處有期徒刑肆月。扣案如附表三、三之一所示之物，均沒收。 甲Ｐ○○共同犯詐欺取財罪，處有期徒刑肆月。扣案如附表三、三之一所示之物，均沒收。 辛○○共同犯詐欺取財罪，處有期徒刑參月。扣案如附表三、三之一所示之物，均沒收。 Ｌ○○共同犯詐欺取財罪，累犯，處有期徒刑肆月。扣案如附表三、三之一所示之物，均沒收。 乙癸○○共同犯詐欺取財罪，處有期徒刑貳月。扣案如附表三、三之一所示之物，均沒收。  60 附表二編號9 甲酉○○甲 ｉ○○甲 ｊ○○甲Ｐ○○辛○○Ｏ○○Ｌ○○乙癸○○路竣丞（路竣丞業經臺灣彰化地方法院檢察署檢察 官緩起訴 處分確定）  con tenteditable="false" style="outline: no ne;" > 甲ｋ○○ ontenteditable="false" style="outline: none;">詐騙集團成員於100 年3 月31日晚上22時42分之前某時，利用電腦設備連接網際網路，在「露天拍賣網站」，刊登販賣愛立信手機之不實訊息，並提供動電話0000000000號供聯繫，致甲ｋ○○觀看該不實訊息後陷於錯誤，於右列時間，操作新竹第三信用合作社自動櫃員機，匯款右列金額至詐騙集團指定之陳岳昇所有遠東國際商業銀行三重分行帳號000-00000000000000號帳戶內。 100年3月31日晚上22時42分許，匯款5000元 甲酉○○共同犯詐欺取財罪，累犯，處有期徒刑伍月。扣案如附表三、三之一所示之物，均沒收。 甲ｉ○○共同犯詐欺取財罪，累犯，處有期徒刑肆月。扣案如附表三、三之一所示之物，均沒收。 甲ｊ○○共同犯詐欺取財罪，處有期徒刑肆月。扣案如附表三、三之一所示之物，均沒收。 甲Ｐ○○共同犯詐欺取財罪，處有期徒刑肆月。扣案如附表三、三之一所示之物，均沒收。 辛○○共同犯詐欺取財罪，處有期徒刑參月。扣案如附表三、三之一所示之物，均沒收。 Ｏ○○共同犯詐欺取財罪，處有期徒刑參月。扣案如附表三、三之一所示之物，均沒收。 Ｌ○○共同犯詐欺取財罪，累犯，處有期徒刑肆月。扣案如附表三、三之一所示之物，均沒收。 乙癸○○共同犯詐欺取財罪，處有期徒刑貳月。扣案如附表三、三之一所示之物，均沒收。  61 附表二編號10 甲酉○○甲ｉ○○甲ｊ○○ 甲Ｐ○○ 辛○○Ｏ○○Ｌ○○乙癸○○ 玄○○ s="h e-td" colspan="1" rowspan="1"> "colText" contenteditable="false" style="outline: none;">詐騙集團成員於100年3月31日中午之前某時，利用電腦設備連接網際網路，在「露天拍賣網站」，刊登「HTC HD2 已安裝Android 2.2 雙系統!可換物」之不實訊息，並提供行動電話0000000000號供聯繫，玄○○於商品問與答中與詐騙集團交換MSN 帳號聯繫後，遂陷於錯誤，於右列時間，至新竹縣○○市○○○路00號之全家便利商店內，操作台新銀行自動櫃員機，匯款右列金額至詐騙集團指定之陳岳昇所有遠東國際商業銀行三重分行000-00000000000000號帳戶內。 100年3月31日中午12時26分許，匯款6000元 甲酉○○共同犯詐欺取財罪，累犯，處有期徒刑伍月。扣案如附表三、三之一所示之物，均沒收。 甲ｉ○○共同犯詐欺取財罪，累犯，處有期徒刑肆月。扣案如附表三、三之一所示之物，均沒收。 甲ｊ○○共同犯詐欺取財罪，處有期徒刑肆月。扣案如附表三、三之一所示之物，均沒收。 甲Ｐ○○共同犯詐欺取財罪，處有期徒刑肆月。扣案如附表三、三之一所示之物，均沒收。 辛○○共同犯詐欺取財罪，處有期徒刑參月。扣案如附表三、三之一所示之物，均沒收。 Ｏ○○共同犯詐欺取財罪，處有期徒刑參月。扣案如附表三、三之一所示之物，均沒收。 Ｌ○○共同犯詐欺取財罪，累犯，處有期徒刑肆月。扣案如附表三、三之一所示之物，均沒收。 乙癸○○共同犯詐欺取財罪，處有期徒刑貳月。扣案如附表三、三之一所示之物，均沒收。  62 附表二編號11 ="fa lse" style="outline: none;"> 甲酉○○甲ｉ○○甲 ｊ○○甲 Ｐ○○辛○○Ｏ○○Ｌ○○乙癸○○ ass= "he-td" colspan="1" rowspan="1"> f="c olText" contenteditable="false" style=" outl ine: none;"> ｘ○○ 100年3月31日晚上20時18分許，匯款5970元 甲酉○○共同犯詐欺取財罪，累犯，處有期徒刑伍月。扣案如附表三、三之一所示之物，均沒收。 甲ｉ○○共同犯詐欺取財罪，累犯，處有期徒刑肆月。扣案如附表三、三之一所示之物，均沒收。 甲ｊ○○共同犯詐欺取財罪，處有期徒刑肆月。扣案如附表三、三之一所示之物，均沒收。 甲Ｐ○○共同犯詐欺取財罪，處有期徒刑肆月。扣案如附表三、三之一所示之物，均沒收。 辛○○共同犯詐欺取財罪，處有期徒刑參月。扣案如附表三、三之一所示之物，均沒收。 Ｏ○○共同犯詐欺取財罪，處有期徒刑參月。扣案如附表三、三之一所示之物，均沒收。 Ｌ○○共同犯詐欺取財罪，累犯，處有期徒刑肆月。扣案如附表三、三之一所示之物，均沒收。 乙癸○○共同犯詐欺取財罪，處有期徒刑貳月。扣案如附表三、三之一所示之物，均沒收。  63 附表二編號12 >  style="outline: none;"> 甲宙○○ v> 詐騙集團成員於100年3月31日下午17時20分之前某時，利用電腦設備連接網際網路，在「露天拍賣網站」，刊登轉售「PSP 2007型. 已改機. 白色+8GB記憶卡. 機況極新. 保固中」之不實訊息，並提供行動電話0000000000號及MSN 帳號供聯繫，致甲宙○○觀看該不實訊息並以MSN 帳號與詐騙集團成員聯繫後，陷於錯誤下標，於右列時間，操作郵局自動櫃員機，匯款右列金額至詐騙集團指定之陳岳昇所有遠東國際商業銀行三重分行帳號000-00000000000000號帳戶內。 100年3月31日下午18時7 分許，匯款4000元 甲酉○○共同犯詐欺取財罪，累犯，處有期徒刑伍月。扣案如附表三、三之一所示之物，均沒收。 甲ｉ○○共同犯詐欺取財罪，累犯，處有期徒刑肆月。扣案如附表三、三之一所示之物，均沒收。 甲ｊ○○共同犯詐欺取財罪，處有期徒刑肆月。扣案如附表三、三之一所示之物，均沒收。 甲Ｐ○○共同犯詐欺取財罪，處有期徒刑肆月。扣案如附表三、三之一所示之物，均沒收。 辛○○共同犯詐欺取財罪，處有期徒刑參月。扣案如附表三、三之一所示之物，均沒收。 Ｏ○○共同犯詐欺取財罪，處有期徒刑參月。扣案如附表三、三之一所示之物，均沒收。 Ｌ○○共同犯詐欺取財罪，累犯，處有期徒刑肆月。扣案如附表三、三之一所示之物，均沒收。 乙癸○○共同犯詐欺取財罪，處有期徒刑貳月。扣案如附表三、三之一所示之物，均沒收。  64 附表二編號13 甲酉○○甲ｉ○○甲ｊ○○甲Ｐ○○辛○○Ｏ ○○Ｌ○ ○乙癸○○ nten teditable="false" style="outline: none; "> lspan="1" rowspan="1"> ntenteditable="false" style="outline: none;"><div>詐騙集團成員於100 年3 月31日晚上22時之前某時，利用電腦設備連接網際網路，在「露天拍賣網站」，刊登販售國際牌相機之不實訊息，並提供行動電話0000000000、0000000000號及MSN 帳號供聯繫，致癸○○觀看該不實訊息及與詐騙集團成員聯繫後，陷於錯誤與對方約定以舊機換新機之模式交易，並於右列時間，接續以網路匯款方式，匯款至詐騙集團指定之陳岳昇所有遠東國際商業銀行三重分行帳號000-00000000000000號帳戶內（匯款10000 元），及台新國際商業銀行000-00000000000000 號帳戶內（匯款11000 元）。 100年3月31日晚上22時後不久，共計匯款21000元 甲酉○○共同犯詐欺取財罪，累犯，處有期徒刑捌月。扣案如附表三、三之一所示之物，均沒收。 甲ｉ○○共同犯詐欺取財罪，累犯，處有期徒刑柒月。扣案如附表三、三之一所示之物，均沒收。 甲ｊ○○共同犯詐欺取財罪，處有期徒刑柒月。扣案如附表三、三之一所示之物，均沒收。 甲Ｐ○○共同犯詐欺取財罪，處有期徒刑柒月。扣案如附表三、三之一所示之物，均沒收。 辛○○共同犯詐欺取財罪，處有期徒刑陸月。扣案如附表三、三之一所示之物，均沒收。 Ｏ○○共同犯詐欺取財罪，處有期徒刑陸月。扣案如附表三、三之一所示之物，均沒收。 Ｌ○○共同犯詐欺取財罪，累犯，處有期徒刑柒月。扣案如附表三、三之一所示之物，均沒收。 乙癸○○共同犯詐欺取財罪，處有期徒刑伍月。扣案如附表三、三之一所示之物，均沒收。  65 附表二編號14 < div ref="colText" contenteditable="false"  styl e="outline: none;"> 甲酉○○甲ｉ○○甲ｊ○○甲Ｐ○ ○辛○○ Ｏ○○Ｌ○○乙癸○○ 甲Ｄ○○ 詐騙集團成員於100年3月31日晚上23時之前某時，利用電腦設備連接網際網路，在「露天拍賣網站」，刊登販賣IPAD平板電腦之不實訊息，並提供行動電話0000000000號、msn 帳號及E-MAIL供聯繫，致甲Ｄ○○觀看該不實訊息陷於錯誤下標，於右列時間，以網路匯款方式，匯款右列金額至詐騙集團指定之陳岳昇所有遠東國際商業銀行三重分行帳號000-00000000000000號帳戶內。 100年4月1日凌晨0 時27分許，匯款10000元。 甲酉○○共同犯詐欺取財罪，累犯，處有期徒刑陸月。扣案如附表三、三之一所示之物，均沒收。 甲ｉ○○共同犯詐欺取財罪，累犯，處有期徒刑伍月。扣案如附表三、三之一所示之物，均沒收。 甲ｊ○○共同犯詐欺取財罪，處有期徒刑伍月。扣案如附表三、三之一所示之物，均沒收。 甲Ｐ○○共同犯詐欺取財罪，處有期徒刑伍月。扣案如附表三、三之一所示之物，均沒收。 辛○○共同犯詐欺取財罪，處有期徒刑肆月。扣案如附表三、三之一所示之物，均沒收。 Ｏ○○共同犯詐欺取財罪，處有期徒刑肆月。扣案如附表三、三之一所示之物，均沒收。 Ｌ○○共同犯詐欺取財罪，累犯，處有期徒刑伍月。扣案如附表三、三之一所示之物，均沒收。 乙癸○○共同犯詐欺取財罪，處有期徒刑參月。扣案如附表三、三之一所示之物，均沒收。  66 附表二編號15 甲酉○○甲ｉ○○甲ｊ○○甲Ｐ○○辛○○Ｏ○○Ｌ○○乙癸○○ iv>< /div> able ="false" style="outline: none;"> Ｂ○ ○ iv> tabl e="false" style="outline: none;"> 詐騙集團成員於100年3月31日下午13時之前某時，利用電腦設備連接網際網路，在「露天拍賣網站」，刊登販賣「全新公司貨HTC Desire A9191渴望機二代送16G 記憶卡」及「公司貨AppleIPod Touch4 代32G 已包膜盒裝配備保固中」之不實訊息，並提供行動電話0000000000號供聯繫，致Ｂ○○觀看該不實訊息後陷於錯誤下標，並於右列時間，至新北市新店區某郵局，以填寫郵政跨行匯款申請書方式，匯款右列金額至詐騙集團指定之陳岳昇所有遠東國際商業銀行三重分行帳號000-00000000000000號帳戶內。 100年3月31日下午14時56分許，匯款13000元 甲酉○○共同犯詐欺取財罪，累犯，處有期徒刑陸月。扣案如附表三、三之一所示之物，均沒收。 甲ｉ○○共同犯詐欺取財罪，累犯，處有期徒刑伍月。扣案如附表三、三之一所示之物，均沒收。 甲ｊ○○共同犯詐欺取財罪，處有期徒刑伍月。扣案如附表三、三之一所示之物，均沒收。 甲Ｐ○○共同犯詐欺取財罪，處有期徒刑伍月。扣案如附表三、三之一所示之物，均沒收。 辛○○共同犯詐欺取財罪，處有期徒刑肆月。扣案如附表三、三之一所示之物，均沒收。 Ｏ○○共同犯詐欺取財罪，處有期徒刑肆月。扣案如附表三、三之一所示之物，均沒收。 Ｌ○○共同犯詐欺取財罪，累犯，處有期徒刑伍月。扣案如附表三、三之一所示之物，均沒收。 乙癸○○共同犯詐欺取財罪，處有期徒刑參月。扣案如附表三、三之一所示之物，均沒收。 ref="colText" contenteditable="false" style="outline: none;">  67 附表九編號40 dita ble="false" style="outline: none;"> 甲酉 ○○甲ｉ ○○甲ｊ○○甲Ｐ○○辛○○Ｏ○○Ｌ○○乙癸○○ >  100年4月8日下午13時14分許，匯款5000元 甲酉○○共同犯詐欺取財罪，累犯，處有期徒刑伍月。扣案如附表三、三之一所示之物，均沒收。 甲ｉ○○共同犯詐欺取財罪，累犯，處有期徒刑肆月。扣案如附表三、三之一所示之物，均沒收。 甲ｊ○○共同犯詐欺取財罪，處有期徒刑肆月。扣案如附表三、三之一所示之物，均沒收。 甲Ｐ○○共同犯詐欺取財罪，處有期徒刑肆月。扣案如附表三、三之一所示之物，均沒收。 辛○○共同犯詐欺取財罪，處有期徒刑參月。扣案如附表三、三之一所示之物，均沒收。 Ｏ○○共同犯詐欺取財罪，處有期徒刑參月。扣案如附表三、三之一所示之物，均沒收。 Ｌ○○共同犯詐欺取財罪，累犯，處有期徒刑肆月。扣案如附表三、三之一所示之物，均沒收。 乙癸○○共同犯詐欺取財罪，處有期徒刑貳月。扣案如附表三、三之一所示之物，均沒收。  68 附表四編號1 ente ditable="false" style="outline: none;">  子○○ div>  詐騙集團成員於100年4月11日晚上20時30分之前某時，利用電腦設備連接網際網路，以帳號「610282」登入「露天拍賣網站」，刊登販賣HTC手機之不實訊息，並提供行動電話0000000000號及MSN號供聯繫，致子○○觀看該不實訊息及與詐騙集團以MSN聯繫後陷於錯誤私下交易，於右列時間，以網路自動櫃員機，匯款右列金額至詐騙集團指定之李明瑾所有彰化商業銀行城東分行帳號000-00000000000000號內。 100年4月12日晚上20時57分許，匯款6000元 甲酉○○共同犯詐欺取財罪，累犯，處有期徒刑伍月。扣案如附表三、三之一所示之物，均沒收。 甲ｉ○○共同犯詐欺取財罪，累犯，處有期徒刑肆月。扣案如附表三、三之一所示之物，均沒收。 甲ｊ○○共同犯詐欺取財罪，處有期徒刑肆月。扣案如附表三、三之一所示之物，均沒收。 甲Ｐ○○共同犯詐欺取財罪，處有期徒刑肆月。扣案如附表三、三之一所示之物，均沒收。 辛○○共同犯詐欺取財罪，處有期徒刑參月。扣案如附表三、三之一所示之物，均沒收。 Ｏ○○共同犯詐欺取財罪，處有期徒刑參月。扣案如附表三、三之一所示之物，均沒收。 Ｌ○○共同犯詐欺取財罪，累犯，處有期徒刑肆月。扣案如附表三、三之一所示之物，均沒收。 乙癸○○共同犯詐欺取財罪，處有期徒刑貳月。扣案如附表三、三之一所示之物，均沒收。  69 附表四編號2 "he- td" colspan="1" rowspan="1">  contenteditable="false" style="outline: none;">甲酉○○甲ｉ○○甲ｊ○○甲Ｐ○○辛○○Ｏ○○Ｌ○○乙癸○○v> dita ble="false" style="outline: none;"> 乙未 ○○ div> 詐騙集團成員於100年4月12日下午17時25分之前某時，利用電腦設備連接網際網路，以不詳帳號登入「露天拍賣網站」，刊登販賣CANNON G12數位相機之不實訊息，並提供行動電話0000000000號供聯繫，致乙未○○觀看該不實訊息陷於錯誤下標後，於右列時間，至高雄市○○○路000號之新樂郵局，操作自動櫃員機，匯款右列金額至詐騙集團指定之李明瑾所有彰化商業銀行城東分行帳號000-00000000000000號內。 100年4月12日下午17時41分許，匯款8000元 甲酉○○共同犯詐欺取財罪，累犯，處有期徒刑陸月。扣案如附表三、三之一所示之物，均沒收。 甲ｉ○○共同犯詐欺取財罪，累犯，處有期徒刑伍月。扣案如附表三、三之一所示之物，均沒收。 甲ｊ○○共同犯詐欺取財罪，處有期徒刑伍月。扣案如附表三、三之一所示之物，均沒收。 甲Ｐ○○共同犯詐欺取財罪，處有期徒刑伍月。扣案如附表三、三之一所示之物，均沒收。 辛○○共同犯詐欺取財罪，處有期徒刑肆月。扣案如附表三、三之一所示之物，均沒收。 Ｏ○○共同犯詐欺取財罪，處有期徒刑肆月。扣案如附表三、三之一所示之物，均沒收。 Ｌ○○共同犯詐欺取財罪，累犯，處有期徒刑伍月。扣案如附表三、三之一所示之物，均沒收。 乙癸○○共同犯詐欺取財罪，處有期徒刑參月。扣案如附表三、三之一所示之物，均沒收。  70 附表四編號3  colspan="1" rowspan="1"> ntenteditable="false" style="outline: none;">甲酉○○甲ｉ○○甲ｊ○○甲Ｐ○○辛○○Ｏ○○Ｌ○○乙癸○○iv></div> able ="false" style="outline: none;"> 甲ｎ○○< /div > 詐騙集團成員於100年4月12日晚上23時30分之前某時，利用電腦設備連接網際網路，以不詳帳號登入「露天拍賣網站」，刊登販賣SONY ERICSSONX10數位相機之不實訊息，並提供MSN帳號供聯繫，致甲ｎ○○觀看該不實訊息並與詐騙集團以msn聯繫後，陷於錯誤下標，於右列時間，至彰化縣員林鎮萬年路與三民路之7-11便利商店，操作自動櫃員機，匯款右列金額至詐騙集團指定之李明瑾所有彰化商業銀行城東分行帳號000-00000000000000號內。 100年4月12日晚上23時39分許，匯款6500元 甲酉○○共同犯詐欺取財罪，累犯，處有期徒刑伍月。扣案如附表三、三之一所示之物，均沒收。 甲ｉ○○共同犯詐欺取財罪，累犯，處有期徒刑肆月。扣案如附表三、三之一所示之物，均沒收。 甲ｊ○○共同犯詐欺取財罪，處有期徒刑肆月。扣案如附表三、三之一所示之物，均沒收。 甲Ｐ○○共同犯詐欺取財罪，處有期徒刑肆月。扣案如附表三、三之一所示之物，均沒收。 辛○○共同犯詐欺取財罪，處有期徒刑參月。扣案如附表三、三之一所示之物，均沒收。 Ｏ○○共同犯詐欺取財罪，處有期徒刑參月。扣案如附表三、三之一所示之物，均沒收。 Ｌ○○共同犯詐欺取財罪，累犯，處有期徒刑肆月。扣案如附表三、三之一所示之物，均沒收。 乙癸○○共同犯詐欺取財罪，處有期徒刑貳月。扣案如附表三、三之一所示之物，均沒收。  71 附表四編號4< /div > ble= "false" style="outline: none;"> 甲酉○ ○甲ｉ○ ○甲ｊ○○甲Ｐ○○辛○○Ｏ○○Ｌ○○乙癸○○ class="he-td" colspan="1" rowspan="1">< div  ref="colText" contenteditable="false" styl e="o utline: none;"> 乙申○○ 詐騙集團成員於100年4月12日上午11時00分之前某時，利用電腦設備連接網際網路，以不詳帳號登入「露天拍賣網站」，刊登販賣VIEWSONIC VIEWPAD10平板電腦之不實訊息，並提供行動電話0000000000號供聯繫，致乙申○○觀看該不實訊息陷於錯誤下標後，於右列時間，至嘉義市內之某郵政自動櫃員機，匯款右列金額至詐騙集團指定之李明瑾所有彰化商業銀行城東分行帳號000-00000000000000號內。 100年4月13日凌晨00時11分許，匯款9000元 甲酉○○共同犯詐欺取財罪，累犯，處有期徒刑陸月。扣案如附表三、三之一所示之物，均沒收。 甲ｉ○○共同犯詐欺取財罪，累犯，處有期徒刑伍月。扣案如附表三、三之一所示之物，均沒收。 甲ｊ○○共同犯詐欺取財罪，處有期徒刑伍月。扣案如附表三、三之一所示之物，均沒收。 甲Ｐ○○共同犯詐欺取財罪，處有期徒刑伍月。扣案如附表三、三之一所示之物，均沒收。 辛○○共同犯詐欺取財罪，處有期徒刑肆月。扣案如附表三、三之一所示之物，均沒收。 Ｏ○○共同犯詐欺取財罪，處有期徒刑肆月。扣案如附表三、三之一所示之物，均沒收。 Ｌ○○共同犯詐欺取財罪，累犯，處有期徒刑伍月。扣案如附表三、三之一所示之物，均沒收。 乙癸○○共同犯詐欺取財罪，處有期徒刑參月。扣案如附表三、三之一所示之物，均沒收。  72 附表 四編號5  edit able="false" style="outline: none;">  sty le="outline: none;"> 甲壬○○ 詐騙集團成員於100年4月13日晚上10時30分之前某時，利用電腦設備連接網際網路，以不詳帳號登入「露天拍賣網站」，刊登販賣Samsung EX-1相機之不實訊息，並提供行動電話0000000000號供聯繫，致甲壬○○觀看該不實訊息陷於錯誤下標後，於右列時間，至高雄市○○區○○里○○○路00號2樓之住處電腦，以網路方式，匯款右列金額至詐騙集團指定之李明瑾所有彰化商業銀行城東分行帳號000-00000000000000號內。 100年4月13日下午23時00分許，匯款7000元 甲酉○○共同犯詐欺取財罪，累犯，處有期徒刑伍月。扣案如附表三、三之一所示之物，均沒收。 甲ｉ○○共同犯詐欺取財罪，累犯，處有期徒刑肆月。扣案如附表三、三之一所示之物，均沒收。 甲ｊ○○共同犯詐欺取財罪，處有期徒刑肆月。扣案如附表三、三之一所示之物，均沒收。 甲Ｐ○○共同犯詐欺取財罪，處有期徒刑肆月。扣案如附表三、三之一所示之物，均沒收。 辛○○共同犯詐欺取財罪，處有期徒刑參月。扣案如附表三、三之一所示之物，均沒收。 Ｏ○○共同犯詐欺取財罪，處有期徒刑參月。扣案如附表三、三之一所示之物，均沒收。 Ｌ○○共同犯詐欺取財罪，累犯，處有期徒刑肆月。扣案如附表三、三之一所示之物，均沒收。 乙癸○○共同犯詐欺取財罪，處有期徒刑貳月。扣案如附表三、三之一所示之物，均沒收。  73 附表四編號6 v> td> < div ref="colText" contenteditable="fals e" s tyle="outline: none;"> 甲酉○○甲ｉ○○甲ｊ○○ 甲Ｐ○○ 辛○○Ｏ○○Ｌ○○乙癸○○ ="he -td" colspan="1" rowspan="1"> 甲玄○○ 詐騙集團成員於100年4月13日下午20時30分之前某時，利用電腦設備連接網際網路，以帳號「ff6954a」登入「露天拍賣網站」，刊登販賣黑色IPOD TOUCH之不實訊息，並提供MSN及行動電話0000000000號供聯繫，致甲玄○○觀看該不實訊息及與詐騙集團以網路電話聯繫後陷於錯誤私下交易，於右列時間，至臺北市○○區○○○路○段00號之中小企業銀行內，操作自動櫃員機，匯款右列金額至詐騙集團指定之李明瑾所有彰化商業銀行城東分行帳號000-00000000000000號內。 100年4月13日晚上21時08分許，匯款5000元 甲酉○○共同犯詐欺取財罪，累犯，處有期徒刑伍月。扣案如附表三、三之一所示之物，均沒收。 甲ｉ○○共同犯詐欺取財罪，累犯，處有期徒刑肆月。扣案如附表三、三之一所示之物，均沒收。 甲ｊ○○共同犯詐欺取財罪，處有期徒刑肆月。扣案如附表三、三之一所示之物，均沒收。 甲Ｐ○○共同犯詐欺取財罪，處有期徒刑肆月。扣案如附表三、三之一所示之物，均沒收。 辛○○共同犯詐欺取財罪，處有期徒刑參月。扣案如附表三、三之一所示之物，均沒收。 Ｏ○○共同犯詐欺取財罪，處有期徒刑參月。扣案如附表三、三之一所示之物，均沒收。 Ｌ○○共同犯詐欺取財罪，累犯，處有期徒刑肆月。扣案如附表三、三之一所示之物，均沒收。 乙癸○○共同犯詐欺取財罪，處有期徒刑貳月。扣案如附表三、三之一所示之物，均沒收。  74 附表二編號16 ass= "he-td" colspan="1" rowspan="1"> f="c olText" contenteditable="false" style=" outl ine: none;"> 甲酉○○甲ｉ○○甲ｊ○○甲Ｐ○○辛○○Ｏ○○ Ｌ○○乙 癸○○ ente ditable="false" style="outline: none;"> 丑○ 詐騙集團成員於100年4月14日下午13時30分之前某時，利用電腦設備連接網際網路，在「露天拍賣網站」，刊登販賣數位單眼相機之不實訊息，並提供行動電話0000000000號供聯繫，致丑○觀看該不實訊息及與詐騙集團成員聯繫後陷於錯誤而購買，並於右列時間，至桃園縣○○市○○路00號之萊爾富便利商店內，操作自動櫃員機，匯款右列金額至詐騙集團指定之李曉妮所有中華郵政股份有限公司泰山同榮郵局帳號000-00000000000000號帳戶內。 100年4月14日下午18時17分許，匯款11000元 甲酉○○共同犯詐欺取財罪，累犯，處有期徒刑陸月。扣案如附表三、三之一所示之物，均沒收。 甲ｉ○○共同犯詐欺取財罪，累犯，處有期徒刑伍月。扣案如附表三、三之一所示之物，均沒收。 甲ｊ○○共同犯詐欺取財罪，處有期徒刑伍月。扣案如附表三、三之一所示之物，均沒收。 甲Ｐ○○共同犯詐欺取財罪，處有期徒刑伍月。扣案如附表三、三之一所示之物，均沒收。 辛○○共同犯詐欺取財罪，處有期徒刑肆月。扣案如附表三、三之一所示之物，均沒收。 Ｏ○○共同犯詐欺取財罪，處有期徒刑肆月。扣案如附表三、三之一所示之物，均沒收。 Ｌ○○共同犯詐欺取財罪，累犯，處有期徒刑伍月。扣案如附表三、三之一所示之物，均沒收。 乙癸○○共同犯詐欺取財罪，處有期徒刑參月。扣案如附表三、三之一所示之物，均沒收。  75  style="outline: none;"> 附表二編號17 v> e="f alse" style="outline: none;"> 甲酉○○甲 ｉ○○甲 ｊ○○甲Ｐ○○辛○○Ｏ○○Ｌ○○乙癸○○ 詐騙集團成員於100年4月14日之前某時，利用電腦設備連接網際網路，以帳號「00000000」登入「露天拍賣網站」，刊登販賣PS3遊戲機之不實訊息，並提供MSN帳號供聯繫，致甲申○○觀看該不實訊息及與詐騙集團成員聯繫後，陷於錯誤下標，並於右列時間，至新北市○○區○○街00號之郵局，操作郵政自動櫃員機，匯款右列金額至詐騙集團指定之李曉妮所有中華郵政股份有限公司泰山同榮郵局帳號000-00000000000000號帳戶內。 100年4月14日下午17時43分許，匯款5000元 甲酉○○共同犯詐欺取財罪，累犯，處有期徒刑伍月。扣案如附表三、三之一所示之物，均沒收。 甲ｉ○○共同犯詐欺取財罪，累犯，處有期徒刑肆月。扣案如附表三、三之一所示之物，均沒收。 甲ｊ○○共同犯詐欺取財罪，處有期徒刑肆月。扣案如附表三、三之一所示之物，均沒收。 甲Ｐ○○共同犯詐欺取財罪，處有期徒刑肆月。扣案如附表三、三之一所示之物，均沒收。 辛○○共同犯詐欺取財罪，處有期徒刑參月。扣案如附表三、三之一所示之物，均沒收。 Ｏ○○共同犯詐欺取財罪，處有期徒刑參月。扣案如附表三、三之一所示之物，均沒收。 Ｌ○○共同犯詐欺取財罪，累犯，處有期徒刑肆月。扣案如附表三、三之一所示之物，均沒收。 乙癸○○共同犯詐欺取財罪，處有期徒刑貳月。扣案如附表三、三之一所示之物，均沒收。  76 < colspan="1" rowspan="1"> contenteditable="false" style="outline: none;">甲酉○○甲ｉ○○甲ｊ○○甲Ｐ○○辛○○Ｏ○○Ｌ○○乙癸○○</div> ble= "false" style="outline: none;"> 甲ｕ○○ 詐騙集團成員於100年4月14日下午16時30分之前某時，利用電腦設備連接網際網路，在「露天拍賣網站」，刊登販賣Panasonic-GF2 相機之不實訊息，並提供MSN 帳號及行動電話0000000000號供聯繫，致甲ｕ○○觀看該不實訊息後，陷於錯誤下標，並於右列時間，至桃園縣○○市○○路00號之7-11便利商店，操作中國信託銀行自動櫃員機，匯款右列金額至詐騙集團指定之李曉妮所有中華郵政股份有限公司泰山同榮郵局帳號000-00000000000000號帳戶內。 100年4月14日下午19時30分許，匯款11000 元（起訴書誤載為10000元） 甲酉○○共同犯詐欺取財罪，累犯，處有期徒刑陸月。扣案如附表三、三之一所示之物，均沒收。 甲ｉ○○共同犯詐欺取財罪，累犯，處有期徒刑伍月。扣案如附表三、三之一所示之物，均沒收。 甲ｊ○○共同犯詐欺取財罪，處有期徒刑伍月。扣案如附表三、三之一所示之物，均沒收。 甲Ｐ○○共同犯詐欺取財罪，處有期徒刑伍月。扣案如附表三、三之一所示之物，均沒收。 辛○○共同犯詐欺取財罪，處有期徒刑肆月。扣案如附表三、三之一所示之物，均沒收。 Ｏ○○共同犯詐欺取財罪，處有期徒刑肆月。扣案如附表三、三之一所示之物，均沒收。 Ｌ○○共同犯詐欺取財罪，累犯，處有期徒刑伍月。扣案如附表三、三之一所示之物，均沒收。 乙癸○○共同犯詐欺取財罪，處有期徒刑參月。扣案如附表三、三之一所示之物，均沒收。  77 附表三編號1 iv>< /div> able ="false" style="outline: none;"> 甲酉 ○○甲ｉ ○○甲ｊ○○甲Ｐ○○辛○○Ｏ○○Ｌ○○乙癸○○ 詐騙集團成員於100年4月13日下午18時55分之前某時，利用電腦設備連接網際網路，以帳號「yejhfdhklagir」登入「露天拍賣網站」，刊登販賣手機之不實訊息，並提供行動電話0000000000號供聯繫，致甲ｍ○○觀看該不實訊息後陷於錯誤下標，於右列時間，以網路方式，匯款右列金額至詐騙集團指定之李明燕所有台北富邦商業銀行帳號000-00000000000000號帳戶內。 100年4月14日上午9 時43分許，匯款6200元 甲酉○○共同犯詐欺取財罪，累犯，處有期徒刑伍月。扣案如附表三、三之一所示之物，均沒收。 甲ｉ○○共同犯詐欺取財罪，累犯，處有期徒刑肆月。扣案如附表三、三之一所示之物，均沒收。 甲ｊ○○共同犯詐欺取財罪，處有期徒刑肆月。扣案如附表三、三之一所示之物，均沒收。 甲Ｐ○○共同犯詐欺取財罪，處有期徒刑肆月。扣案如附表三、三之一所示之物，均沒收。 辛○○共同犯詐欺取財罪，處有期徒刑參月。扣案如附表三、三之一所示之物，均沒收。 Ｏ○○共同犯詐欺取財罪，處有期徒刑參月。扣案如附表三、三之一所示之物，均沒收。 Ｌ○○共同犯詐欺取財罪，累犯，處有期徒刑肆月。扣案如附表三、三之一所示之物，均沒收。 乙癸○○共同犯詐欺取財罪，處有期徒刑貳月。扣案如附表三、三之一所示之物，均沒收。  78 tedi table="false" style="outline: none;">  附表三編 號2 nten teditable="false" style="outline: none; "> /div > 朱瑄珉 詐騙集團成員於100 年4 月14日上午9 時之前某時，利用電腦設備連接網際網路，以帳號「hgfdsygfjgr 」登入「露天拍賣網站」，刊登販賣nikon 單眼相機之不實訊息，並提供行動電話0000000000號及即時通，致朱瑄珉觀看該不實訊息及與詐騙集團成員以即時通聯繫後陷於錯誤，與詐騙集團約定購買單眼相機鏡頭，並於右列時間，至臺北市圓山郵局操作自動櫃員機，匯款右列金額至詐騙集團指定之李明燕所有台北富邦商業銀行帳號000-00000000000000號帳戶內。 100年4月14日中午12時06分許，匯款4000元 甲酉○○共同犯詐欺取財罪，累犯，處有期徒刑伍月。扣案如附表三、三之一所示之物，均沒收。 甲ｉ○○共同犯詐欺取財罪，累犯，處有期徒刑肆月。扣案如附表三、三之一所示之物，均沒收。 甲ｊ○○共同犯詐欺取財罪，處有期徒刑肆月。扣案如附表三、三之一所示之物，均沒收。 甲Ｐ○○共同犯詐欺取財罪，處有期徒刑肆月。扣案如附表三、三之一所示之物，均沒收。 辛○○共同犯詐欺取財罪，處有期徒刑參月。扣案如附表三、三之一所示之物，均沒收。 Ｏ○○共同犯詐欺取財罪，處有期徒刑參月。扣案如附表三、三之一所示之物，均沒收。 Ｌ○○共同犯詐欺取財罪，累犯，處有期徒刑肆月。扣案如附表三、三之一所示之物，均沒收。 乙癸○○共同犯詐欺取財罪，處有期徒刑貳月。扣案如附表三、三之一所示之物，均沒收。  79 able ="false" style="outline: none;"> 附表三編號 3 iv> edit able="false" style="outline: none;"> > 詐騙集團成員於100年4月14日中午15時之前某時，利用電腦設備連接網際網路，以帳號「xyztn8」登入「露天拍賣網站」，刊登販賣二手沙發（含茶几、抱枕）及VIZIO瑞軒47吋Full HD液晶電視240HZ之不實訊息，並提供MSN帳號及行動電話0000000000號供聯繫，致乙乙○○觀看該不實訊息與詐騙集團以MSN聯繫並下標後，陷於錯誤，於右列時間，至臺北市松山區永吉路永吉郵局之郵政自動櫃員機，匯款右列金額至詐騙集團指定之李明燕所有台北富邦商業銀行帳號000-00000000000000號內。 100年4月14日下午15時12分許，匯款6000元 甲酉○○共同犯詐欺取財罪，累犯，處有期徒刑伍月。扣案如附表三、三之一所示之物，均沒收。 甲ｉ○○共同犯詐欺取財罪，累犯，處有期徒刑肆月。扣案如附表三、三之一所示之物，均沒收。 甲ｊ○○共同犯詐欺取財罪，處有期徒刑肆月。扣案如附表三、三之一所示之物，均沒收。 甲Ｐ○○共同犯詐欺取財罪，處有期徒刑肆月。扣案如附表三、三之一所示之物，均沒收。 辛○○共同犯詐欺取財罪，處有期徒刑參月。扣案如附表三、三之一所示之物，均沒收。 Ｏ○○共同犯詐欺取財罪，處有期徒刑參月。扣案如附表三、三之一所示之物，均沒收。 Ｌ○○共同犯詐欺取財罪，累犯，處有期徒刑肆月。扣案如附表三、三之一所示之物，均沒收。 乙癸○○共同犯詐欺取財罪，處有期徒刑貳月。扣案如附表三、三之一所示之物，均沒收。  80 < div ref="colText" contenteditable="false"  styl e="outline: none;"> 附表三編號4 iv>< /td> 甲酉○○甲ｉ○○ 甲ｊ○○ 甲Ｐ○○辛○○Ｏ○○Ｌ○○乙癸○○ 甲ｄ○○ 詐騙集團成員於100年4月13日晚上23時24分之前某時，利用電腦設備連接網際網路，以帳號「bneryw」登入「露天拍賣網站」，刊登販賣平板電腦之不實訊息，並提供行動電話0000000000號及MSN供聯繫，致甲ｄ○○觀看該不實訊息及與詐騙集團以上開行動電話聯繫後，陷於錯誤，於右列時間，至桃園縣○○鄉○○○○○區○○○路000號之中國信託銀行自動櫃員機，匯款右列金額至詐騙集團指定之李明燕所有台北富邦商業銀行帳號000-00000000000000號內。 100年4月14日下午13時36分許，匯款19000元 甲酉○○共同犯詐欺取財罪，累犯，處有期徒刑柒月。扣案如附表三、三之一所示之物，均沒收。 甲ｉ○○共同犯詐欺取財罪，累犯，處有期徒刑陸月。扣案如附表三、三之一所示之物，均沒收。 甲ｊ○○共同犯詐欺取財罪，處有期徒刑陸月。扣案如附表三、三之一所示之物，均沒收。 甲Ｐ○○共同犯詐欺取財罪，處有期徒刑陸月。扣案如附表三、三之一所示之物，均沒收。 辛○○共同犯詐欺取財罪，處有期徒刑伍月。扣案如附表三、三之一所示之物，均沒收。 Ｏ○○共同犯詐欺取財罪，處有期徒刑伍月。扣案如附表三、三之一所示之物，均沒收。 Ｌ○○共同犯詐欺取財罪，累犯，處有期徒刑陸月。扣案如附表三、三之一所示之物，均沒收。 乙癸○○共同犯詐欺取財罪，處有期徒刑肆月。扣案如附表三、三之一所示之物，均沒收。  81  con tenteditable="false" style="outline: no ne;" > 附表三編號5 "he- td" colspan="1" rowspan="1"> 甲酉○○甲ｉ○○甲ｊ○○甲Ｐ○○辛○○Ｏ○○Ｌ○○乙癸○○v> 甲Ｑ○○ 詐騙集團成員於100年4月14日下午14時之前某時，利用電腦設備連接網際網路，以帳號「FVIER355」登入「露天拍賣網站」，刊登販賣IPAD2代之不實訊息，並提供行動電話0000000000號供聯繫，致甲Ｑ○○觀看該不實訊息下標後，陷於錯誤，於右列時間，至新竹縣○○鄉○○路00號之郵局，以臨櫃匯款方式，匯款右列金額至詐騙集團指定之李明燕所有台北富邦商業銀行帳號000-00000000000000號內。 100年4月14日下午14時後不久，匯款2000元（起訴書誤載為10000元） 甲酉○○共同犯詐欺取財罪，累犯，處有期徒刑伍月。扣案如附表三、三之一所示之物，均沒收。 甲ｉ○○共同犯詐欺取財罪，累犯，處有期徒刑肆月。扣案如附表三、三之一所示之物，均沒收。 甲ｊ○○共同犯詐欺取財罪，處有期徒刑肆月。扣案如附表三、三之一所示之物，均沒收。 甲Ｐ○○共同犯詐欺取財罪，處有期徒刑肆月。扣案如附表三、三之一所示之物，均沒收。 辛○○共同犯詐欺取財罪，處有期徒刑參月。扣案如附表三、三之一所示之物，均沒收。 Ｏ○○共同犯詐欺取財罪，處有期徒刑參月。扣案如附表三、三之一所示之物，均沒收。 Ｌ○○共同犯詐欺取財罪，累犯，處有期徒刑肆月。扣案如附表三、三之一所示之物，均沒收。 乙癸○○共同犯詐欺取財罪，處有期徒刑貳月。扣案如附表三、三之一所示之物，均沒收。 &n bsp;82 onte nteditable="false" style="outline: none ;">< div>附表三編號6 甲酉○○甲ｉ○○甲ｊ○○甲Ｐ○○辛○○Ｏ○○Ｌ○○乙癸○○ 乙卯○○ 詐騙集團成員於100年4月14日下午13時23分之前某時，利用電腦設備連接網際網路，以帳號「jiokr3 565」登入「露天拍賣網站」，刊登販賣數位相機之不實訊息，並提供行動電話0000000000號供聯繫，致乙卯○○觀看該不實訊息後，陷於錯誤，於右列時間，以網路郵局方式，匯款右列金額至詐騙集團指定之李明燕所有台北富邦商業銀行帳號000-00000000000000號內。 100年4月14日下午13時23分許，匯款3100元 甲酉○○共同犯詐欺取財罪，累犯，處有期徒刑伍月。扣案如附表三、三之一所示之物，均沒收。 甲ｉ○○共同犯詐欺取財罪，累犯，處有期徒刑肆月。扣案如附表三、三之一所示之物，均沒收。 甲ｊ○○共同犯詐欺取財罪，處有期徒刑肆月。扣案如附表三、三之一所示之物，均沒收。 甲Ｐ○○共同犯詐欺取財罪，處有期徒刑肆月。扣案如附表三、三之一所示之物，均沒收。 辛○○共同犯詐欺取財罪，處有期徒刑參月。扣案如附表三、三之一所示之物，均沒收。 Ｏ○○共同犯詐欺取財罪，處有期徒刑參月。扣案如附表三、三之一所示之物，均沒收。 Ｌ○○共同犯詐欺取財罪，累犯，處有期徒刑肆月。扣案如附表三、三之一所示之物，均沒收。 乙癸○○共同犯詐欺取財罪，處有期徒刑貳月。扣案如附表三、三之一所示之物，均沒收。  83 "fal se" style="outline: none;"> 附表三編號7 v> yle= "outline: none;"> 甲酉○○甲ｉ○○甲ｊ○○甲Ｐ○○辛○○Ｏ○○Ｌ ○○乙癸 ○○ 甲ｆ○○（當時為少年，00年0 月生） 詐騙集團成員於100年4月14日上午11時00分之前某時，利用電腦設備連接網際網路，以帳號「jfdhfdujgah」登入「露天拍賣網站」，刊登販賣數位相機之不實訊息，並提供行動電話0000000000 號供聯繫，致當時為少年之甲ｆ○○觀看該不實訊息及與詐騙集團以上開電話聯繫私下交易後，陷於錯誤，於右列時間，至臺南市鹽水郵局，以填寫郵政跨行匯款申請書方式，匯款右列金額至詐騙集團指定之李明燕所有台北富邦商業銀行帳號000-00000000000000號帳戶內。 100年4月14日上午11時37分許，匯款4000元 甲酉○○共同犯成年人對少年詐欺取財罪，累犯，處有期徒刑陸月。扣案如附表三、三之一所示之物，均沒收。 甲ｉ○○共同犯成年人對少年詐欺取財罪，累犯，處有期徒刑伍月。扣案如附表三、三之一所示之物，均沒收。 甲ｊ○○共同犯成年人對少年詐欺取財罪，處有期徒刑伍月。扣案如附表三、三之一所示之物均沒收。 甲Ｐ○○共同犯成年人對少年詐欺取財罪，處有期徒刑伍月。扣案如附表三、三之一所示之物，均沒收。 辛○○共同犯成年人對少年詐欺取財罪，處有期徒刑肆月。扣案如附表三、三之一所示之物，均沒收。 Ｏ○○共同犯成年人對少年詐欺取財罪，處有期徒刑肆月。扣案如附表三、三之一所示之物，均沒收。 Ｌ○○共同犯成年人對少年詐欺取財罪，累犯，處有期徒刑伍月。扣案如附表三、三之一所示之物，均沒收。 乙癸○○共同犯成年人對少年詐欺取財罪，處有期徒刑參月。扣案如附表三、三之一所示之物，均沒收。  84 ontenteditable="false" style="outline: none;">附表三編號8 s="h e-td" colspan="1" rowspan="1"> "colText" contenteditable="false" style="outline: none;">甲酉○○甲ｉ○○甲ｊ○○甲Ｐ○○辛○○Ｏ○○Ｌ○○乙癸○○div> ｃ○○ 詐騙集團成員於100年4月13日晚上10時30分之前某時，利用電腦設備連接網際網路，以帳號「ling529」登入「露天拍賣網站」，刊登販賣SONY筆電之不實訊息，並提供行動電話0000000000、0000000000號及MSN供聯繫，致ｃ○○觀看該不實訊息及與詐騙集團上開方式聯繫私下交易後，陷於錯誤，於右列時間，至臺中市○區○○街00號之臺中市大全街郵局，以填寫郵政跨行匯款申請書方式，匯款右列金額之現金至詐騙集團指定之李明燕所有台北富邦商業銀行帳號000-00000000000000號帳戶內。 100年4月14日下午2時10分許，匯款9000元 甲酉○○共同犯詐欺取財罪，累犯，處有期徒刑陸月。扣案如附表三、三之一所示之物，均沒收。 甲ｉ○○共同犯詐欺取財罪，累犯，處有期徒刑伍月。扣案如附表三、三之一所示之物，均沒收。 甲ｊ○○共同犯詐欺取財罪，處有期徒刑伍月。扣案如附表三、三之一所示之物，均沒收。 甲Ｐ○○共同犯詐欺取財罪，處有期徒刑伍月。扣案如附表三、三之一所示之物，均沒收。 辛○○共同犯詐欺取財罪，處有期徒刑肆月。扣案如附表三、三之一所示之物，均沒收。 Ｏ○○共同犯詐欺取財罪，處有期徒刑肆月。扣案如附表三、三之一所示之物，均沒收。 Ｌ○○共同犯詐欺取財罪，累犯，處有期徒刑伍月。扣案如附表三、三之一所示之物，均沒收。 乙癸○○共同犯詐欺取財罪，處有期徒刑參月。扣案如附表三、三之一所示之物，均沒收。 &nb sp;8 5 附表三編號9 div>   姬○妏（少年，00年0月月生，真實姓名年籍詳卷） 詐騙集團成員於100年4月13日之前某時，利用電腦設備連接網際網路，以帳號「jane0812」登入「露天拍賣網站」，刊登販賣Apple IPhone 3GS之不實訊息，並提供MSN及SKYPE帳號供聯繫，致少年姬○妏於100年4月13日某時，觀看該不實訊息及與詐騙集團以上開方式聯繫後，陷於錯誤下標，於右列時間，匯款右列金額至詐騙集團指定之李明燕所有台北富邦商業銀行帳號000-0000000000 00號帳戶內。 100年4月14日，匯款7000元 甲酉○○共同犯成年人對少年詐欺取財罪，累犯，處有期徒刑陸月。扣案如附表三、三之一所示之物，均沒收。 甲ｉ○○共同犯成年人對少年詐欺取財罪，累犯，處有期徒刑伍月。扣案如附表三、三之一所示之物，均沒收。 甲ｊ○○共同犯成年人對少年詐欺取財罪，處有期徒刑伍月。扣案如附表三、三之一所示之物均沒收。 甲Ｐ○○共同犯成年人對少年詐欺取財罪，處有期徒刑伍月。扣案如附表三、三之一所示之物，均沒收。 辛○○共同犯成年人對少年詐欺取財罪，處有期徒刑肆月。扣案如附表三、三之一所示之物，均沒收。 Ｏ○○共同犯成年人對少年詐欺取財罪，處有期徒刑肆月。扣案如附表三、三之一所示之物，均沒收。 Ｌ○○共同犯成年人對少年詐欺取財罪，累犯，處有期徒刑伍月。扣案如附表三、三之一所示之物，均沒收。 乙癸○○共同犯成年人對少年詐欺取財罪，處有期徒刑參月。扣案如附表三、三之一所示之物，均沒收。  86 ass= "he-td" colspan="1" rowspan="1"> f="c olText" contenteditable="false" style=" outl ine: none;"> 附表九編號3 > 宙○○ 詐騙集團成員於100年4月15日下午14時37分之前某時，利用電腦設備連接網際網路，以帳號「hikwohiehvcvf」登入「露天拍賣網站」，刊登販售iPAD之不實訊息，並提供行動電話0000000000號供聯繫，致宙○○觀看該不實訊息後下標，因而陷於錯誤，於右列時間，至臺中市○○區○○路○段000號，操作合作金庫銀行自動櫃員機，匯款右列金額至詐騙集團指定之吳美珍所有岡山平和路郵局帳號000-00000000000000號內。 100年4月15日下午14時37分許，匯款10000 元 甲酉○○共同犯詐欺取財罪，累犯，處有期徒刑陸月。扣案如附表三、三之一所示之物，均沒收。 甲ｉ○○共同犯詐欺取財罪，累犯，處有期徒刑伍月。扣案如附表三、三之一所示之物，均沒收。 甲ｊ○○共同犯詐欺取財罪，處有期徒刑伍月。扣案如附表三、三之一所示之物，均沒收。 甲Ｐ○○共同犯詐欺取財罪，處有期徒刑伍月。扣案如附表三、三之一所示之物，均沒收。 辛○○共同犯詐欺取財罪，處有期徒刑肆月。扣案如附表三、三之一所示之物，均沒收。 Ｏ○○共同犯詐欺取財罪，處有期徒刑肆月。扣案如附表三、三之一所示之物，均沒收。 Ｌ○○共同犯詐欺取財罪，累犯，處有期徒刑伍月。扣案如附表三、三之一所示之物，均沒收。 乙癸○○共同犯詐欺取財罪，處有期徒刑參月。扣案如附表三、三之一所示之物，均沒收。 e="t ext-indent: -12px; padding-left: 12px;">&n bsp; 87 nten teditable="false" style="outline: none; ">  colspan="1" rowspan="1"> ntenteditable="false" style="outline: none;">甲酉○○甲ｉ○○甲ｊ○○甲Ｐ○○辛○○Ｏ○○Ｌ○○乙癸○○ ｂ○○ 詐騙集團成員於100年4月15日下午14時00分之前某時，利用電腦設備連接網際網路，以帳號「tgryyr」登入「露天拍賣網站」，刊登販售手機之不實訊息，並提供行動電話0000000000號及MSN供聯繫，致ｂ○○觀看該不實訊息及與詐騙集團以MSN 聯繫後，因而陷於錯誤，於右列時間，以網路匯款方式，匯款右列金額至詐騙集團指定之吳美珍所有岡山平和路郵局帳號000-00000000000000號內。 100年4月15日下午 15 時許，匯款 6000元 甲酉○○共同犯詐欺取財罪，累犯，處有期徒刑伍月。扣案如附表三、三之一所示之物，均沒收。 甲ｉ○○共同犯詐欺取財罪，累犯，處有期徒刑肆月。扣案如附表三、三之一所示之物，均沒收。 甲ｊ○○共同犯詐欺取財罪，處有期徒刑肆月。扣案如附表三、三之一所示之物，均沒收。 甲Ｐ○○共同犯詐欺取財罪，處有期徒刑肆月。扣案如附表三、三之一所示之物，均沒收。 辛○○共同犯詐欺取財罪，處有期徒刑參月。扣案如附表三、三之一所示之物，均沒收。 Ｏ○○共同犯詐欺取財罪，處有期徒刑參月。扣案如附表三、三之一所示之物，均沒收。 Ｌ○○共同犯詐欺取財罪，累犯，處有期徒刑肆月。扣案如附表三、三之一所示之物，均沒收。 乙癸○○共同犯詐欺取財罪，處有期徒刑貳月。扣案如附表三、三之一所示之物，均沒收。  88 clas s="he-td" colspan="1" rowspan="1"> ref= "colText" contenteditable="false" style ="ou tline: none;"> 附表九編號5 td>< td class="he-td" colspan="1" rowspan="1 "> 丙○○ 詐騙集團成員於100年4月15日下午14時30分之前某時，利用電腦設備連接網際網路，以不詳帳號登入「露天拍賣網站」，刊登販售HTC.Desire.HD.A9191手機之不實訊息，並提供行動電話0000000000號及MSN供聯繫，致丙○○觀看該不實訊息及與詐騙集團以MSN聯繫後，因而陷於錯誤，於右列時間，至臺北市○○區○○路00巷0○0號之台新銀行，操作該行自動櫃員機，匯款右列金額至詐騙集團指定之吳美珍所有岡山平和路郵局帳號000-00000000000000號內。 100年4月15日下午14時49分許，匯款8000元 甲酉○○共同犯詐欺取財罪，累犯，處有期徒刑陸月。扣案如附表三、三之一所示之物，均沒收。 甲ｉ○○共同犯詐欺取財罪，累犯，處有期徒刑伍月。扣案如附表三、三之一所示之物，均沒收。 甲ｊ○○共同犯詐欺取財罪，處有期徒刑伍月。扣案如附表三、三之一所示之物，均沒收。 甲Ｐ○○共同犯詐欺取財罪，處有期徒刑伍月。扣案如附表三、三之一所示之物，均沒收。 辛○○共同犯詐欺取財罪，處有期徒刑肆月。扣案如附表三、三之一所示之物，均沒收。 Ｏ○○共同犯詐欺取財罪，處有期徒刑肆月。扣案如附表三、三之一所示之物，均沒收。 Ｌ○○共同犯詐欺取財罪，累犯，處有期徒刑伍月。扣案如附表三、三之一所示之物，均沒收。 乙癸○○共同犯詐欺取財罪，處有期徒刑參月。扣案如附表三、三之一所示之物，均沒收。 "tex t-indent: -12px; padding-left: 12px;">&nbs p;89  ente ditable="false" style="outline: none;">  cont enteditable="false" style="outline: none;"> 甲酉○○甲ｉ○○甲ｊ○○甲Ｐ○○辛○○Ｏ○○Ｌ○○乙癸○○ 天○○ 詐騙集團成員於100年4月15日下午15時之前某時，利用電腦設備連接網際網路，以帳號「zooina」登入「露天拍賣網站」，刊登販售Sony Ericsson XPERIA X10手機之不實訊息，並提供行動電話0000000000號供聯繫，致天○○觀看該不實訊息後下標，因而陷於錯誤，於右列時間，至臺南成功大學內郵局，以填寫郵政國內匯款單方式，匯款右列金額至詐騙集團指定之吳美珍所有岡山平和路郵局帳號000-00000000000000號內。 100年4月15日下午15時41分許，匯款6000元 甲酉○○共同犯詐欺取財罪，累犯，處有期徒刑伍月。扣案如附表三、三之一所示之物，均沒收。 甲ｉ○○共同犯詐欺取財罪，累犯，處有期徒刑肆月。扣案如附表三、三之一所示之物，均沒收。 甲ｊ○○共同犯詐欺取財罪，處有期徒刑肆月。扣案如附表三、三之一所示之物，均沒收。 甲Ｐ○○共同犯詐欺取財罪，處有期徒刑肆月。扣案如附表三、三之一所示之物，均沒收。 辛○○共同犯詐欺取財罪，處有期徒刑參月。扣案如附表三、三之一所示之物，均沒收。 Ｏ○○共同犯詐欺取財罪，處有期徒刑參月。扣案如附表三、三之一所示之物，均沒收。 Ｌ○○共同犯詐欺取財罪，累犯，處有期徒刑肆月。扣案如附表三、三之一所示之物，均沒收。 乙癸○○共同犯詐欺取財罪，處有期徒刑貳月。扣案如附表三、三之一所示之物，均沒收。 styl e="outline: none;">  90 > iv> le=" false" style="outline: none;"> 附表九編 號7 div> 甲酉○○甲ｉ○○甲ｊ○○甲Ｐ○○辛○○Ｏ○○Ｌ○○乙癸○○ 己○○ 詐騙集團成員於100年4月15日中午12時00分之前某時，利用電腦設備連接網際網路，以不詳帳號登入「露天拍賣網站」，刊登販售IPhone.3G手機之不實訊息，並提供行動電話0000000000號供聯繫，致己○○觀看該不實訊息後下標，因而陷於錯誤，於右列時間，至高雄市右昌郵局，以無摺存款方式，匯款右列金額至詐騙集團指定之吳美珍所有岡山平和路郵局帳號000-00000000000000號內。 100年4月15日下午 16 時許，匯款 10000元 甲酉○○共同犯詐欺取財罪，累犯，處有期徒刑陸月。扣案如附表三、三之一所示之物，均沒收。 甲ｉ○○共同犯詐欺取財罪，累犯，處有期徒刑伍月。扣案如附表三、三之一所示之物，均沒收。 甲ｊ○○共同犯詐欺取財罪，處有期徒刑伍月。扣案如附表三、三之一所示之物，均沒收。 甲Ｐ○○共同犯詐欺取財罪，處有期徒刑伍月。扣案如附表三、三之一所示之物，均沒收。 辛○○共同犯詐欺取財罪，處有期徒刑肆月。扣案如附表三、三之一所示之物，均沒收。 Ｏ○○共同犯詐欺取財罪，處有期徒刑肆月。扣案如附表三、三之一所示之物，均沒收。 Ｌ○○共同犯詐欺取財罪，累犯，處有期徒刑伍月。扣案如附表三、三之一所示之物，均沒收。 乙癸○○共同犯詐欺取財罪，處有期徒刑參月。扣案如附表三、三之一所示之物，均沒收。 &n bsp; 91 nted itable="false" style="outline: none;">< div> 附表九編號8 lspan="1" rowspan="1"> ntenteditable="false" style="outline: none;"><div>甲酉○○甲ｉ○○甲ｊ○○甲Ｐ○○辛○○Ｏ○○Ｌ○○乙癸○○ 甲ｖ○○ 詐騙集團成員於100年4月15日凌晨01時30分之前某時，利用電腦設備連接網際網路，以帳號「reneralmcan69」登入「露天拍賣網站」，刊登販售Panasonicgf1相機、HTC.DS手機之不實訊息，並提供行動電話0000000000號供聯繫，致甲ｖ○○觀看該不實訊息後，因而陷於錯誤，於右列時間，以網路匯款方式，接續匯款至詐騙集團指定之吳美珍所有岡山平和路郵局帳號000-00000000000000號帳戶內（匯款5000元），及板信銀行0000000000000000號帳戶內（匯款5000元）（起訴書誤載甲ｖ○○受騙之1萬元全數係匯入吳美珍上開帳戶）。 100年4月15日凌晨1 時48分許，共計匯款10000元 甲酉○○共同犯詐欺取財罪，累犯，處有期徒刑陸月。扣案如附表三、三之一所示之物，均沒收。 甲ｉ○○共同犯詐欺取財罪，累犯，處有期徒刑伍月。扣案如附表三、三之一所示之物，均沒收。 甲ｊ○○共同犯詐欺取財罪，處有期徒刑伍月。扣案如附表三、三之一所示之物，均沒收。 甲Ｐ○○共同犯詐欺取財罪，處有期徒刑伍月。扣案如附表三、三之一所示之物，均沒收。 辛○○共同犯詐欺取財罪，處有期徒刑肆月。扣案如附表三、三之一所示之物，均沒收。 Ｏ○○共同犯詐欺取財罪，處有期徒刑肆月。扣案如附表三、三之一所示之物，均沒收。 Ｌ○○共同犯詐欺取財罪，累犯，處有期徒刑伍月。扣案如附表三、三之一所示之物，均沒收。 乙癸○○共同犯詐欺取財罪，處有期徒刑參月。扣案如附表三、三之一所示之物，均沒收。 e="o utline: none;">  92 iv>< /td> 附表九編號9 div>  甲酉○○甲ｉ○○甲ｊ○○甲Ｐ○○辛○○Ｏ○○Ｌ○○乙癸○○ ｎ○○ 詐騙集團成員於100年4月15日中午12時55分之前某時，利用電腦設備連接網際網路，以帳號「leiertw」登入「露天拍賣網站」，刊登販售iPhone.3GS手機之不實訊息，並提供行動電話0000000000號及MSN供聯繫，致ｎ○○觀看該不實訊息及與詐騙集團以MSN聯繫後，因而陷於錯誤，於右列時間，至新北市三重區溪尾街郵局，操作該行自動櫃員機，匯款右列金額至詐騙集團指定之吳美珍所有岡山平和路郵局帳號000-00000000000000號內。 100年4月15日中午12時55分許，匯款7000元 甲酉○○共同犯詐欺取財罪，累犯，處有期徒刑伍月。扣案如附表三、三之一所示之物，均沒收。 甲ｉ○○共同犯詐欺取財罪，累犯，處有期徒刑肆月。扣案如附表三、三之一所示之物，均沒收。 甲ｊ○○共同犯詐欺取財罪，處有期徒刑肆月。扣案如附表三、三之一所示之物，均沒收。 甲Ｐ○○共同犯詐欺取財罪，處有期徒刑肆月。扣案如附表三、三之一所示之物，均沒收。 辛○○共同犯詐欺取財罪，處有期徒刑參月。扣案如附表三、三之一所示之物，均沒收。 Ｏ○○共同犯詐欺取財罪，處有期徒刑參月。扣案如附表三、三之一所示之物，均沒收。 Ｌ○○共同犯詐欺取財罪，累犯，處有期徒刑肆月。扣案如附表三、三之一所示之物，均沒收。 乙癸○○共同犯詐欺取財罪，處有期徒刑貳月。扣案如附表三、三之一所示之物，均沒收。 ="ou tline: none;">  93 v> td> 附表九編號39 div>  甲酉○○甲ｉ○○甲ｊ○○甲Ｐ○○辛○○Ｏ○○Ｌ○○乙癸○○ 卯○○ 詐騙集團成員於100年4月15日晚上23時之前某時，利用電腦設備連接網際網路，以帳號「rvray123」登入「露天拍賣網站」，刊登販售Canon照相機之不實訊息，並提供行動電話0000000000號及MSN供聯繫，致卯○○觀看該不實訊息及與詐騙集團以MSN聯繫後，因而陷於錯誤，於右列時間，至新北市○○區○○街000號之7-11便利商店，操作中國信託銀行自動櫃員機，匯款右列金額至詐騙集團指定之戴嘯天所有中國信託銀行中和分行帳號000-000000000000號內。 100年4月15日晚上23時39分許，匯款6000元 甲酉○○共同犯詐欺取財罪，累犯，處有期徒刑伍月。扣案如附表三、三之一所示之物，均沒收。 甲ｉ○○共同犯詐欺取財罪，累犯，處有期徒刑肆月。扣案如附表三、三之一所示之物，均沒收。 甲ｊ○○共同犯詐欺取財罪，處有期徒刑肆月。扣案如附表三、三之一所示之物，均沒收。 甲Ｐ○○共同犯詐欺取財罪，處有期徒刑肆月。扣案如附表三、三之一所示之物，均沒收。 辛○○共同犯詐欺取財罪，處有期徒刑參月。扣案如附表三、三之一所示之物，均沒收。 Ｏ○○共同犯詐欺取財罪，處有期徒刑參月。扣案如附表三、三之一所示之物，均沒收。 Ｌ○○共同犯詐欺取財罪，累犯，處有期徒刑肆月。扣案如附表三、三之一所示之物，均沒收。 乙癸○○共同犯詐欺取財罪，處有期徒刑貳月。扣案如附表三、三之一所示之物，均沒收。 ef=" colText" contenteditable="false" style="ou tlin e: none;">  94 > d>  style="outline: none;"> 附表九編號1 < /div > 甲酉○○甲ｉ○○甲ｊ○○甲Ｐ○○辛○○Ｏ○○Ｌ○○乙癸○○ 甲Ｕ○○ 詐騙集團成員於100年4月14日下午15時19分許，撥打電話予甲Ｕ○○，佯稱其係奇摩拍賣賣家（甜蜜屋），因甲Ｕ○○先前購物時之作業人員疏失，造成誤設約定轉帳帳戶，將會分期扣款當初購物金額，詐騙集團並接續撥打電話予甲Ｕ○○佯稱係合作金庫銀行客服人員，要協助取消分期付款，致甲Ｕ○○陷於錯誤，於右列時間，依指示操作網路銀行，匯款右列金額至詐騙集團指定之張煥良所有新竹南勢郵局帳號000-00000000000000號內。 100年4月16日晚上19時許，匯款69999元 甲酉○○共同犯詐欺取財罪，累犯，處有期徒刑拾月。扣案如附表三、三之一所示之物，均沒收。 甲ｉ○○共同犯詐欺取財罪，累犯，處有期徒刑玖月。扣案如附表三、三之一所示之物，均沒收。 甲ｊ○○共同犯詐欺取財罪，處有期徒刑玖月。扣案如附表三、三之一所示之物，均沒收。 甲Ｐ○○共同犯詐欺取財罪，處有期徒刑玖月。扣案如附表三、三之一所示之物，均沒收。 辛○○共同犯詐欺取財罪，處有期徒刑捌月。扣案如附表三、三之一所示之物，均沒收。 Ｏ○○共同犯詐欺取財罪，處有期徒刑捌月。扣案如附表三、三之一所示之物，均沒收。 Ｌ○○共同犯詐欺取財罪，累犯，處有期徒刑玖月。扣案如附表三、三之一所示之物，均沒收。 乙癸○○共同犯詐欺取財罪，處有期徒刑柒月。扣案如附表三、三之一所示之物，均沒收。 tedi table="false" style="outline: none;"> "he- td" colspan="1" rowspan="1"> 附表九編號2 甲酉○○甲ｉ○○甲ｊ○○甲Ｐ○○辛○○Ｏ○○Ｌ○○ Ｍ○○ 詐騙集團成員於100年4月16日晚上20時00分之前某時，利用電腦設備連接網際網路，以帳號「angle9」登入登入「露天拍賣網站」，刊登販售iPAD之不實訊息，並提供行動電話0000000000號及MSN供聯繫，致Ｍ○○觀看該不實訊息後下標，因而陷於錯誤，於右列時間，以網路匯款方式，匯款右列金額至詐騙集團指定之張煥良所有新竹新竹南勢郵局帳號000-00000000000000號內。 100年4月16日晚上20時44分許，匯款10000元 甲酉○○共同犯詐欺取財罪，累犯，處有期徒刑陸月。扣案如附表三、三之一所示之物，均沒收。 甲ｉ○○共同犯詐欺取財罪，累犯，處有期徒刑伍月。扣案如附表三、三之一所示之物，均沒收。 甲ｊ○○共同犯詐欺取財罪，處有期徒刑伍月。扣案如附表三、三之一所示之物，均沒收。 甲Ｐ○○共同犯詐欺取財罪，處有期徒刑伍月。扣案如附表三、三之一所示之物，均沒收。 辛○○共同犯詐欺取財罪，處有期徒刑肆月。扣案如附表三、三之一所示之物，均沒收。 Ｏ○○共同犯詐欺取財罪，處有期徒刑肆月。扣案如附表三、三之一所示之物，均沒收。 Ｌ○○共同犯詐欺取財罪，累犯，處有期徒刑伍月。扣案如附表三、三之一所示之物，均沒收。 able ="false" style="outline: none;"> yle= "text-indent: -12px; padding-left: 12px ;">& nbsp;96 olspan="1" rowspan="1"> ontenteditable="false" style="outline: none;">附表九編號32 甲酉○○甲ｉ○○甲ｊ○○甲Ｐ○○辛○○Ｏ○○Ｌ○○ 乙寅○○ 詐騙集團成員於100年4月17日下午15時45分之前某時，利用電腦設備連接網際網路，以帳號「ghjk1001」登入「露天拍賣網站」，刊登販售手機之不實訊息，並提供行動電話0000000000號及MSN供聯繫，致乙寅○○觀看該不實訊息後，因而陷於錯誤，於右列時間，至高雄市前鎮區一心二路之中國信託銀行櫃員機，匯款右列金額至詐騙集團指定之江啟華所有合作金庫商業銀行海山分行帳號000-0000000000000號內。 100年4月17日下午15時45分許，匯款7000元 甲酉○○共同犯詐欺取財罪，累犯，處有期徒刑伍月。扣案如附表三、三之一所示之物，均沒收。 甲ｉ○○共同犯詐欺取財罪，累犯，處有期徒刑肆月。扣案如附表三、三之一所示之物，均沒收。 甲ｊ○○共同犯詐欺取財罪，處有期徒刑肆月。扣案如附表三、三之一所示之物，均沒收。 甲Ｐ○○共同犯詐欺取財罪，處有期徒刑肆月。扣案如附表三、三之一所示之物，均沒收。 辛○○共同犯詐欺取財罪，處有期徒刑參月。扣案如附表三、三之一所示之物，均沒收。 Ｏ○○共同犯詐欺取財罪，處有期徒刑參月。扣案如附表三、三之一所示之物，均沒收。 Ｌ○○共同犯詐欺取財罪，累犯，處有期徒刑肆月。扣案如附表三、三之一所示之物，均沒收。 < div  ref="colText" contenteditable="false" styl e="o utline: none;">  97 v> e="f alse" style="outline: none;"> 附表九編號33 甲酉○○甲ｉ○○甲ｊ○○甲Ｐ○○辛○○Ｏ○○Ｌ○○ 甲ｙ○○ 詐騙集團成員於100年4月17日下午18時之前某時，利用電腦設備連接網際網路，以帳號「wtddjfgdahg」登入「露天拍賣網站」，刊登販售iPhone手機之不實訊息，並提供行動電話0000000000號供聯繫，致甲ｙ○○觀看該不實訊息及與詐騙集團以上開電話聯繫後，陷於錯誤，於右列時間，至臺中市○○區○○街000號附近之全家便利商店，操作台新銀行自動櫃員機，匯款右列金額至詐騙集團指定之江啟華所有合作金庫商業銀行海山分行帳號000-0000000000000號內。 100年4月17日晚上20時57分許，匯款8000元 甲酉○○共同犯詐欺取財罪，累犯，處有期徒刑陸月。扣案如附表三、三之一所示之物，均沒收。 甲ｉ○○共同犯詐欺取財罪，累犯，處有期徒刑伍月。扣案如附表三、三之一所示之物，均沒收。 甲ｊ○○共同犯詐欺取財罪，處有期徒刑伍月。扣案如附表三、三之一所示之物，均沒收。 甲Ｐ○○共同犯詐欺取財罪，處有期徒刑伍月。扣案如附表三、三之一所示之物，均沒收。 辛○○共同犯詐欺取財罪，處有期徒刑肆月。扣案如附表三、三之一所示之物，均沒收。 Ｏ○○共同犯詐欺取財罪，處有期徒刑肆月。扣案如附表三、三之一所示之物，均沒收。 Ｌ○○共同犯詐欺取財罪，累犯，處有期徒刑伍月。扣案如附表三、三之一所示之物，均沒收。 itab le="false" style="outline: none;"> styl e="text-indent: -12px; padding-left: 12 px;" > 98  colspan="1" rowspan="1">  contenteditable="false" style="outline: none;">附表九編號34 甲酉○○甲ｉ○○甲ｊ○○甲Ｐ○○辛○○Ｏ○○Ｌ○○ Ｎ○○ 詐騙集團成員於100年4月17日下午18時25分之前某時，利用電腦設備連接網際網路，以帳號「jfifyjogirt」登入「露天拍賣網站」，刊登販售相機之不實訊息，並提供行動電話0000000000號及MSN供聯繫，致Ｎ○○觀看該不實訊息及與詐騙集團以MSN聯繫後，因而陷於錯誤，於右列時間，至新北市汐止區宜興街之新北市汐止區農會自動櫃員機，匯款右列金額至詐騙集團指定之江啟華所有合作金庫商業銀行海山分行帳號000-0000000000000號內。 100年4月17日下午18時25分許，匯款5000元 甲酉○○共同犯詐欺取財罪，累犯，處有期徒刑伍月。扣案如附表三、三之一所示之物，均沒收。 甲ｉ○○共同犯詐欺取財罪，累犯，處有期徒刑肆月。扣案如附表三、三之一所示之物，均沒收。 甲ｊ○○共同犯詐欺取財罪，處有期徒刑肆月。扣案如附表三、三之一所示之物，均沒收。 甲Ｐ○○共同犯詐欺取財罪，處有期徒刑肆月。扣案如附表三、三之一所示之物，均沒收。 辛○○共同犯詐欺取財罪，處有期徒刑參月。扣案如附表三、三之一所示之物，均沒收。 Ｏ○○共同犯詐欺取財罪，處有期徒刑參月。扣案如附表三、三之一所示之物，均沒收。 Ｌ○○共同犯詐欺取財罪，累犯，處有期徒刑肆月。扣案如附表三、三之一所示之物，均沒收。  colspan="1" rowspan="1"> ntenteditable="false" style="outline: none;"> 99 甲酉○○甲ｉ○○甲ｊ○○甲Ｐ○○辛○○Ｏ○○Ｌ○○ 甲Ｓ○○ 詐騙集團成員於100年4月17日晚上20時之前某時，利用電腦設備連接網際網路，以不詳帳號登入「露天拍賣網站」，刊登販售Panasonic相機之不實訊息，並提供行動電話0000000000號及即時通供聯繫，致甲Ｓ○○觀看該不實訊息及與詐騙集團以即時通聯繫後，因而陷於錯誤，於右列時間，至新北市○○區○○路000號之土地銀行自動櫃員機，匯款右列金額至詐騙集團指定之江啟華所有合作金庫商業銀行海山分行帳號000-0000000000000號內。 100年4月17日晚上20時24分許，匯款12000 元 甲酉○○共同犯詐欺取財罪，累犯，處有期徒刑陸月。扣案如附表三、三之一所示之物，均沒收。 甲ｉ○○共同犯詐欺取財罪，累犯，處有期徒刑伍月。扣案如附表三、三之一所示之物，均沒收。 甲ｊ○○共同犯詐欺取財罪，處有期徒刑伍月。扣案如附表三、三之一所示之物，均沒收。 甲Ｐ○○共同犯詐欺取財罪，處有期徒刑伍月。扣案如附表三、三之一所示之物，均沒收。 辛○○共同犯詐欺取財罪，處有期徒刑肆月。扣案如附表三、三之一所示之物，均沒收。 Ｏ○○共同犯詐欺取財罪，處有期徒刑肆月。扣案如附表三、三之一所示之物，均沒收。 Ｌ○○共同犯詐欺取財罪，累犯，處有期徒刑伍月。扣案如附表三、三之一所示之物，均沒收。 ="ou tline: none;">  100 甲酉○○甲ｉ○○甲ｊ○○甲Ｐ○○辛○○Ｏ○○Ｌ○○ Ｙ○○（當時為少年，00年0 月生） 詐騙集團成員於100年4月17日下午15時40分之前某時，利用電腦設備連接網際網路，以帳號「bb5201」登入「露天拍賣網站」，刊登販售Appe iPod touch.4代64G（二手）之不實訊息，並提供行動電話0000000000號供聯繫，致當時為少年之林○洪觀看該不實訊息後下標，因而陷於錯誤，於右列時間，至臺中市大全街大全郵局，以填寫郵政跨行匯款申請書方式，匯款右列金額至詐騙集團指定之江碧玉所有國泰世華銀行板橋分行帳號000-0000000000000號內。 100年4月18日上午09時35分許，匯款5000元 甲酉○○共同犯成年人對少年詐欺取財罪，累犯，處有期徒刑陸月。扣案如附表三、三之一所示之物，均沒收。 甲ｉ○○共同犯成年人對少年詐欺取財罪，累犯，處有期徒刑伍月。扣案如附表三、三之一所示之物，均沒收。 甲ｊ○○共同犯成年人對少年詐欺取財罪，處有期徒刑伍月。扣案如附表三、三之一所示之物，均沒收。 甲Ｐ○○共同犯成年人對少年詐欺取財罪，處有期徒刑伍月。扣案如附表三、三之一所示之物，均沒收。 辛○○共同犯成年人對少年詐欺取財罪，處有期徒刑肆月。扣案如附表三、三之一所示之物，均沒收。 Ｏ○○共同犯成年人對少年詐欺取財罪，處有期徒刑肆月。扣案如附表三、三之一所示之物，均沒收。 Ｌ○○共同犯成年人對少年詐欺取財罪，累犯，處有期徒刑伍月。扣案如附表三、三之一所示之物，均沒收。 ontenteditable="false" style="outline: none;"> 101 class="he-td" colspan="1" rowspan="1">< div  ref="colText" contenteditable="false" style="outline: none;"> 附表九編號37 甲酉○○甲ｉ○○甲ｊ○○甲Ｐ○○辛○○Ｏ○○Ｌ○○ 乙午○○ 詐騙集團成員於100年4月18日上午10時02分之前某時，利用電腦設備連接網際網路，以帳號「mnfdaghrh」登入「露天拍賣網站」，刊登販售國際牌DMC-LX5數位相機之不實訊息，並提供行動電話0000000000、0000000000號供聯繫，致乙午○○觀看該不實訊息後，因而陷於錯誤，於右列時間，至高雄市○○區○○路000號之翠屏郵局，以填寫郵政跨行匯款申請書方式，匯款右列金額至詐騙集團指定之江碧玉所有國泰世華銀行板橋分行帳號000-0000000000000號內。 100年4月18日上午10時02分許，匯款7000元 甲酉○○共同犯詐欺取財罪，累犯，處有期徒刑伍月。扣案如附表三、三之一所示之物，均沒收。 甲ｉ○○共同犯詐欺取財罪，累犯，處有期徒刑肆月。扣案如附表三、三之一所示之物，均沒收。 甲ｊ○○共同犯詐欺取財罪，處有期徒刑肆月。扣案如附表三、三之一所示之物，均沒收。 甲Ｐ○○共同犯詐欺取財罪，處有期徒刑肆月。扣案如附表三、三之一所示之物，均沒收。 辛○○共同犯詐欺取財罪，處有期徒刑參月。扣案如附表三、三之一所示之物，均沒收。 Ｏ○○共同犯詐欺取財罪，處有期徒刑參月。扣案如附表三、三之一所示之物，均沒收。 Ｌ○○共同犯詐欺取 財罪，累 犯，處有期徒刑肆月。扣案如附表三、三之一所示之物，均沒收。 ble= "false" style="outline: none;"> le=" text-indent: -12px; padding-left: 12px; ">&n bsp;102 附表九編號38 甲酉○○甲ｉ○○甲ｊ○○甲Ｐ○○辛○○Ｏ○○Ｌ○○ ｇ○○ 詐騙集團成員於100年4月18日上午10時30分之前某時，利用電腦設備連接網際網路，以不詳帳號登入「露天拍賣網站」，刊登販售商品之不實訊息，致ｇ○○觀看該不實訊息後，因而陷於錯誤，於右列時間，至高雄市旗山區湄洲里中山路之彰化銀行，以填寫匯款單方式，匯款右列金額至詐騙集團指定之江碧玉所有國泰世華銀行板橋分行帳號000-0000000000000號內。 100年4月18日上午10時30分許，匯款5000元 甲酉○○共同犯詐欺取財罪，累犯，處有期徒刑伍月。扣案如附表三、三之一所示之物，均沒收。 甲ｉ○○共同犯詐欺取財罪，累犯，處有期徒刑肆月。扣案如附表三、三之一所示之物，均沒收。 甲ｊ○○共同犯詐欺取財罪，處有期徒刑肆月。扣案如附表三、三之一所示之物，均沒收。 甲Ｐ○○共同犯詐欺取財罪，處有期徒刑肆月。扣案如附表三、三之一所示之物，均沒收。 辛○○共同犯詐欺取財罪，處有期徒刑參月。扣案如附表三、三之一所示之物，均沒收。 Ｏ○○共同犯詐欺取財罪，處有期徒刑參月。扣案如附表三、三之一所示之物，均沒收。 Ｌ○○共同犯詐欺取財罪，累犯，處有期徒刑肆月。扣案如附表三、三之一所示之物，均沒收。  style="outline: none;">  ;103  附表六編號43 甲酉○○甲ｉ○○甲ｊ○○甲Ｐ○○辛○○Ｏ○○Ｌ○○ 甲Ｒ○○ 詐騙集團成員於100年4月19日中午12時22分許之前某時，利用電腦設備連接網際網路，以帳號「dfrr33」登入「露天拍賣網站」，刊登販賣Apple IPOD Touch 4之不實訊息，並提供行動電話0000000000號供聯繫，致甲Ｒ○○觀看該不實訊息及以詐騙集團以MSN聯繫後，陷於錯誤，於右列時間，至臺北市○○○路000號第一銀行民權分行，操作該行自動櫃員機，匯款右列金額至詐騙集團指定之高宜璇所有合作金庫銀行斗六分行帳號000-0000000000000號內。 100年4月19日中午12時22分許，匯款5000元 甲酉○○共同犯詐欺取財罪，累犯，處有期徒刑伍月。扣案如附表三、三之一所示之物，均沒收。 甲ｉ○○共同犯詐欺取財罪，累犯，處有期徒刑肆月。扣案如附表三、三之一所示之物，均沒收。 甲ｊ○○共同犯詐欺取財罪，處有期徒刑肆月。扣案如附表三、三之一所示之物，均沒收。 甲Ｐ○○共同犯詐欺取財罪，處有期徒刑肆月。扣案如附表三、三之一所示之物，均沒收。 辛○○共同犯詐欺取財罪，處有期徒刑參月。扣案如附表三、三之一所示之物，均沒收。 Ｏ○○共同犯詐欺取財罪，處有期徒刑參月。扣案如附表三、三之一所示之物，均沒收。 Ｌ○○共同犯詐欺取財罪，累犯，處有期徒刑肆月。扣案如附表三、 三之一所 示之物，均沒收。 s="h e-td" colspan="1" rowspan="1"> "colText" contenteditable="false" style="outline: none;"> 104v>td> 附表六編號44 甲酉○○甲ｉ○○甲ｊ○○甲Ｐ○○辛○○Ｏ○○Ｌ○○ 甲卯○○ 詐騙集團成員於100年4月19日上午11時00分之前某時，利用電腦設備連接網際網路，以不詳帳號登入「露天拍賣網站」，刊登販賣「PSP-掌上型電動玩具、價碼：新台幣4000元」之不實訊息，致甲卯○○觀看該不實訊息及與詐騙集團以MSN聯繫後，因而陷於錯誤，於右列時間，至高雄市○○路000號博愛郵局，以填寫郵局跨行匯款申請書之方式，匯款右列金額至詐騙集團指定之高宜璇所有合作金庫銀行斗六分行帳號000-0000000000000號內。 100年4月19日下午13時35分許，匯款4000元 甲酉○○共同犯詐欺取財罪，累犯，處有期徒刑伍月。扣案如附表三、三之一所示之物，均沒收。 甲ｉ○○共同犯詐欺取財罪，累犯，處有期徒刑肆月。扣案如附表三、三之一所示之物，均沒收。 甲ｊ○○共同犯詐欺取財罪，處有期徒刑肆月。扣案如附表三、三之一所示之物，均沒收。 甲Ｐ○○共同犯詐欺取財罪，處有期徒刑肆月。扣案如附表三、三之一所示之物，均沒收。 辛○○共同犯詐欺取財罪，處有期徒刑參月。扣案如附表三、三之一所示之物，均沒收。 Ｏ○○共同犯詐欺取財罪，處有期徒刑參月。扣案如附表三、 三之一所 示之物，均沒收。 Ｌ○○共同犯詐欺取財罪，累犯，處有期徒刑肆月。扣案如附表三、 三之一所 示之物，均沒收。 lass ="he-td" colspan="1" rowspan="1"> ef=" colText" contenteditable="false" style= "out line: none;">  105 附表六編號45 甲酉○○甲ｉ○○甲ｊ○○甲Ｐ○○辛○○Ｏ○○Ｌ○○ 甲ｏ○○ 詐騙集團成員於100年4月19日下午13時之前某時，利用電腦設備連接網際網路，以不詳帳號登入「露天拍賣網站」，刊登販賣Panasonic GF1相機之不實訊息，並提供行動電話0000000000號供聯繫，致甲ｏ○○觀看該不實訊息，因而陷於錯誤，於右列時間，匯款右列金額至詐騙集團指定之高宜璇所有合作金庫銀行斗六分行帳號000-0000000000000號內。 100年4月19日下午13時28分許，匯款5800元 甲酉○○共同犯詐欺取財罪，累犯，處有期徒刑伍月。扣案如附表三、三之一所示之物，均沒收。 甲ｉ○○共同犯詐欺取財罪，累犯，處有期徒刑肆月。扣案如附表三、三之一所示之物，均沒收。 甲ｊ○○共同犯詐欺取財罪，處有期徒刑肆月。扣案如附表三、三之一所示之物，均沒收。 甲Ｐ○○共同犯詐欺取財罪，處有期徒刑肆月。扣案如附表三、三之一所示之物，均沒收。 辛○○共同犯詐欺取財罪，處有期徒刑參月。扣案如附表三、三之一所示之物，均沒收。 Ｏ○○共同犯詐欺取財罪，處有期 徒刑參月 。扣案如附表三、三之一所示之物，均沒收。 Ｌ○○共同犯詐欺取財罪，累犯，處有期 徒刑肆月 。扣案如附表三、三之一所示之物，均沒收。  106 附表六編號46 甲酉○○甲ｉ○○甲ｊ○○甲Ｐ○○辛○○Ｏ○○Ｌ○○ 未○○ 詐騙集團成員於100年4月19日凌晨01時之前某時，利用電腦設備連接網際網路，以帳號「xvo562」登入「露天拍賣網站」，刊登販賣筆記型電腦之不實訊息，並提供行動電話0000000000號供聯繫，致未○○觀看該不實訊息，因而陷於錯誤，於右列時間，匯款右列金額至詐騙集團指定之高宜璇所有合作金庫銀行斗六分行帳號000-0000000000000號內。 100年4月19日上午07時34分許，匯款11000 元 甲酉○○共同犯詐欺取財罪，累犯，處有期徒刑玖月。扣案如附表三、三之一所示之物，均沒收。 甲ｉ○○共同犯詐欺取財罪，累犯，處有期徒刑捌月。扣案如附表三、三之一所示之物，均沒收。 甲ｊ○○共同犯詐欺取財罪，處有期徒刑捌月。扣案如附表三、三之一所示之物，均沒收。 甲Ｐ○○共同犯詐欺取財罪，處有期徒刑捌月。扣案如附表三、三之一所示之物，均沒收。 辛○○共同犯詐欺取財罪，處有期徒刑柒月。扣案如附表三、三之一所示之物，均沒收。 Ｏ○○共同犯詐欺取財罪，處有期徒刑柒月。扣案如附表三、三之一所示之物，均沒收。 Ｌ○○共同犯詐欺取財罪，累犯，處有期徒刑捌月。扣案如附表三、三之一所示之物，均沒收。 嗣詐騙集團成員接續上開犯意，於100年4月29日晚上約18時許，撥打電話予未○○，向未○○騙稱伊係露天拍賣客服人員，詢問未○○是否曾於100年4月19日有購買筆記型電腦及收到貨品等情，俟未○○反應係遭到詐騙後，詐騙集團即佯稱將幫忙連絡未○○郵局帳戶人員處理，詐騙集團並接續於同日晚上約19時許撥打電話予未○○，佯稱係郵局人員，要幫未○○聯絡合作金庫銀行人員並作銷帳工作，致未○○陷於錯誤，依指示操作合作金庫銀行自動櫃員機，於右列時間，匯款右列金額，至詐騙集團指定之夏蔚庭所有聯邦商業銀行帳號0000000000000000號內。 100年4月29日晚上20時28分許，匯款29989 元 style="outline: none;">  107 附表六編號47 甲酉○○甲ｉ○○甲ｊ○○甲Ｐ○○辛○○Ｏ○○Ｌ○○ 甲辰○○ 詐騙集團成員於100年4月20日凌晨0時35分之前某時，利用電腦設備連接網際網路，以帳號「joZ000 000000」登入「露天拍賣網站」，刊登販賣HTC手機不實訊息，並提供行動電話0000000000號及MSN供聯繫，致甲辰○○觀看該不實訊息後，陷於錯誤，於右列時間，匯款右列金額至詐騙集團指定之高宜璇所有華南商業銀行斗六分行帳號000-000000000000號帳戶內。 100年4月20日凌晨00時35分許，匯款6000元    甲酉○○共同犯詐欺取財罪，累犯，處有期徒刑伍月。扣案如附表三、三之一所示之物，均沒收。 甲ｉ○○共同犯詐欺取財罪，累犯，處有期徒刑肆月。扣案如附表三、三之一所示之物，均沒收。 甲ｊ○○共同犯詐欺取財罪，處有期徒刑肆月。扣案如附表三、三之一所示之物，均沒收。 甲Ｐ○○共同犯詐欺取財罪，處有期徒刑肆月。扣案如附表三、三之一所示之物，均沒收。 辛○○共同犯詐欺取財罪，處有期徒刑參月。扣案如附表三、三之一所示之物，均沒收。 Ｏ○○共同犯詐欺取財罪，處 有期徒刑 參月。扣案如附表三、三之一所示之物，均沒收。 Ｌ○○共同犯詐欺取財罪，累犯，處 有期徒刑 肆月。扣案如附表三、三之一所示之物，均沒收。 "fal se" style="outline: none;">  108 附表六編號48 甲酉○○甲ｉ○○甲ｊ○○甲Ｐ○○辛○○Ｏ○○Ｌ○○ Ｓ○○ 詐騙集團成員於100年4月19日下午19時00分之前某時，利用電腦設備連接網際網路，以帳號「d671220」登入「露天拍賣網站」，刊登販賣手機不實訊息，並提供行動電話0000000000號供聯繫，致Ｓ○○觀看該不實訊息後，陷於錯誤下標，於右列時間，至臺北市松江路之華南銀行自動櫃員機，匯款右列金額至詐騙集團指定之高宜璇所有華南商業銀行斗六分行帳號000-000000000000號內。 100年4月19日晚上22時34分許，匯款9000元 甲酉○○共同犯詐欺取財罪，累犯，處有期徒刑陸月。扣案如附表三、三之一所示之物，均沒收。 甲ｉ○○共同犯詐欺取財罪，累犯，處有期徒刑伍月。扣案如附表三、三之一所示之物，均沒收。 甲ｊ○○共同犯詐欺取財罪，處有期徒刑伍月。扣案如附表三、三之一所示之物，均沒收。 甲Ｐ○○共同犯詐欺取財罪，處有期徒刑伍月。扣案如附表三、三之一所示之物，均沒收。 辛○○共同犯詐欺取財罪，處有期徒刑肆月。扣案如附表三、三之一所示之物，均沒收。 Ｏ○○共同犯詐欺取財罪，處有期徒刑肆月。扣案如附表三、三之一所示之物，均 沒收。< br>Ｌ○○共同犯詐欺取財罪，累犯，處有期徒刑伍月。扣案如附表三、三之一所示之物，均 沒收。< /div> colspan="1" rowspan="1"> contenteditable="false" style="outline: none;"> 109 附表六編號49 甲酉○○甲ｉ○○甲ｊ○○甲Ｐ○○辛○○Ｏ○○Ｌ○○ ｆ○○ 詐騙集團成員於100年4月19日之前某時，利用電腦設備連接網際網路，以帳號「udchiu911」登入「露天拍賣網站」，刊登販賣Canon牌EF-S18-200mmF3.5-5.6IS鏡頭不實訊息，並提供行動電話0000000000號供聯繫，致ｆ○○觀看該不實訊息後，陷於錯誤下標，於右列時間，於苗栗縣○○鎮○○000000號住家，以網路匯款方式，匯款右列金額至詐騙集團指定之高宜璇所有華南商業銀行斗六分行帳號000-000000000000號內。 100年4月19日晚上22時17分許，匯款6000元 甲酉○○共同犯詐欺取財罪，累犯，處有期徒刑伍月。扣案如附表三、三之一所示之物，均沒收。 甲ｉ○○共同犯詐欺取財罪，累犯，處有期徒刑肆月。扣案如附表三、三之一所示之物，均沒收。 甲ｊ○○共同犯詐欺取財罪，處有期徒刑肆月。扣案如附表三、三之一所示之物，均沒收。 甲Ｐ○○共同犯詐欺取財罪，處有期徒刑肆月。扣案如附表三、三之一所示之物，均沒收。 辛○○共同犯詐欺取財罪，處有期徒刑參月。扣案如附表三、三之一所示之物，均沒收。 Ｏ○○共 同犯詐欺 取財罪，處有期徒刑參月。扣案如附表三、三之一所示之物，均沒收。 Ｌ○○共同犯詐 欺取財罪 ，累犯，處有期徒刑肆月。扣案如附表三、三之一所示之物，均沒收。 div>  edit able="false" style="outline: none;"> 附表六編號50 甲酉○○甲ｉ○○甲ｊ○○甲Ｐ○○辛○○Ｏ○○Ｌ○○ 甲ｃ○○ 詐騙集團成員於100年4月19日晚上22時17分之前某時，利用電腦設備連接網際網路，以帳號「Z00000000000」登入「露天拍賣網站」，刊登販賣單眼相機之不實訊息，並提供行動電話0000000000號供聯繫，致甲ｃ○○觀看該不實訊息後，陷於錯誤而私下交易，於右列時間，操作合作金庫銀行自動櫃員機，匯款右列金額至詐騙集團指定之高宜璇所有華南商業銀行斗六分行帳號000-000000000000號內。 100年4月19日晚上22時17分許，匯款5000元 甲酉○○共同犯詐欺取財罪，累犯，處有期徒刑伍月。扣案如附表三、三之一所示之物，均沒收。 甲ｉ○○共同犯詐欺取財罪，累犯，處有期徒刑肆月。扣案如附表三、三之一所示之物，均沒收。 甲ｊ○○共同犯詐欺取財罪，處有期徒刑肆月。扣案如附表三、三之一所示之物，均沒收。 甲Ｐ○○共同犯詐欺取財罪，處有期徒刑肆月。扣案如附表三、三之一所示之物，均沒收。 辛○○共同犯詐欺取財罪，處有期徒刑參月。扣案如附表三、三之一所示之物，均沒收。 Ｏ○○ 共同犯詐 欺取財罪，處有期徒刑參月。扣案如附表三、三之一所示之物，均沒收。 Ｌ○○共同犯 詐欺取財 罪，累犯，處有期徒刑肆月。扣案如附表三、三之一所示之物，均沒收。 < tedi table="false" style="outline: none;"> 附表六編號34 甲酉○○甲ｉ○○甲ｊ○○甲Ｐ○○辛○○Ｏ○○Ｌ○○ 甲ｘ○○ 詐騙集團成員於100年4月20日上午11時之前某時，利用電腦設備連接網際網路，以不詳帳號登入「露天拍賣網站」，刊登販賣手機之不實訊息，並提供行動電話0000000000號及MSN供聯繫，致甲ｘ○○觀看該不實訊息及與詐騙集團以MSN聯繫後，因而陷於錯誤，於右列時間，至屏東市民生路歸來郵局，操作郵政自動櫃員機，匯款右列金額至詐騙集團指定之丁氏秋莊所有渣打國際商業銀行頭份分行帳號000-00000000000000號內。 100年4月20日上午11時59分許，匯款5000元 甲酉○○共同犯詐欺取財罪，累犯，處有期徒刑伍月。扣案如附表三、三之一所示之物，均沒收。 甲ｉ○○共同犯詐欺取財罪，累犯，處有期徒刑肆月。扣案如附表三、三之一所示之物，均沒收。 甲ｊ○○共同犯詐欺取財罪，處有期徒刑肆月。扣案如附表三、三之一所示之物，均沒收。 甲Ｐ○○共同犯詐欺取財罪，處有期徒刑肆月。扣案如附表三、三之一所示之物，均沒收。 辛○○共同犯詐欺取財罪，處有期徒刑參月。扣案如附表三、三之一所示之物，均沒收。 Ｏ○○共同犯詐欺取財罪，處有期徒刑參月。扣案如附表三 、三之一 所示之物，均沒收。 Ｌ○○共同犯詐欺取財罪，累犯，處有期徒刑肆月。扣案如附表三 、三之一 所示之物，均沒收。 clas s="he-td" colspan="1" rowspan="1"> ref= "colText" contenteditable="false" style ="ou tline: none;">  112 附表六編號35 甲酉○○甲ｉ○○甲ｊ○○甲Ｐ○○辛○○Ｏ○○Ｌ○○ Ｖ○○ 詐騙集團成員於100年4月20日凌晨01時之前某時，利用電腦設備連接網際網路，以不詳帳號登入「露天拍賣網站，」刊登販賣任天堂NINTEND0.3DS.N3DS主機之不實訊息，並提供行動電話0000000000號及MSN 供聯繫，致Ｖ○○觀看該不實訊息及與詐騙集團以上開方式聯繫並下標後，因而陷於錯誤，於右列時間，至臺中市○○區○○路000號靜宜大學內郵局，以臨櫃匯款方式，匯款右列金額至詐騙集團指定之丁氏秋莊所有渣打國際商業銀行頭份分行帳號000-00000000000000號內。 100年4月20日中午12時40分許，匯款4100元 甲酉○○共同犯詐欺取財罪，累犯，處有期徒刑伍月。扣案如附表三、三之一所示之物，均沒收。 甲ｉ○○共同犯詐欺取財罪，累犯，處有期徒刑肆月。扣案如附表三、三之一所示之物，均沒收。 甲ｊ○○共同犯詐欺取財罪，處有期徒刑肆月。扣案如附表三、三之一所示之物，均沒收。 甲Ｐ○○共同犯詐欺取財罪，處有期徒刑肆月。扣案如附表三、三之一所示之物，均沒收。 辛○○共同犯詐欺取財罪，處有期徒刑參月。扣案如附表三、三之一所示之物，均沒收。 Ｏ○○共同犯詐欺取財罪，處有 期徒刑參 月。扣案如附表三、三之一所示之物，均沒收。 Ｌ○○共同犯詐欺取財罪，累犯，處有 期徒刑肆 月。扣案如附表三、三之一所示之物，均沒收。  113 附表六編號36 甲酉○○甲ｉ○○甲ｊ○○甲Ｐ○○辛○○Ｏ○○Ｌ○○ 壬○○ 詐騙集團成員於100年4月20日之前某時，利用電腦設備連接網際網路，以帳號「dfrr33」登入「露天拍賣網站」，刊登販賣ipad之不實訊息，並供行動電話0000000000號供聯繫，壬○○之子女觀看該不實訊息後，將壬○○行動電話門號留言給詐騙集團，嗣詐騙集團與壬○○聯繫後，致壬○○陷於錯誤，於右列時間，至桃園縣龍潭鄉中正路合庫銀行龍潭分行，操作該行自動櫃員機，並匯款右列金額至詐騙集團指定之丁氏秋莊所有渣打國際商業銀行頭份分行帳號000-00000000000000號內。 100年4月20日中午12時50分許，匯款5000元 甲酉○○共同犯詐欺取財罪，累犯，處有期徒刑伍月。扣案如附表三、三之一所示之物，均沒收。 甲ｉ○○共同犯詐欺取財罪，累犯，處有期徒刑肆月。扣案如附表三、三之一所示之物，均沒收。 甲ｊ○○共同犯詐欺取財罪，處有期徒刑肆月。扣案如附表三、三之一所示之物，均沒收。 甲Ｐ○○共同犯詐欺取財罪，處有期徒刑肆月。扣案如附表三、三之一所示之物，均沒收。 辛○○共同犯詐欺取財罪，處有 期徒刑參 月。扣案如附表三、三之一所示之物，均沒收。 Ｏ○○共同犯詐欺取財罪，處有期徒刑 參月。扣 案如附表三、三之一所示之物，均沒收。 Ｌ○○共同犯詐欺取財罪，累犯，處有 期徒刑肆 月。扣案如附表三、三之一所示之物，均沒收。  114 附表六編號37 甲酉○○甲ｉ○○甲ｊ○○甲Ｐ○○辛○○Ｏ○○Ｌ○○ 乙辛○○ 詐騙集團成員於100年4月20日下午14時35分之前某時，利用電腦設備連接網際網路，以帳號「how584」登入「露天拍賣網站」，刊登販賣Canon.500D.單眼相機之不實訊息，並提供MSN帳號供聯繫，致乙辛○○觀看該不實訊息及與詐騙集團以MSN聯繫後，因而陷於錯誤，於右列時間，以網路匯款方式，匯款右列金額至詐騙集團指定之丁氏秋莊所有渣打國際商業銀行頭份分行帳號000-00000000000000號內。 100年4月20日下午14時53分許，匯款8000元 甲酉○○共同犯詐欺取財罪，累犯，處有期徒刑陸月。扣案如附表三、三之一所示之物，均沒收。 甲ｉ○○共同犯詐欺取財罪，累犯，處有期徒刑伍月。扣案如附表三、三之一所示之物，均沒收。 甲ｊ○○共同犯詐欺取財罪，處有期徒刑伍月。扣案如附表三、三之一所示之物，均沒收。 甲Ｐ○○共同犯詐欺取財罪，處有期徒刑伍月。扣案如附表三、三之一所示之物，均沒收。 辛○○共同犯詐欺取財罪， 處有期徒 刑肆月。扣案如附表三、三之一所示之物，均沒收。 Ｏ○○共同犯詐欺取財罪，處有期 徒刑肆月 。扣案如附表三、三之一所示之物，均沒收。 Ｌ○○共同犯詐欺取財罪，累犯， 處有期徒 刑伍月。扣案如附表三、三之一所示之物，均沒收。 ="fa lse" style="outline: none;">  115 附表六編號38 甲酉○○甲ｉ○○甲ｊ○○甲Ｐ○○辛○○Ｏ○○Ｌ○○ 甲丑○○ 詐騙集團成員於100年4月20日下午15時之前某時，利用電腦設備連接網際網路，以不詳帳號登入「露天拍賣網站」，刊登販賣IPhone.3GS二手手機之不實訊息，並提供行動電話0000000000號與MSN供聯繫，致甲丑○○觀看該不實訊息及與詐騙集團以MSN聯繫後，陷於錯誤，於右列時間，操作中國信託銀行自動櫃員機，匯款右列金額至詐騙集團指定之丁氏秋莊所有渣打國際商業銀行頭份分行帳號000-00000000000000號內。 100年4月20日下午16時59分許，匯款6500元 甲酉○○共同犯詐欺取財罪，累犯，處有期徒刑伍月。扣案如附表三、三之一所示之物，均沒收。 甲ｉ○○共同犯詐欺取財罪，累犯，處有期徒刑肆月。扣案如附表三、三之一所示之物，均沒收。 甲ｊ○○共同犯詐欺取財罪，處有期徒刑肆月。扣案如附表三、三之一所示之物，均沒收。 甲Ｐ○○共同犯詐欺取財罪，處有期徒刑肆月。扣案如附表三、三之一所示之物，均沒收。 辛○ ○共同犯 詐欺取財罪，處有期徒刑參月。扣案如附表三、三之一所示之物，均沒收。 Ｏ○○共同 犯詐欺取 財罪，處有期徒刑參月。扣案如附表三、三之一所示之物，均沒收。 Ｌ○○共同 犯詐欺取 財罪，累犯，處有期徒刑肆月。扣案如附表三、三之一所示之物，均沒收。 nted itable="false" style="outline: none;">  116 附表六編號39 甲酉○○甲ｉ○○甲ｊ○○甲Ｐ○○辛○○Ｏ○○Ｌ○○ 乙庚○○ 詐騙集團成員於100年4月20日下午17時之前某時，利用電腦設備連接網際網路，以不詳帳號登入「露天拍賣網站」，刊登販賣電視之不實訊息，並提供行動電話0000000000號與MSN供聯繫，致乙庚○○觀看該不實訊息後，因而陷於錯誤，於右列時間，至屏東縣潮州鎮興隆路與永德路統一便利商店內，操作中國信託銀行自動櫃員機，匯款右列金額至詐騙集團指定之丁氏秋莊所有渣打國際商業銀行頭份分行帳號000-00000000000000號內。 100年4月20日下午18時04分許，匯款8000元 甲酉○○共同犯詐欺取財罪，累犯，處有期徒刑陸月。扣案如附表三、三之一所示之物，均沒收。 甲ｉ○○共同犯詐欺取財罪，累犯，處有期徒刑伍月。扣案如附表三、三之一所示之物，均沒收。 甲ｊ○○共同犯詐欺取財罪，處有期徒刑伍月。扣案如附表三、三之一所示之物，均沒收。 甲Ｐ○○共同犯詐欺取財罪，處有期徒刑伍月。扣案如附表三、三之一所示之物，均沒收。 辛○○共同犯詐欺取財罪，處有期徒刑肆月。扣案如附表三、三之一所示之物，均沒收。 Ｏ○○共同犯詐欺取 財罪，處 有期徒刑肆月。扣案如附表三、三之一所示之物，均沒收。 Ｌ○○共同犯詐欺取財罪， 累犯，處 有期徒刑伍月。扣案如附表三、三之一所示之物，均沒收。 ble= "false" style="outline: none;"> le=" text-indent: -12px; padding-left: 12px;"> 117 附表六編號40 甲酉○○甲ｉ○○甲ｊ○○甲Ｐ○○辛○○Ｏ○○Ｌ○○ 乙丑○○ 詐騙集團成員於100年4月20日下午5時30分之前某時，利用電腦設備連接網際網路，以帳號「Z0000000000」登入「露天拍賣網站」，刊登販賣Canon.450D數位相機之不實訊息，並提供行動電話0000000000號與MSN供聯繫，致乙丑○○觀看該不實訊息及與詐騙集團以MSN聯繫後，因而陷於錯誤，於右列時間，在新北市○○區○○里○○○○00○0號住處，以網路匯款方式，接續2次匯款至詐騙集團指定之丁氏秋莊所有渣打國際商業銀行頭份分行帳號000-00000000000000號內。 100年4月20日下午5時46分許，匯款4000元；同日晚上10時11分許匯款4000元（合計匯款8000元） 甲酉○○共同犯詐欺取財罪，累犯，處有期徒刑陸月。扣案如附表三、三之一所示之物，均沒收。 甲ｉ○○共同犯詐欺取財罪，累犯，處有期徒刑伍月。扣案如附表三、三之一所示之物，均沒收。 甲ｊ○○共同犯詐欺取財罪，處有期徒刑伍月。扣案如附表三、三之一所示之物，均沒收。 甲Ｐ○○共同犯詐欺取財罪，處有期徒刑伍月。扣案如附表三、三之一所示之物，均沒收。 辛○○共同犯詐欺取財罪，處有期 徒刑肆月 。扣案如附表三、三之一所示之物，均沒收。 Ｏ○○共同犯詐欺取財罪，處有期徒刑肆月。扣案如附 表三、三 之一所示之物，均沒收。 Ｌ○○共同犯詐欺取財罪，累犯，處有期徒刑伍月。扣案如附表三、 三之一所 示之物，均沒收。  con tenteditable="false" style="outline: none;">< div  style="text-indent: -12px; padding-left: 12px;"> 118 附表六編號41 甲酉○○甲ｉ○○甲ｊ○○甲Ｐ○○辛○○Ｏ○○Ｌ○○ 倪○琳（少年，00年0月生，真實姓名年籍詳卷） 詐騙集團成員於100年4月20日晚上21時30分之前某時，利用電腦設備連接網際網路，以不詳帳號登入「露天拍賣網站」，刊登販賣Apple Ipod TOUCH之不實訊息，致少年倪○琳觀看該不實訊息及與詐騙集團以MSN聯繫後，因而陷於錯誤，於右列時間，至臺中市西區華美街與民生街口之統一便利商店內，操作中國信託銀行自動櫃員機，匯款右列金額至詐騙集團指定之丁氏秋莊所有渣打國際商業銀行頭份分行帳號000-00000000000000 號內。 100年4月20日晚上22時42分許，匯款3000元 甲酉○○共同犯成年人對少年詐欺取財罪，累犯，處有期徒刑陸月。扣案如附表三、三之一所示之物，均沒收。 甲ｉ○○共同犯成年人對少年詐欺取財罪，累犯，處有期徒刑伍月。扣案如附表三、三之一所示之物，均沒收。 甲ｊ○○共同犯成年人對少年詐欺取財罪，處有期徒刑伍月。扣案如附表三、三之一所示之物，均沒收。 甲Ｐ○○共同犯成年人對少年詐欺取財罪，處有期徒刑伍月。扣案如附表三、三之一所示之物，均沒收。 辛○○共同犯成年人對少年詐欺取財罪，處有期 徒刑肆月 。扣案如附表三、三之一所示之物，均沒收。 Ｏ○○共同犯成年人對少年詐欺取財罪， 處有期徒 刑肆月。扣案如附表三、三之一所示之物，均沒收。 Ｌ○○共同犯成年人對少年 詐欺取財 罪，累犯，處有期徒刑伍月。扣案如附表三、三之一所示之物，均沒收。 < tedi table="false" style="outline: none;">  119 附表六編號42 甲酉○○甲ｉ○○甲ｊ○○甲Ｐ○○辛○○Ｏ○○Ｌ○○ ｊ○○ 詐騙集團成員於100年4月19日晚上20時之前某時，利用電腦設備連接網際網路，以帳號「gdsufdsjgg」登入「露天拍賣網站」，刊登販賣Sony VAIO X（VPCX115LW）筆記型電腦之不實訊息，並提供行動電話0000000000號及Email供聯繫，致ｊ○○觀看該不實訊息及以Email方式與詐騙集團聯繫後，因而陷於錯誤，於右列時間，操作台新銀行自動櫃員機，匯款右列金額至詐騙集團指定之丁氏秋莊所有渣打國際商業銀行頭份分行帳號000-00000000000000號內。 100年4月20日晚上20時30分許，匯款7000元 甲酉○○共同犯詐欺取財罪，累犯，處有期徒刑伍月。扣案如附表三、三之一所示之物，均沒收。 甲ｉ○○共同犯詐欺取財罪，累犯，處有期徒刑肆月。扣案如附表三、三之一所示之物，均沒收。 甲ｊ○○共同犯詐欺取財罪，處有期徒刑肆月。扣案如附表三、三之一所示之物，均沒收。 甲Ｐ○○ 共同犯詐 欺取財罪，處有期徒刑肆月。扣案如附表三、三之一所示之物，均沒收。 辛○○共同犯 詐欺取財 罪，處有期徒刑參月。扣案如附表三、三之一所示之物，均沒收。 Ｏ○○共同犯 詐欺取財 罪，處有期徒刑參月。扣案如附表三、三之一所示之物，均沒收。 Ｌ○○共同犯 詐欺取財 罪，累犯，處有期徒刑肆月。扣案如附表三、三之一所示之物，均沒收。 <  120 附表六編號26 甲酉○○甲ｉ○○甲ｊ○○甲Ｐ○○辛○○Ｏ○○Ｌ○○ Ｘ○○ 詐騙集團成員於100年4月21日凌晨00時之前某時，利用電腦設備連接網際網路，以不詳帳號登入「露天拍賣網站」，刊登販售數位相機之不實訊息，並提供行動電話0000000000號及MSN供聯繫，致Ｘ○○觀看該不實訊息及與詐騙集團以MSN聯繫先支付右列金額後，因而陷於錯誤，於右列時間，以網路匯款方式，匯款右列金額至詐騙集團指定之陳佩媛所有中華郵政股份有限公司茄萣郵局帳號000-00000000000000號內。 100年4月21日凌晨01時21分許，匯款3000元 甲酉○○共同犯詐欺取財罪，累犯，處有期徒刑伍月。扣案如附表三、三之一所示之物，均沒收。 甲ｉ○○共同犯詐欺取財罪，累犯，處有期徒刑肆月。扣案如附表三、三之一所示之物，均沒收。 甲ｊ○○共同犯詐欺取財罪，處有期徒刑肆月。扣案如附表三、三之一所示之物，均 沒收。< br>甲Ｐ○○共同犯詐欺取財罪，處有期徒刑肆月。扣案如附表三、三之一所示之物，均沒收 。  121 附表六編號27 甲酉○○甲ｉ○○甲ｊ○○甲Ｐ○○辛○○Ｏ○○Ｌ○○ ｙ○○ 詐騙集團成員於100年4月20日晚上23時之前某時，利用電腦設備連接網際網路，以不詳帳號登入「露天拍賣網站」，刊登販售HTC手機之不實訊息，並提供行動電話0000000000號供聯繫，致ｙ○○觀看該不實訊息及與詐騙集團以上開電話聯繫後，因而陷於錯誤，於右列時間，操作中國信託銀行自動櫃員機，匯款右列金額至詐騙集團指定之陳佩媛所有中華郵政股份有限公司茄萣郵局帳號000-00000000000000號內。 100年4月21日上午09時19分許，匯款7100元 甲酉○○共同犯詐欺取財罪，累犯，處有期徒刑伍月。扣案如附表三、三之一所示之物，均沒收。 甲ｉ○○共同犯詐欺取財罪，累犯，處有期徒刑肆月。扣案如附表三、三之一所示之物，均沒收。 甲ｊ○○共同犯詐欺取財罪，處有期徒刑肆月。扣案如附表三、三之一所示之物，均沒收 。  122 附表六編號28 甲酉○○甲ｉ○○甲ｊ○○甲Ｐ○○辛○○Ｏ○○Ｌ○○ 丁○○ 詐騙集團成員於100年4月21日下午13時之前某時，利用電腦設備連接網際網路，以不詳帳號登入「露天拍賣網站」，刊登販售機車之不實訊息，並提供行動電話0000000000號供聯繫，致丁○○觀看該不實訊息及與詐騙集團約定先付右列金額之定金後，因而陷於錯誤，於右列時間，至新北市樹林中正郵局，以填寫匯款單之方式，匯款右列金額至詐騙集團指定之陳佩媛所有中華郵政股份有限公司茄萣郵局帳號000-00000000000000號內。 100年4月21日下午13時55分許，匯款30000 元 甲酉○○共同犯詐欺取財罪，累犯，處有期徒刑玖月。扣案如附表三、三之一所示之物，均沒收。 甲ｉ○○共同犯詐欺取財罪，累犯，處有期徒刑捌月。扣案如附表三、三之一所示之物，均沒收。 甲ｊ○○共同犯詐欺取財罪，處有期徒刑捌月。扣案如附表三、三之一所示之物，均沒收。  123 附表六編號29 甲酉○○甲ｉ○○甲ｊ○○甲Ｐ○○辛○○Ｏ○○Ｌ○○ 地○○ 詐騙集團成員於100年4月21日下午14時之前某時，利用電腦設備連接網際網路，以不詳帳號登入「露天拍賣網站」，刊登販賣IPhone.4.32G手機之不實訊息，並提供行動電話0000000000、0000000000號供聯繫，致地○○觀看該不實訊息後，因而陷於錯誤，於右列時間，至雲林縣虎尾鎮林森路2段之統一便利商店，操作自動櫃員機，匯款右列金額至詐騙集團指定之陳佩媛所有中華郵政股份有限公司茄萣郵局帳號000-00000000000000號內。 100年4月21日下午14時30分許，匯款5000元 甲酉○○共同犯詐欺取財罪，累犯，處有期徒刑伍月。扣案如附表三、三之一所示之物，均沒收。 甲ｉ○○共同犯詐欺取財罪，累犯，處有期徒刑肆月。扣案如附表三 、三之一 所示之物，均沒收。 甲ｊ○○共同犯詐欺取財罪，處有期徒刑肆月。扣案如附表三、三 之一所示 之物，均沒收。 甲Ｐ○○共同犯詐欺取財罪，處有期徒刑肆月。扣案如附表三、 三之一所 示之物，均沒收。 辛○○共同犯詐欺取財罪，處有期徒刑參月。扣案如附表三、 三之一所 示之物，均沒收。 Ｏ○○共同犯詐欺取財罪，處有期徒刑參月。扣案如附表三、 三之一所 示之物，均沒收。 Ｌ○○共同犯詐欺取財罪，累犯，處有期徒刑肆月。扣案如附 表三、三 之一所示之物，均沒收。  124 附表六編號30 甲酉○○甲ｉ○○甲ｊ○○甲Ｐ○○辛○○Ｏ○○Ｌ○○ 甲○ 詐騙集團成員於100年4月21日下午14時之前某時，利用電腦設備連接網際網路，以帳號「cc66ds」登入「露天拍賣網站」，刊登販賣液晶電視及電視遊樂器之不實訊息，致甲○觀看該不實訊息後，因而陷於錯誤，於右列時間，以網路匯款方式，匯款右列金額至詐騙集團指定之陳佩媛所有中華郵政股份有限公司茄萣郵局帳號000-00000000000000號內。 100年4月21日下午14時49分許，匯款10000 元 甲酉○○共同犯詐欺取財罪，累犯，處有期徒刑陸月。扣案如附表三、三之一所示之物，均沒收。 甲ｉ○○共同犯詐欺取財罪，累犯，處有期徒刑伍月。扣案如附表三、三之一所示之物，均沒收。 甲ｊ○○共同犯詐欺取財罪，處有期徒刑伍月。扣案 如附表三 、三之一所示之物，均沒收。 甲Ｐ○○共同犯詐欺取財罪，處有期徒刑伍月。扣案如附 表三、三 之一所示之物，均沒收。 辛○○共同犯詐欺取財罪，處有期徒刑肆月。扣案如附 表三、三 之一所示之物，均沒收。 Ｏ○○共同犯詐欺取財罪，處有期徒刑肆月。扣案如附 表三、三 之一所示之物，均沒收。 Ｌ○○共同犯詐欺取財罪，累犯，處有期徒刑伍月。扣 案如附表 三、三之一所示之物，均沒收。 附表六編號31 甲酉○○甲ｉ○○甲ｊ○○甲Ｐ○○辛○○Ｏ○○Ｌ○○ Ｅ○○ 詐騙集團成員於100年4月20日下午19時10分之前某時，利用電腦設備連接網際網路，以不詳帳號登入「露天拍賣網站」，刊登販賣HTC牌Desire.HD手機之不實訊息，並提供行動電話0000000000號供聯繫，致Ｅ○○觀看該不實訊息後，因而陷於錯誤，於右列時間，至高雄市○○區○○○路000○000號新興郵局，以臨櫃匯款方式，匯款右列金額至詐騙集團指定之陳佩媛所有中華郵政股份有限公司茄萣郵局帳號000-00000000000000號內。 100年4月21日下午18時01分許，匯款5120元 甲酉○○共同犯詐欺取財罪，累犯，處有期徒刑伍月。扣案如附表三、三之一所示之物，均沒收。 甲ｉ○○共同犯詐欺取財罪，累犯，處有期徒刑肆月。扣案如附表三、三之一所示之物，均沒收。 甲ｊ○○共同犯詐欺取財罪，處有期徒刑肆月。扣案如附表三、三 之一所示 之物，均沒收。 甲Ｐ○○共同犯詐欺取財罪，處有期徒刑肆月。扣案如附表三、三之一 所示之物 ，均沒收。 辛○○共同犯詐欺取財罪，處有期徒刑參月。扣案如附表三、三之一 所示之物 ，均沒收。 Ｏ○○共同犯詐欺取財罪，處有期徒刑參月。扣案如附表三、三之一 所示之物 ，均沒收。 Ｌ○○共同犯詐欺取財罪，累犯，處有期徒刑肆月。扣案如附表三、 三之一所 示之物，均沒收。  126 附表六編號32 甲酉○○甲ｉ○○甲ｊ○○甲Ｐ○○辛○○Ｏ○○Ｌ○○ 甲Ｇ○○ 詐騙集團成員於100年4月21日下午17時40分之前某時，利用電腦設備連接網際網路，以不詳帳號登入「露天拍賣網站」，刊登販賣IPOD Touch.4代之不實訊息，並提供行動電話0000000000供聯繫，致甲Ｇ○○觀看該不實訊息與詐騙集團以上開電話聯繫並約定先付右列金額之訂金後，因而陷於錯誤，於右列時間，至高雄市○○區○○街0號郵局，操作該行自動櫃員機，匯款右列金額至詐騙集團指定之陳佩媛所有中華郵政股份有限公司茄萣郵局帳號000-00000000000000號內。 100年4月21日下午18時06分許，匯款2000元 甲酉○○共同犯詐欺取財罪，累犯，處有期徒刑伍月。扣案如附表三、三之一所示之物，均沒收。 甲ｉ○○共同犯詐欺取財罪，累犯，處有期徒刑肆月。扣案如附表三、三之一所示之物，均沒收。 甲ｊ○ ○共同犯 詐欺取財罪，處有期徒刑肆月。扣案如附表三、三之一所示之物，均沒收。 甲Ｐ○○共 同犯詐欺 取財罪，處有期徒刑肆月。扣案如附表三、三之一所示之物，均沒收。 辛○○共 同犯詐欺 取財罪，處有期徒刑參月。扣案如附表三、三之一所示之物，均沒收。 Ｏ○○共 同犯詐欺 取財罪，處有期徒刑參月。扣案如附表三、三之一所示之物，均沒收。 Ｌ○○共 同犯詐欺 取財罪，累犯，處有期徒刑肆月。扣案如附表三、三之一所示之物，均沒收。 > iv>  127 附表六編號33 甲酉○○甲ｉ○○甲ｊ○○甲Ｐ○○辛○○Ｏ○○Ｌ○○ 甲甲○○ 詐騙集團成員於100年4月19日晚上23時之前某時，利用電腦設備連接網際網路，以帳號「zati54」登入「露天拍賣網站」，刊登販賣Canon相機機之不實訊息，並提供行動電話0000000000號供聯繫，致甲甲○○觀看該不實訊息後，陷於錯誤，於右列時間，至臺北市中正區寧波西街與羅斯福路口之便利商店，操作中國信託銀行自動櫃員機，匯款右列金額至詐騙集團指定之丁氏秋莊所有渣打國際商業銀行頭份分行帳號000-00000000000000號內。 100年4月20日上午08時38分許，匯款6000元 甲酉○○共同犯詐欺取財罪，累犯，處有期徒刑伍月。扣案如附表三、三之一所示之物，均沒收。 甲ｉ○○共同犯詐欺取財罪， 累犯，處 有期徒刑肆月。扣案如附表三、三之一所示之物，均沒收。 甲ｊ○○共同犯詐欺取財罪 ，處有期 徒刑肆月。扣案如附表三、三之一所示之物，均沒收。 甲Ｐ○○共同犯詐欺取財 罪，處有 期徒刑肆月。扣案如附表三、三之一所示之物，均沒收。 辛○○共同犯詐欺取財 罪，處有 期徒刑參月。扣案如附表三、三之一所示之物，均沒收。 Ｏ○○共同犯詐欺取財 罪，處有 期徒刑參月。扣案如附表三、三之一所示之物，均沒收。 Ｌ○○共同犯詐欺取財 罪，累犯 ，處有期徒刑肆月。扣案如附表三、三之一所示之物，均沒收。  128 附表六編號22 甲酉○○甲ｉ○○甲ｊ○○甲Ｐ○○辛○○Ｏ○○Ｌ○○ 甲Ｋ○○ 詐騙集團成員於100年4月22日上午10時之前某時，利用電腦設備連接網際網路，以帳號「1ksn」登入「露天拍賣網站」，刊登販售IPAD 16G之不實訊息，並提供行動電話0000000000號供聯繫，致甲Ｋ○○觀看該不實訊息後，因而陷於錯誤，於右列時間，以網路方式，匯款右列金額至詐騙集團指定之陳耀川所有中華郵政股份有限公司頭份郵局帳號000-00000000000000000號內。 100年4月22日下午14時10分許，匯款9100元 甲酉○○共同犯詐欺取財罪，累犯，處有期徒刑陸月。扣案如附表三、三之一所示之物，均沒收。 甲ｉ○○共同犯詐欺取財罪，累犯，處有期徒刑伍月。扣案如附表三、三之一所示之物，均沒收。 甲ｊ○○共同犯詐欺取財罪， 處有期徒 刑伍月。扣案如附表三、三之一所示之物，均沒收。 甲Ｐ○○共同犯詐欺取財罪，處有 期徒刑伍 月。扣案如附表三、三之一所示之物，均沒收。 辛○○共同犯詐欺取財罪，處有 期徒刑肆 月。扣案如附表三、三之一所示之物，均沒收。 Ｏ○○共同犯詐欺取財罪，處有 期徒刑肆 月。扣案如附表三、三之一所示之物，均沒收。 Ｌ○○共同犯詐欺取財罪，累犯 ，處有期 徒刑伍月。扣案如附表三、三之一所示之物，均沒收。  129 附表六編號23 甲酉○○甲ｉ○○甲ｊ○○甲Ｐ○○辛○○Ｏ○○Ｌ○○ 甲己○○ 詐騙集團成員於100年4月22日下午2時24分許之前某時，利用電腦設備連接網際網路，以不詳帳號登入「露天拍賣網站」，刊登販售相機SamsungEX1之不實訊息，並提供行動電話0000000000、0000000000、0000000000號供聯繫，致甲己○○觀看該不實訊息及與詐騙集團以拍賣網頁問與答方式聯繫後陷於錯誤，於右列時間，至新北市○○區○○街0號新光銀行，操作該行自動櫃員機，匯款右列金額至詐騙集團指定之陳耀川所有中華郵政股份有限公司頭份郵局帳號000-00000000000000號內。 100年4月22日下午2時24分許，匯款5000元 甲酉○○共同犯詐欺取財罪，累犯，處有期徒刑伍月。扣案如附表三、三之一所示之物，均沒收。 甲ｉ○○共同犯詐欺取財罪，累犯，處有期徒 刑肆月。 扣案如附表三、三之一所示之物，均沒收。 甲ｊ○○共同犯詐欺取財罪，處有期徒刑肆 月。扣案 如附表三、三之一所示之物，均沒收。 甲Ｐ○○共同犯詐欺取財罪，處有期徒刑 肆月。扣 案如附表三、三之一所示之物，均沒收。 辛○○共同犯詐欺取財罪，處有期徒刑 參月。扣 案如附表三、三之一所示之物，均沒收。 Ｏ○○共同犯詐欺取財罪，處有期徒刑 參月。扣 案如附表三、三之一所示之物，均沒收。 Ｌ○○共同犯詐欺取財罪，累犯，處有 期徒刑肆 月。扣案如附表三、三之一所示之物，均沒收。  130 附表六編號24 甲酉○○甲ｉ○○甲ｊ○○甲Ｐ○○辛○○Ｏ○○Ｌ○○ 申○○ 詐騙集團成員於100年4月22日中午12時30分之前某時，利用電腦設備連接網際網路，以不詳帳號登入「露天拍賣網站」，刊登販賣HTC手機之不實訊息，並提供行動電話0000000000、0000000000號供聯繫，致申○○觀看該不實訊息及與詐騙集團以MSN議價後，因而陷於錯誤，於右列時間，至臺南市某郵局，以填寫匯款單方式，匯款右列金額至詐騙集團指定之陳耀川所有中華郵政股份有限公司頭份郵局帳號000-00000000000000號內。 100年4月22日下午15時44分後，匯款6000元 甲酉○○共同犯詐欺取財罪，累犯，處有期徒刑伍月。扣案如附表三、三之一所示之 物，均沒 收。 甲ｉ○○共同犯詐欺取財罪，累犯，處有期徒刑肆月。扣案如附表三、三之一所示 之物，均 沒收。 甲ｊ○○共同犯詐欺取財罪，處有期徒刑肆月。扣案如附表三、三之一所 示之物， 均沒收。 甲Ｐ○○共同犯詐欺取財罪，處有期徒刑肆月。扣案如附表三、三之一 所示之物 ，均沒收。 辛○○共同犯詐欺取財罪，處有期徒刑參月。扣案如附表三、三之一 所示之物 ，均沒收。 Ｏ○○共同犯詐欺取財罪，處有期徒刑參月。扣案如附表三、三之一 所示之物 ，均沒收。 Ｌ○○共同犯詐欺取財罪，累犯，處有期徒刑肆月。扣案如附表三、三之一所示之物，均沒收。  131 附表六編號25 甲酉○○甲ｉ○○甲ｊ○○甲Ｐ○○辛○○Ｏ○○Ｌ○○ ｒ○○ 詐騙集團成員於100年4月22日下午17時之前某時，利用電腦設備連接網際網路，以不詳帳號登入「露天拍賣網站」，刊登販售Apple牌IPhone 4手機之不實訊息，並提供行動電話0000000000號供聯繫，致ｒ○○觀看該不實訊息後，因而陷於錯誤，於右列時間，以網路匯款方式，匯款右列金額至詐騙集團指定之陳耀川所有中華郵政股份有限公司頭份郵局帳號000-00000000000000號內。 100年4月22日下午17時17分許，匯款10000 元 甲酉○○共同犯詐欺取財罪，累犯，處有期徒刑陸月。扣案如附表三、三之一所示之物，均沒收。 甲ｉ○○共同犯詐欺取財罪，累犯，處有期徒刑伍月。扣案如 附表三、 三之一所示之物，均沒收。 甲ｊ○○共同犯詐欺取財罪，處有期徒刑伍月。扣案如附表 三、三之 一所示之物，均沒收。 甲Ｐ○○共同犯詐欺取財罪，處有期徒刑伍月。扣案如附 表三、三 之一所示之物，均沒收。 辛○○共同犯詐欺取財罪，處有期徒刑肆月。扣案如附 表三、三 之一所示之物，均沒收。 Ｏ○○共同犯詐欺取財罪，處有期徒刑肆月。扣案如附 表三、三 之一所示之物，均沒收。 Ｌ○○共同犯詐欺取財罪，累犯，處有期徒刑伍月。扣 案如附表 三、三之一所示之物，均沒收。  132 附表六編號17 甲酉○○甲ｉ○○甲ｊ○○甲Ｐ○○辛○○Ｏ○○Ｌ○○ Ｈ○○ 詐騙集團成員於100年4月23日凌晨00時30分許之前某時，利用電腦設備連接網際網路，以帳號「hd1239 97」登入「露天拍賣網站」，刊登販售HTC Desire HD手機之不實訊息，並提供行動電話0000000000號及MSN 供聯繫，致沈文在觀看該不實訊息後陷於錯誤下標，於右列時間，至新北市永和區永興里竹林路附近之土地銀行，操作該行自動櫃員機，匯款右列金額至詐騙集團指定之李衛忠所有第一商業銀行大甲分行帳號000-00000000000號帳戶內。 100年4月23日凌晨0 時30分許至同日凌晨1 時許之間某時，匯款7000元 甲酉○○共同犯詐欺取財罪，累犯，處有期徒刑伍月。扣案如附 表三、三 之一所示之物，均沒收。 甲ｉ○○共同犯詐欺取財罪，累犯，處有期徒刑肆月。扣案如 附表三、 三之一所示之物，均沒收。 甲ｊ○○共同犯詐欺取財罪，處有期徒刑肆月。扣案 如附表三 、三之一所示之物，均沒收。 甲Ｐ○○共同犯詐欺取財罪，處有期徒刑肆月。扣 案如附表 三、三之一所示之物，均沒收。 辛○○共同犯詐欺取財罪，處有期徒刑參月。扣 案如附表 三、三之一所示之物，均沒收。 Ｏ○○共同犯詐欺取財罪，處有期徒刑參月。扣 案如附表 三、三之一所示之物，均沒收。 Ｌ○○共同犯詐欺取財罪，累犯，處有期徒刑肆月。扣案如附表三、三之一所示之物，均沒收。  133 附表六編號18 甲酉○○甲ｉ○○甲ｊ○○甲Ｐ○○辛○○Ｏ○○Ｌ○○ 亥○○ 詐騙集團成員於100年4月24日凌晨00時30分之前某時，利用電腦設備連接網際網路，以帳號「neco7332」登入「露天拍賣網站」，刊登販售手機之不實訊息，並提供行動電話0000000000號供聯繫，致亥○○觀看該不實訊息後，因而陷於錯誤，於右列時間，於彰化縣○○市○○路○段000號住處，以電腦上網方式，匯款右列金額至詐騙集團指定之李衛忠所有第一商業銀行大甲分行帳號000-00000000000號內。 100年4月24日凌晨01時00分許，匯款6000元 甲酉○○共同犯詐欺取財罪，累犯，處有期徒刑伍月。扣案如附表三、三之一所示之物，均沒收。 甲ｉ○○共同犯詐欺取財罪，累犯，處有期徒刑肆月。扣案 如附表三 、三之一所示之物，均沒收。 甲ｊ○○共同犯詐欺取財罪，處有期徒刑肆月。扣案如附 表三、三 之一所示之物，均沒收。 甲Ｐ○○共同犯詐欺取財罪，處有期徒刑肆月。扣案如 附表三、 三之一所示之物，均沒收。 辛○○共同犯詐欺取財罪，處有期徒刑參月。扣案如 附表三、 三之一所示之物，均沒收。 Ｏ○○共同犯詐欺取財罪，處有期徒刑參月。扣案如 附表三、 三之一所示之物，均沒收。 Ｌ○○共同犯詐欺取財罪，累犯，處有期徒刑肆月。 扣案如附 表三、三之一所示之物，均沒收。  134 附表六編號19 甲酉○○甲ｉ○○甲ｊ○○甲Ｐ○○辛○○Ｏ○○Ｌ○○ Ｄ○○ 詐騙集團成員於100年4月24日下午14時之前某時，利用電腦設備連接網際網路，以帳號「Phidogheihfee」登入「露天拍賣網站」，刊登販售SONY ERICSSON X10i觸碰式手機之不實訊息，並提供行動電話0000000000號及MSN供聯繫，致Ｄ○○觀看該不實訊息及與詐騙集團以MSN聯繫後，因而陷於錯誤，於右列時間，於新北市○○區○○○路000巷00○0號住處，以電腦上網至郵局web atm方式，匯款右列金額至詐騙集團指定之李衛忠所有第一商業銀行大甲分行帳號000-00000000000號內。 100年4月24日下午16時22分許，匯款5000元 甲酉○○共同犯 詐欺取財 罪，累犯，處有期徒刑伍月。扣案如附表三、三之一所示之物，均沒收。 甲ｉ○○共同 犯詐欺取 財罪，累犯，處有期徒刑肆月。扣案如附表三、三之一所示之物，均沒收。 甲ｊ ○○共同 犯詐欺取財罪，處有期徒刑肆月。扣案如附表三、三之一所示之物，均沒收。 甲 Ｐ○○共 同犯詐欺取財罪，處有期徒刑肆月。扣案如附表三、三之一所示之物，均沒收。 辛○○共 同犯詐欺取財罪，處有期徒刑參月。扣案如附表三、三之一所示之物，均沒收。 Ｏ○○共 同犯詐欺取財罪，處有期徒刑參月。扣案如附表三、三之一所示之物，均沒收。 Ｌ○○共同犯詐欺取財罪，累犯，處有期徒刑肆月。扣案如附表三、三之一所示之物，均沒收。  135 附表六編號20 甲酉○○甲ｉ○○甲ｊ○○甲Ｐ○○辛○○Ｏ○○Ｌ○○ Ｑ○○ 詐騙集團成員於100年4月24日下午15時之前某時，利用電腦設備連接網際網路，以不詳帳號登入「露天拍賣網站」，刊登販售Canon相機鏡頭之不實訊息，致Ｑ○○觀看該不實訊息及與詐騙集團以MSN聯繫後，因而陷於錯誤，於右列時間，至臺中市○○區○○村○○路○段000○0號，操作中國信託銀行自動櫃員機，匯款右列金額至詐騙集團指定之李衛忠所有第一商業銀行大甲分行帳號000-00000000000號內。 100年4月24日下午15時22分許，匯款7000元 甲酉○○共同犯詐欺取財罪，累犯，處有期徒刑伍月。扣 案如附表 三、三之一所示之物，均沒收。 甲ｉ○○共同犯詐欺取財罪，累犯，處有期徒刑肆月。 扣案如附 表三、三之一所示之物，均沒收。 甲ｊ○○共同犯詐欺取財罪，處有期徒刑肆月 。扣案如 附表三、三之一所示之物，均沒收。 甲Ｐ○○共同犯詐欺取財罪，處有期徒刑肆 月。扣案 如附表三、三之一所示之物，均沒收。 辛○○共同犯詐欺取財罪，處有期徒刑參 月。扣案 如附表三、三之一所示之物，均沒收。 Ｏ○○共同犯詐欺取財罪，處有期徒刑參 月。扣案 如附表三、三之一所示之物，均沒收。 Ｌ○○共同犯詐欺取財罪，累犯，處有期徒刑肆月。扣案如附表三、三之一所示之物，均沒收。  136 附表六編號21 甲酉○○甲ｉ○○甲ｊ○○甲Ｐ○○辛○○Ｏ○○Ｌ○○ ｖ○○ 詐騙集團成員於100年4月24日晚上20時05分之前某時，利用電腦設備連接網際網路，以帳號「eiodhioqdihie」登入「露天拍賣網站」，刊登販售HTC廠牌Incredible S手機之不實訊息，並提供行動電話0000000000號及MSN供聯繫，致ｖ○○觀看該不實訊息及與詐騙集團以MSN聯繫後，因而陷於錯誤，於右列時間，操作自動櫃員機，匯款右列金額至詐騙集團指定之李衛忠所有第一商業銀行大甲分行帳號000-00000000000號內。 100年4月24日晚上20時05分後不久，匯款7000元 甲酉○○共同犯詐欺取財罪 ，累犯， 處有期徒刑伍月。扣案如附表三、三之一所示之物，均沒收。 甲ｉ○○共同犯詐欺取財 罪，累犯 ，處有期徒刑肆月。扣案如附表三、三之一所示之物，均沒收。 甲ｊ○○共同犯 詐欺取財 罪，處有期徒刑肆月。扣案如附表三、三之一所示之物，均沒收。 甲Ｐ○○共同 犯詐欺取 財罪，處有期徒刑肆月。扣案如附表三、三之一所示之物，均沒收。 辛○○共同 犯詐欺取 財罪，處有期徒刑參月。扣案如附表三、三之一所示之物，均沒收。 Ｏ○○共同 犯詐欺取 財罪，處有期徒刑參月。扣案如附表三、三之一所示之物，均沒收。 Ｌ○○共同犯詐欺取財罪，累犯，處有期徒刑肆月。扣案如附表三、三之一所示之物，均沒收。  137 附表五編號1 甲酉○○甲ｉ○○甲ｊ○○甲Ｐ○○辛○○Ｏ○○Ｌ○○ ｄ○○ 詐騙集團成員於100年4月25日晚上20時之前某時，利用電腦設備連接網際網路，以帳號「f0000000」號登入「奇摩拍賣網站」，刊登販售CanonG12型相機之不實訊息，並提供行動電話0000000000號供聯繫，致ｄ○○觀看該不實訊息後，因而陷於錯誤，於右列時間，到臺北市○○○路0段00號之台北富邦銀行自動櫃員機，匯款右列金額至詐騙集團指定之沈宏達所有中華郵政股份有限公司桃園大園郵局帳號000-00000000000000號內。 100年4月26日下午13時04分許，匯款12000 元 甲酉○○共同犯詐欺取財罪，累犯，處有期徒刑陸月。扣案如附表三、三之一 所示之物 ，均沒收。 甲ｉ○○共同犯詐欺取財罪，累犯，處有期徒刑伍月。扣案如附表三、三之 一所示之 物，均沒收。 甲ｊ○○共同犯詐欺取財罪，處有期徒刑伍月。扣案如附表三、三 之一所示 之物，均沒收。 甲Ｐ○○共同犯詐欺取財罪，處有期徒刑伍月。扣案如附表三、 三之一所 示之物，均沒收。 辛○○共同犯詐欺取財罪，處有期徒刑肆月。扣案如附表三、 三之一所 示之物，均沒收。 Ｏ○○共同犯詐欺取財罪，處有期徒刑肆月。扣案如附表三、 三之一所 示之物，均沒收。 Ｌ○○共同犯詐欺取財罪，累犯，處有期徒刑伍月。扣案如附表三、三之一所示之物，均沒收。  138 附表五編號2 甲酉○○甲ｉ○○甲ｊ○○甲Ｐ○○辛○○Ｏ○○Ｌ○○ 甲辛○○ 詐騙集團成員於100年4月26日中午12時00分之前某時，利用電腦設備連接網際網路，以帳號「hideko_la」登入「奇摩拍賣網站」，刊登販售手提電腦Apple Macbook Air（MB543TAA）120G硬碟Core2 Duo 1.6Ghz之不實訊息，並提供行動電話0000000000號供聯繫，致甲辛○○觀看該不實訊息陷於錯誤下標後，於右列時間，以網路方式，操作台新銀行自動櫃員機，匯款右列金額至詐騙集團指定之侯銘輝所有中華郵政股份有限公司北門郵局帳號000-00000000000000號內。 100年4月27日下午18時許，匯款20000元 dita ble="false" style="outline: none;"> 甲酉 ○○共同 犯詐欺取財罪，累犯，處有期徒刑捌月。扣案如附表三、三之一所示之物，均沒收。  138 附表五編號3 甲酉○○甲ｉ○○甲ｊ○○甲Ｐ○○辛○○Ｏ○○Ｌ○○ Ｃ○○ 詐騙集團成員於100年4月27日下午16時30分之前某時，利用電腦設備連接網際網路，以帳號「selove」登入「奇摩拍賣網站」，刊登販賣牛仔褲之不實訊息，致Ｃ○○觀看該不實訊息後下標，因而陷於錯誤，於右列時間，至臺中市沙鹿區沙鹿郵局，以臨櫃匯款方式，匯款右列金額至詐騙集團指定之侯銘輝所有中華郵政股份有限公司北門郵局帳號000-00000000000000號內。 100年4月28日上午11時56分許，匯款6000元 <  140 附表五編號4 甲酉○○甲ｉ○○甲ｊ○○甲Ｐ○○辛○○Ｏ○○Ｌ○○ 葉○騰（少年，00年0月生） 詐騙集團成員於100年4月27日下午18時18分之前某時，利用電腦設備連接網際網路，以帳號「w83140」登入「奇摩拍賣網站」，刊登販賣「超新!CanonG12 （公司貨）」之不實訊息，並提供行動電話0000000000號供聯繫，致少年葉○騰觀看該不實訊息後陷於錯誤下標，於右列時間，操作郵政自動櫃員機，匯款右列金額至詐騙集團指定之侯銘輝所有中華郵政股份有限公司北門郵局帳號000-00000000000000號帳戶內。 100年4月27日下午18時32分許，匯款12000 元 甲酉○○共同 犯成年人 對少年詐欺取財罪，累犯，處有期徒刑柒月。扣案如附表三、三之一所示之物，均沒收。  141 附表五編號5 甲酉○○甲ｉ○○甲ｊ○○甲Ｐ○○辛○○Ｏ○○Ｌ○○ 庚○○ 詐騙集團成員於100年4月27日下午19時許，撥打電話予庚○○，向庚○○騙稱其訂單出錯，要幫庚○○取消訂單，嗣另名不詳詐騙集團成員撥打電話給庚○○，要求庚○○去自動櫃員機查詢是否帳戶遭扣款，致庚○○陷於錯誤，於右列時間，前往花蓮市中正、信義街口之全家便利商店，依其指示操作台新銀行自動櫃員機，而匯款右列金額至詐騙集團指定之侯銘輝所有中華郵政股份有限公司北門郵局帳號000-00000000000000號內。 100年4月27日晚上20時3 分許，匯款29999 元 ontenteditable="false" style="outline: none;">甲酉○○共同犯詐欺取財罪，累犯，處有期徒刑捌月。扣案如附表三、三之一所示之物，均沒收。甲ｉ○○共同犯詐欺取財罪，累犯，處有期徒刑柒月。扣案如附表三、三之一所示之物，均沒收。甲ｊ○○共同犯詐欺取財罪，處有期徒刑柒月。扣案如附表三、三之一所示之物，均沒收。甲Ｐ○○共同犯詐欺取財罪，處有期徒刑柒月。扣案如附表三、三之一所示之物，均沒收。辛○○共同犯詐欺取財罪，處有期徒刑陸月。扣案如附表三、三之一所示之物，均沒收。Ｏ○○共同犯詐欺取財罪，處有期徒刑陸月。扣案如附表三、三之一所示之物，均沒收。Ｌ○○共同犯詐欺取財罪，累犯，處有期徒刑柒月。扣案如附表三、三之一所示之物，均沒收。  142 附表五編號6 甲酉○○甲ｉ○○甲ｊ○○甲Ｐ○○辛○○Ｏ○○Ｌ○○ 林延融 詐騙集團成員於100年4月27日之前某時，利用電腦設備連接網際網路，以不詳帳號登入「奇摩拍賣網站」，刊登販賣牛仔褲之不實訊息，並提供行動電話0000000000號供聯繫，致林延融觀看該不實訊息後下標，因而陷於錯誤，於右列時間，至新北市淡水區北新路182巷之超商內，操作自動櫃員機，匯款右列金額至詐騙集團指定之侯銘輝所有中華郵政股份有限公司北門郵局帳號000-00000000000000號內。 100年4月27日約晚上22時許，匯款6000元 甲酉○○共同犯詐欺取財罪，累犯，處有期徒刑伍月。扣案如附表三、三之一所示之物，均沒收。甲ｉ○○共同犯詐欺取財罪，累犯，處有期徒刑肆月。扣案如附表三、三之一所示之物，均沒收。甲ｊ○○共同犯詐欺取財罪，處有期徒刑肆月。扣案如附表三、三之一所示之物，均沒收。甲Ｐ○○共同犯詐欺取財罪，處有期徒刑肆月。扣案如附表三、三之一所示之物，均沒收。辛○○共同犯詐欺取財罪，處有期徒刑參月。扣案如附表三、三之一所示之物，均沒收。Ｏ○○共同犯詐欺取財罪，處有期徒刑參月。扣案如附表三、三之一所示之物，均沒收。Ｌ○○共同犯詐欺取財罪，累犯，處有期徒刑肆月。扣案如附表三、三之一所示之物，均沒收。  143 附表九編號29 甲酉○○甲ｉ○○甲ｊ○○甲Ｐ○○辛○○Ｏ○○Ｌ○○ ｏ○ 詐騙集團成員於100年4月28日晚上23時之前某時，利用電腦設備連接網際網路，以不詳帳號登入「露天拍賣網站」，刊登販售電視櫃之不實訊息，並提供行動電話0000000000號供聯繫，致ｏ○觀看該不實訊息後下標，因而陷於錯誤，於右列時間，至市○區○○路○段000號1樓之台新銀行金華分行，操作自動櫃員機，匯款右列金額至詐騙集團指定之夏蔚庭所有三重新莊郵局帳號000-00000000000000號內。 100年4月29日上午11時38分許，匯款8000元 "fal se" style="outline: none;"> 甲酉○○共同犯詐欺取 財罪，累 犯，處有期徒刑陸月。扣案如附表三、三之一所示之物，均沒收。 甲ｉ○○共同 犯詐欺取 財罪，累犯，處有期徒刑伍月。扣案如附表三、三之一所示之物，均沒收。 甲ｊ ○○共同 犯詐欺取財罪，處有期徒刑伍月。扣案如附表三、三之一所示之物，均沒收。 甲 Ｐ○○共 同犯詐欺取財罪，處有期徒刑伍月。扣案如附表三、三之一所示之物，均沒收。 辛○○共 同犯詐欺取財罪，處有期徒刑肆月。扣案如附表三、三之一所示之物，均沒收。 Ｏ○○共同犯詐欺取財罪，處有期徒刑肆月。扣案如附表三、三之一所示之物，均沒收。 Ｌ○○共同犯詐欺取財罪，累犯，處有期徒刑伍月。扣案如附表三、三之一所示之物，均沒收。  144 附表九編號30 甲酉○○甲ｉ○○甲ｊ○○甲Ｐ○○辛○○Ｏ○○Ｌ○○ 宇○○ 詐騙集團成員於100年4月29日下午15時30分之前某時，利用電腦設備連接網際網路，以帳號「a227227g」登入「露天拍賣網站」，刊登販售手機之不實訊息，並提供行動電話0000000000號及MSN供聯繫，致宇○○觀看該不實訊息及與詐騙集團以MSN聯繫後，因而陷於錯誤，於右列時間，至新北市○○區○○路000號之蘆洲民族路郵局，操作郵政自動櫃員機，匯款右列金額至詐騙集團指定之夏蔚庭所有聯邦商業銀行中港簡易分行帳號000-000000000000號內。 100年4月29日下午16時20分許，匯款10000元 甲 酉○○共 同犯詐欺取財罪，累犯，處有期徒刑陸月。扣案如附表三、三之一所示之物，均沒收。 甲ｉ○○ 共同犯詐欺取財罪，累犯，處有期徒刑伍月。扣案如附表三、三之一所示之物，均沒收。  甲ｊ○○共同犯詐欺取財罪，處有期徒刑伍月。扣案如附表三、三之一所示之物，均沒收 。  145 附表九編號31 甲酉○○甲ｉ○○甲ｊ○○甲Ｐ○○辛○○Ｏ○○Ｌ○○ 乙巳○○ 詐騙集團成員於100年4月29日晚上23時46分之前某時，利用電腦設備連接網際網路，以帳號「wifhoidhdihei8e」登入「露天拍賣網站」，刊登販售wii遊戲主機全配（含手把乘2Fit大亂鬥&太鼓達人2鼓乘2，原廠加副廠）之不實訊息，並提供行動電話0000000000號供聯繫，致乙巳○○觀看該不實訊息及與詐騙集團以網路留言方式聯繫後，因而陷於錯誤，於右列時間，至高雄市○○區○○里○○○路0000號前峰郵局，操作郵政自動櫃員機，匯款右列金額至詐騙集團指定之夏蔚庭所有聯邦商業銀行中港簡易分行帳號000-000000000000號內。 100年4月30日凌晨00時03分許，匯款4000元 ntenteditable="false" style="outline: none;"><div>甲酉○○共同犯詐欺取財罪，累犯，處有期徒刑伍月。扣案如附表三、三之一所示之物，均沒收。甲ｉ○○共同犯詐欺取財罪，累犯，處有期徒刑肆月。扣案如附表三、三之一所示之物，均沒收。甲ｊ○○共同犯詐欺取財罪，處有期徒刑肆月。扣案如附表三、三之一所示之物，均沒收。甲Ｐ○○共同犯詐欺取財罪，處有期徒刑肆月。扣案如附表三、三之一所示之物，均沒收。辛○○共同犯詐欺取財罪，處有期徒刑參月。扣案如附表三、三之一所示之物，均沒收。Ｏ○○共同犯詐欺取財罪，處有期徒刑參月。扣案如附表三、三之一所示之物，均沒收。Ｌ○○共同犯詐欺取財罪，累犯，處有期徒刑肆月。扣案如附表三、三之一所示之物，均沒收。  146 附表九編號10 甲酉○○甲ｉ○○甲ｊ○○甲Ｐ○○辛○○Ｏ○○Ｌ○○ 甲Ｔ○○ 詐騙集團成員於100年5月2日晚上18時之前某時，利用電腦設備連接網際網路，以不詳帳號登入登入「露天拍賣網站」，刊登販售NICO NICO臺灣大會議演唱會門票之不實訊息，並提供行動電話0000000000、0000000000號供聯繫，致甲Ｔ○○觀看該不實訊息及與詐騙集團聯繫後，因而陷於錯誤，於右列時間，至花蓮市○○街00號慈濟大學內，操作花蓮二信自動櫃員機，匯款右列金額至詐騙集團指定之鍾秋玲所有第一銀行高雄楠梓分行帳號000-00000000000號內。 100年5月4日中午12時48分許，匯款4000元  147 附表九編號11 甲酉○○甲ｉ○○甲ｊ○○甲Ｐ○○辛○○Ｏ○○Ｌ○○ 甲ｐ○○ 詐騙集團成員於100年5月4日下午16時00分之前某時，利用電腦設備連接網際網路，以帳號「ngfsdkgfreuey」登入「露天拍賣網站」，刊登販售相機之不實訊息，並提供行動電話0000000000號供聯繫，致甲ｐ○○觀看該不實訊息後，因而陷於錯誤，於右列時間，匯款右列金額至詐騙集團指定之鍾秋玲所有第一銀行高雄楠梓分行帳號000-00000000000號內。 100年5月4日下午16時00分後不久，匯款15000元 "colText" contenteditable="false" style="outline: none;">甲酉○○共同犯詐欺取財罪，累犯，處有期徒刑柒月。扣案如附表三、三之一所示之物，均沒收。甲ｉ○○共同犯詐欺取財罪，累犯，處有期徒刑陸月。扣案如附表三、三之一所示之物，均沒收。甲ｊ○○共同犯詐欺取財罪，處有期徒刑陸月。扣案如附表三、三之一所示之物，均沒收。甲Ｐ○○共同犯詐欺取財罪，處有期徒刑陸月。扣案如附表三、三之一所示之物，均沒收。辛○○共同犯詐欺取財罪，處有期徒刑伍月。扣案如附表三、三之一所示之物，均沒收。Ｏ○○共同犯詐欺取財罪，處有期徒刑伍月。扣案如附表三、三之一所示之物，均沒收。Ｌ○○共同犯詐欺取財罪，累犯，處有期徒刑陸月。扣案如附表三、三之一所示之物，均沒收。  148 附表九編號12 甲酉○○甲ｉ○○甲ｊ○○甲Ｐ○○辛○○Ｏ○○Ｌ○○ 甲戊○○ 詐騙集團成員於100年5月3日下午17時24分之前某時，利用電腦設備連接網際網路，以不詳帳號登入「奇摩聊天室」，與甲戊○○商討販售wii主機、遙控器、光線槍、遊戲光碟等商品之不實訊息，並提供行動電話0000000000、0000000000號供聯繫，致甲戊○○觀看該不實訊息後至「露天拍賣網站」下標，並陷於錯誤，於右列時間，至臺北縣○○市○○路000號輔仁大學內郵局，以填寫郵政跨行匯款申請書方式，匯款右列金額至詐騙集團指定之鍾秋玲所有第一銀行高雄楠梓分行帳號0000000000號內。 100年5月4日下午13時06分許，匯款4000元 s="h e-td" colspan="1" rowspan="1"> 甲酉○○共同犯詐欺取財罪，累犯，處有期徒刑伍月。扣案如附表三、三之一所示之物，均沒收。甲ｉ○○共同犯詐欺取財罪，累犯，處有期徒刑肆月。扣案如附表三、三之一所示之物，均沒收。甲ｊ○○共同犯詐欺取財罪，處有期徒刑肆月。扣案如附表三、三之一所示之物，均沒收。甲Ｐ○○共同犯詐欺取財罪，處有期徒刑肆月。扣案如附表三、三之一所示之物，均沒收。辛○○共同犯詐欺取財罪，處有期徒刑參月。扣案如附表三、三之一所示之物，均沒收。Ｏ○○共同犯詐欺取財罪，處有期徒刑參月。扣案如附表三、三之一所示之物，均沒收。Ｌ○○共同犯詐欺取財罪，累犯，處有期徒刑肆月。扣案如附表三、三之一所示之物，均沒收。  149 附表九編號13 甲酉○○甲ｉ○○甲ｊ○○甲Ｐ○○辛○○Ｏ○○Ｌ○○ 甲庚○○ 詐騙集團成員於100年5月3日之前某時，利用電腦設備連接網際網路，以不詳帳號登入「露天拍賣網站」，刊登販售HTC A9191手機之不實訊息，並提供行動電話0000000000號供聯繫，致甲庚○○觀看該不實訊息後下標，因而陷於錯誤，於右列時間，至臺北市○○○路○段00號之臺灣中小企業銀行臺北分行內，以填寫匯款申請書方式，匯款右列金額至詐騙集團指定之鍾秋玲所有第一銀行高雄楠梓分行帳號000-00000000000號內。 100年5月4日 下午 1 3 時許，匯款 11000元 甲酉○○共同犯詐欺取財罪，累犯，處有期徒刑陸月。扣案如附表三、三之一所示之物，均沒收。甲ｉ○○共同犯詐欺取財罪，累犯，處有期徒刑伍月。扣案如附表三、三之一所示之物，均沒收。甲ｊ○○共同犯詐欺取財罪，處有期徒刑伍月。扣案如附表三、三之一所示之物，均沒收。甲Ｐ○○共同犯詐欺取財罪，處有期徒刑伍月。扣案如附表三、三之一所示之物，均沒收。辛○○共同犯詐欺取財罪，處有期徒刑肆月。扣案如附表三、三之一所示之物，均沒收。Ｏ○○共同犯詐欺取財罪，處有期徒刑肆月。扣案如附表三、三之一所示之物，均沒收。Ｌ○○共同犯詐欺取財罪，累犯，處有期徒刑伍月。扣案如附表三、三之一所示之物，均沒收。  150 附表九編號14 甲酉○○甲ｉ○○甲ｊ○○甲Ｐ○○辛○○Ｏ○○Ｌ○○ 甲寅○○ 詐騙集團成員於100年5月4日中午12時50分之前某時，利用電腦設備連接網際網路，以不詳帳號登入「露天拍賣網站」，刊登販售手機之不實訊息，並提供行動電話0000000000號供聯繫，致甲寅○○觀看該不實訊息及與詐騙集團聯繫後，因而陷於錯誤，於右列時間，匯款右列金額至詐騙集團指定之鍾秋玲所有第一銀行高雄楠梓分行帳號000-00000000000號內。 100年5月4日中午12時 50分後 不久，匯款3000元 olspan="1" rowspan="1"> ontenteditable="false" style="outline: none;">甲酉○○共同犯詐欺取財罪，累犯，處有期徒刑伍月。扣案如附表三、三之一所示之物，均沒收。甲ｉ○○共同犯詐欺取財罪，累犯，處有期徒刑肆月。扣案如附表三、三之一所示之物，均沒收。甲ｊ○○共同犯詐欺取財罪，處有期徒刑肆月。扣案如附表三、三之一所示之物，均沒收。甲Ｐ○○共同犯詐欺取財罪，處有期徒刑肆月。扣案如附表三、三之一所示之物，均沒收。辛○○共同犯詐欺取財罪，處有期徒刑參月。扣案如附表三、三之一所示之物，均沒收。Ｏ○○共同犯詐欺取財罪，處有期徒刑參月。扣案如附表三、三之一所示之物，均沒收。Ｌ○○共同犯詐欺取財罪，累犯，處有期徒刑肆月。扣案如附表三、三之一所示之物，均沒收。  151 附表九編號15 甲酉○○甲ｉ○○甲ｊ○○甲Ｐ○○辛○○Ｏ○○Ｌ○○ 甲天○○ 詐騙集團成員於100年5月4日凌晨03時之前某時，利用電腦設備連接網際網路，以帳號「Z693528」登入「露天拍賣網站」，刊登販售LED電視之不實訊息，並提供行動電話0000000000號供聯繫，致甲天○○觀看該不實訊息及與詐騙集團聯繫後，因而陷於錯誤，於右列時間，以網路匯款方式，匯款右列金額至詐騙集團指定之鍾秋玲所有第一銀行高雄楠梓分行帳號000-00000000000號內。 100年5月4日中午12時42分許，匯款4000 元 甲酉○○共同犯詐欺 取財罪， 累犯，處有期徒刑伍月。扣案如附表三、三之一所示之物，均沒收。 甲ｉ○○共 同犯詐欺 取財罪，累犯，處有期徒刑肆月。扣案如附表三、三之一所示之物，均沒收。 甲 ｊ○○共 同犯詐欺取財罪，處有期徒刑肆月。扣案如附表三、三之一所示之物，均沒收。 甲Ｐ○○ 共同犯詐欺取財罪，處有期徒刑肆月。扣案如附表三、三之一所示之物，均沒收。 辛○○共同犯詐欺取財罪，處有期徒刑參月。扣案如附表三、三之一所示之物，均沒收。 Ｏ○○共同犯詐欺取財罪，處有期徒刑參月。扣案如附表三、三之一所示之物，均沒收。 Ｌ○○共同犯詐欺取財罪，累犯，處有期徒刑肆月。扣案如附表三、三之一所示之物，均沒收。  152 附表六編號1 甲酉○○甲ｉ○○甲ｊ○○甲Ｐ○○辛○○Ｏ○○Ｌ○○ 甲ｗ○○ 詐騙集團成員於100年5月7日下午16時00分之前某時，利用電腦設備連接網際網路，以帳號「yangchitung」登入「奇摩拍賣網站」，刊登販賣Canon Powershot G12廣角機之不實訊息，並提供Email及MSN供聯繫，致甲ｗ○○觀看該不實訊息後下標上開商品，並與詐騙集團以MSN聯繫後私下再購買IPhone4，因而陷於錯誤，於右列時間，接續2次匯款至詐騙集團指定之許文進所有京城商業銀行中埔分行帳號000-00000000000 號帳戶內（第1次匯款11000元；第2次匯款3000元，共計匯款額如右列所示）。   153 附表六編號2 甲酉○○甲ｉ○○甲ｊ○○甲Ｐ○○辛○○Ｏ○○Ｌ○○ ｕ○○ 詐騙集團成員於100年5月7日之前某時，利用電腦設備連接網際網路，以帳號「Pannsy21216」登入「露天拍賣網站」，刊登販賣電腦之不實訊息，並提供行動電話0000000000號供聯繫，致ｕ○○觀看該不實訊息陷於錯誤下標後，於右列時間，至中壢市夜市旁之全家便利商店內，操作自動櫃員機，匯款右列金額至詐騙集團指定之許文進所有京城商業銀行中埔分行帳號000-000000000000號內。 100年5月7日晚上19時41分許，匯款 1000 0 元 ente ditable="false" style="outline: none;">   154 附表六編號3 甲酉○○甲ｉ○○甲ｊ○○甲Ｐ○○辛○○Ｏ○○Ｌ○○ 乙戌○○ 詐騙集團成員於100年5月7日晚上21時之前某時，利用電腦設備連接網際網路，以帳號「wenhaohu120」登入「奇摩拍賣網站」，刊登販賣CanonPowershot S95數位相機之不實訊息，並提供行動電話0000000000號供聯繫，致乙戌○○觀看該不實訊息後下標，因而陷於錯誤，於右列時間，於新北市○○區○○街○段000○0號2樓住處，以網路方式，匯款右列金額至詐騙集團指定之許文進所有京城商業銀行中埔分行帳號000-000000000000號內。 tedi table="false" style="outline: none;">  100年 5月7日晚上21時27分許，匯款6000元  155 附表六編號4 甲酉○○甲ｉ○○甲ｊ○○甲Ｐ○○辛○○Ｏ○○Ｌ○○ 甲癸○ 詐騙集團成員於100年5月7日下午13時27分之前某時，利用電腦設備連接網際網路，以不詳帳號登入「露天拍賣網站」，刊登販賣商品之不實訊息，並提供行動電話0000000000號供聯繫，致甲癸○觀看該不實訊息後，因而陷於錯誤，於右列時間，以網路ATM，匯款右列金額至詐騙集團指定之許文進所有京城商業銀行中埔分行帳號000-000000000000號內。 100年5月7日下 午16時 41分許，匯款9000元  colspan="1" rowspan="1">  contenteditable="false" style="outline: none;">甲酉○○共同犯詐欺取財罪，累犯，處有期徒刑陸月。扣案如附表三、三之一所示之物，均沒收。甲ｉ○○共同犯詐欺取財罪，累犯，處有期徒刑伍月。扣案如附表三、三之一所示之物，均沒收。甲ｊ○○共同犯詐欺取財罪，處有期徒刑伍月。扣案如附表三、三之一所示之物，均沒收。甲Ｐ○○共同犯詐欺取財罪，處有期徒刑伍月。扣案如附表三、三之一所示之物，均沒收。辛○○共同犯詐欺取財罪，處有期徒刑肆月。扣案如附表三、三之一所示之物，均沒收。Ｏ○○共同犯詐欺取財罪，處有期徒刑肆月。扣案如附表三、三之一所示之物，均沒收。Ｌ○○共同犯詐欺取財罪，累犯，處有期徒刑伍月。扣案如附表三、三之一所示之物，均沒收。  156 附表六編號5 甲酉○○甲ｉ○○甲ｊ○○甲Ｐ○○辛○○Ｏ○○Ｌ○○ 甲Ｃ○○ 詐騙集團成員於100年5月5日中午12時之前某時，利用電腦設備連接網際網路，以帳號「jacy50920」登入「奇摩拍賣網站」，刊登販賣相機之不實訊息，並提供行動電話0000000000號供聯繫，致甲Ｃ○○觀看該不實訊息後私下交易，因而陷於錯誤，於右列時間，至新北市○○區○○路000號之7-11便利商店秋閔門市，操作中國信託銀行自動櫃員機，匯款右列金額至詐騙集團指定之林禹辰所有第一商業銀行大灣分行帳號000-00000000000號內。 100年5月7日中午12時14分許，匯款5000元（起訴書誤載 為100  年5 月5 日）  colspan="1" rowspan="1">  contenteditable="false" style="outline: none;">甲酉○○共同犯詐欺取財罪，累犯，處有期徒刑伍月。扣案如附表三、三之一所示之物，均沒收。甲ｉ○○共同犯詐欺取財罪，累犯，處有期徒刑肆月。扣案如附表三、三之一所示之物，均沒收。甲ｊ○○共同犯詐欺取財罪，處有期徒刑肆月。扣案如附表三、三之一所示之物，均沒收。甲Ｐ○○共同犯詐欺取財罪，處有期徒刑肆月。扣案如附表三、三之一所示之物，均沒收。辛○○共同犯詐欺取財罪，處有期徒刑參月。扣案如附表三、三之一所示之物，均沒收。Ｏ○○共同犯詐欺取財罪，處有期徒刑參月。扣案如附表三、三之一所示之物，均沒收。Ｌ○○共同犯詐欺取財罪，累犯，處有期徒刑肆月。扣案如附表三、三之一所示之物，均沒收。  157 附表六編號6 甲酉○○甲ｉ○○甲ｊ○○甲Ｐ○○辛○○Ｏ○○Ｌ○○ 甲Ｆ○○ 詐騙集團成員於100年5月7日中午12時之前某時，利用電腦設備連接網際網路，以不詳帳號（綽號暈暈小蛇）登入「奇摩拍賣網站」，刊登販賣數位相機之不實訊息，並提供行動電話00000000000號供聯繫，致甲Ｆ○○觀看該不實訊息後與詐騙集團私下交易，因而陷於錯誤，於右列時間，至馬公市玉山銀行，操作該行自動櫃員機，匯款右列金額至詐騙集團指定之林禹辰所有第一商業銀行大灣分行帳號000-00000000000號內。 cont enteditable="false" style="outline: none;" > v> td> 甲酉○○共同犯詐欺 取財罪， 累犯，處有期徒刑陸月。扣案如附表三、三之一所示之物，均沒收。 甲ｉ○○共同犯詐欺取財罪，累犯，處有期徒刑伍月。扣案如附表三、三之一所示之物，均沒收。 甲ｊ○○共同犯詐欺取財罪，處有期徒刑伍月。扣案如附表三、三之一所示之物，均沒收。 甲Ｐ○○共同犯詐欺取財罪，處有期徒刑伍月。扣案如附表三、三之一所示之物，均沒收。 辛○○共同犯詐欺取財罪，處有期徒刑肆月。扣案如附表三、三之一所示之物，均沒收。 Ｏ○○共同犯詐欺取財罪，處有期徒刑肆月。扣案如附表三、三之一所示之物，均沒收。 Ｌ○○共同犯詐欺取財罪，累犯，處有期徒刑伍月。扣案如附表三、三之一所示之物，均沒收。  158 附表六編號7 甲酉○○甲ｉ○○甲ｊ○○甲Ｐ○○辛○○Ｏ○○Ｌ○○ 甲Ｗ○○ 詐騙集團成員於100年5月8日中午12時之前某時，利用電腦設備連接網際網路，以不詳帳號登入「露天拍賣網站」，刊登販賣相機之不實訊息，並提供行動電話0000000000號供聯繫，致甲Ｗ○○觀看該不實訊息後，因而陷於錯誤，於右列時間，至桃園縣大園鄉中華路郵局，操作該行自動櫃員機，匯款右列金額至詐騙集團指定之潘和妹所有中華郵政股份有限公司關西郵局帳號000-00000000000000號內。 edit able="false" style="outline: none;"> 1 00年5 月8日下午18時53分許，匯款20000元  159 附表六編號8 甲酉○○甲ｉ○○甲ｊ○○甲Ｐ○○辛○○Ｏ○○Ｌ○○ 甲乙○○ 詐騙集團成員於100年5月8日下午16時之前某時，利用電腦設備連接網際網路，以帳號「leighhuan」登入「露天拍賣網站」，刊登販賣xbox遊戲機之不實訊息，並提供行動電話0000000000號供聯繫，致甲乙○○觀看該不實訊息後，因而陷於錯誤，於右列時間，於高雄市○○區○○路000號之住處，以家用電腦上網方式，匯款右列金額至詐騙集團指定之潘和妹所有中華郵政股份有限公司關西郵局帳號000-00000000000000號內。 100年5月8日下午16時20分許，匯款5000元< /div > itab le="false" style="outline: none;">  甲酉○○ 共同犯詐欺取財罪，累犯，處有期徒刑伍月。扣案如附表三、三之一所示之物，均沒收。  甲ｉ○○共同犯詐欺取財罪，累犯，處有期徒刑肆月。扣案如附表三、三之一所示之物，均沒收。 甲ｊ○○共同犯詐欺取財罪，處有期徒刑肆月。扣案如附表三、三之一所示之物，均沒收。 甲Ｐ○○共同犯詐欺取財罪，處有期徒刑肆月。扣案如附表三、三之一所示之物，均沒收。 辛○○共同犯詐欺取財罪，處有期徒刑參月。扣案如附表三、三之一所示之物，均沒收。 Ｏ○○共同犯詐欺取財罪，處有期徒刑參月。扣案如附表三、三之一所示之物，均沒收。 Ｌ○○共同犯詐欺取財罪，累犯，處有期徒刑肆月。扣案如附表三、三之一所示之物，均沒收。  160 附表六編號9 甲酉○○甲ｉ○○甲ｊ○○甲Ｐ○○辛○○Ｏ○○Ｌ○○ ｚ○○○ 詐騙集團成員於100年5月8日下午13時00分之前某時，利用電腦設備連接網際網路，以帳號「bluesky21」登入「露天拍賣網站」，刊登販售IPOD Touch之不實訊息，並提供行動電話0000000000 、0000000000號及MSN 供聯繫，致ｚ○○○觀看該不實訊息及與詐騙集團以MSN 聯繫後，陷於錯誤購買上開物品，於右列時間，至臺中市中區自由路郵局，操作該行自動櫃員機，匯款右列金額至詐騙集團指定之潘和妹所有中華郵政股份有限公司關西郵局帳號000-00000000000000號內。 100年5月8日下午14時53分許，匯款4100元 v> able ="false" style="outline: none;"> 甲酉 ○○共同 犯詐欺取財罪，累犯，處有期徒刑伍月。扣案如附表三、三之一所示之物，均沒收。  161 附表六編號10 甲酉○○甲ｉ○○甲ｊ○○甲Ｐ○○辛○○Ｏ○○Ｌ○○ ｗ○○ 詐騙集團成員於100年5月8日下午13時27分許之前某時，利用腦設備連接網際網路，以帳號「a754899」登入「奇摩拍賣網站」，刊登販售「Apple ipad2 wi -fi+3G.64G+SmartCover（原廠封裝）」之不實訊息，並提供行動電話0000000000號及MSN供聯繫，致ｗ○○觀看該不實訊息與詐騙集團聯繫先匯款10000元，等收貨後再付尾款10000元後，因而陷於錯誤，於右列時間，至臺中市○○區○○路○段0000號7-11便利商店，操作中國信託銀行自動櫃員機，匯款右列金額至詐騙集團指定之潘和妹所有中華郵政股份有限公司關西郵局帳號00 0-00000000 000000號內。 edit able="false" style="outline: none;"> 1 00年5 月8日下午13時37分許，匯款13000元  162 附表六編號11 甲酉○○甲ｉ○○甲ｊ○○甲Ｐ○○辛○○Ｏ○○Ｌ○○ 甲丙○○ 詐騙集團成員於100年5月8日下午13時00分之前某時，利用電腦設備連接網際網路，以不詳帳號登入「奇摩拍賣網站」，刊登販售Canon相機之不實訊息，並提供行動電話0000000000號及於拍賣網頁上表示需與店家聯繫，致甲丙○○觀看該不實訊息及與詐騙集團以E-MAIL及電話聯繫後，因而陷於錯誤，於右列時間，至金門縣○○鎮○○路0號金門郵局，操作該行自動櫃員機，匯款右列金額至詐騙集團指定之潘和妹所有中華郵政股份有限公司關西郵局帳號000-00000000000000號內。 ="fa lse" style="outline: none;"> 100年5月 8日下午 14時53分許，匯款14000 元 lass ="he-td" colspan="1" rowspan="1"> ef=" colText" contenteditable="false" style= "out line: none;"> 甲酉○○共同犯詐欺取財罪，累犯，處有期徒刑陸月。扣案如附表三、三之一所示之物，均沒收。 甲ｉ○○共同犯詐欺取財罪，累犯，處有期徒刑伍月。扣案如附表三、三之一所示之物，均沒收。 甲ｊ○○共同犯詐欺取財罪，處有期徒刑伍月。扣案如附表三、三之一所示之物，均沒收。 甲Ｐ○○共同犯詐欺取財罪，處有期徒刑伍月。扣案如附表三、三之一所示之物，均沒收。 辛○○共同犯詐欺取財罪，處有期徒刑肆月。扣案如附表三、三之一所示之物，均沒收。 Ｏ○○共同犯詐欺取財罪，處有期徒刑肆月。扣案如附表三、三之一所示之物，均沒收。 Ｌ○○共同犯詐欺取財罪，累犯，處有期徒刑伍月。扣案如附表三、三之一所示之物，均沒收。  163 附表六編號12 甲酉○○甲ｉ○○甲ｊ○○甲Ｐ○○辛○○Ｏ○○Ｌ○○ Ｕ○○ 詐騙集團成員於100年5月7日之前某時，利用電腦設備連接網際網路，以帳號「moda387」登入「露天拍賣網站」，刊登販售家樂福95折禮卷之不實訊息，並提供行動電話0000000000號供聯繫，致Ｕ○○觀看該不實訊息後，陷於錯誤，於右列時間，至臺北市○○區○○○路0段000號景美郵局，操作該行自動櫃員機，匯款右列金額至詐騙集團指定之潘和妹所有中華郵政股份有限公司關西郵局帳號000-00000000000000號內。 100年5月8日 下午17 時33分許，匯款9000元 ="he -td" colspan="1" rowspan="1"> 甲酉○○共同犯詐欺取財罪，累犯，處有期徒刑陸月。扣案如附表三、三之一所示之物，均沒收。甲ｉ○○共同犯詐欺取財罪，累犯，處有期徒刑伍月。扣案如附表三、三之一所示之物，均沒收。甲ｊ○○共同犯詐欺取財罪，處有期徒刑伍月。扣案如附表三、三之一所示之物，均沒收。甲Ｐ○○共同犯詐欺取財罪，處有期徒刑伍月。扣案如附表三、三之一所示之物，均沒收。辛○○共同犯詐欺取財罪，處有期徒刑肆月。扣案如附表三、三之一所示之物，均沒收。Ｏ○○共同犯詐欺取財罪，處有期徒刑肆月。扣案如附表三、三之一所示之物，均沒收。Ｌ○○共同犯詐欺取財罪，累犯，處有期徒刑伍月。扣案如附表三、三之一所示之物，均沒收。  164 附表六編號13 甲酉○○甲ｉ○○甲ｊ○○甲Ｐ○○辛○○Ｏ○○Ｌ○○ ｈ○○ 詐騙集團成員於100年5月8日之前某時，利用電腦設備連接網際網路，以帳號「navyice」登入「露天拍賣網站」，刊登販售SONY牌PSP遊戲機之不實訊息，並提供行動電話0000000000號及MSN供聯繫，致ｈ○○觀看該不實訊息後，陷於錯誤，於右列時間，至花蓮市中山路與國聯二路口之7-11便利商店，操作中國信託銀行自動櫃員機，匯款右列金額至詐騙集團指定之潘和妹所有中華郵政股份有限公司關西郵局帳號000-00000000000000號內。 itab le="false" style="outline: none;">  100年 5月8日下午13時27分許，匯款4200元  165 附表六編號14 甲酉○○甲ｉ○○甲ｊ○○甲Ｐ○○辛○○Ｏ○○Ｌ○○ ｑ○○ 詐騙集團成員於100年5月8日下午18時之前某時，利用電腦設備連接網際網路，以帳號「hghwoui236545」登入「露天拍賣網站」，刊登販售CANON-G12相機之不實訊息，並提供行動電話0000000000號供聯繫，致ｑ○○觀看該不實訊息後，陷於錯誤，於右列時間，至高雄市○○區○○○路000號華南銀行，操作該行自動櫃員機，匯款右列金額至詐騙集團指定之潘和妹所有中華郵政股份有限公司關西郵局帳號000-00000000000000號內。 v> td> < div ref="colText" contenteditable="fals e" s tyle="outline: none;"> 100年5月8日下午18 時59分 許，匯款6000元  colspan="1" rowspan="1">  contenteditable="false" style="outline: none;">甲酉○○共同犯詐欺取財罪，累犯，處有期徒刑伍月。扣案如附表三、三之一所示之物，均沒收。甲ｉ○○共同犯詐欺取財罪，累犯，處有期徒刑肆月。扣案如附表三、三之一所示之物，均沒收。甲ｊ○○共同犯詐欺取財罪，處有期徒刑肆月。扣案如附表三、三之一所示之物，均沒收。甲Ｐ○○共同犯詐欺取財罪，處有期徒刑肆月。扣案如附表三、三之一所示之物，均沒收。辛○○共同犯詐欺取財罪，處有期徒刑參月。扣案如附表三、三之一所示之物，均沒收。Ｏ○○共同犯詐欺取財罪，處有期徒刑參月。扣案如附表三、三之一所示之物，均沒收。Ｌ○○共同犯詐欺取財罪，累犯，處有期徒刑肆月。扣案如附表三、三之一所示之物，均沒收。  166 附表六編號15 甲酉○○甲ｉ○○甲ｊ○○甲Ｐ○○辛○○Ｏ○○Ｌ○○ 王怡苹 詐騙集團成員於100年5月8日凌晨00時之前某時，利用電腦設備連接網際網路，以不詳帳號登入「露天拍賣網站」，刊登販售相機之不實訊息，並提供行動電話0000000000號供聯繫，致王怡苹觀看該不實訊息後，陷於錯誤，於右列時間，至臺中市○區○○路000號中正路郵局，操作該行自動櫃員機，匯款右列金額至詐騙集團指定之潘和妹所有中華郵政股份有限公司關西郵局帳號000-00000000000000號內。  con tenteditable="false" style="outline: no ne;" > 100年5月8日中午12時39分許，匯款6000元 div>  "fal se" style="outline: none;"> 甲酉○○共同犯詐欺取財罪，累犯，處有期徒刑伍月。扣案如附表三、三之一所示之物，均沒收。 甲ｉ○○共同犯詐欺取財罪，累犯，處有期徒刑肆月。扣案如附表三、三之一所示之物，均沒收。 甲ｊ○○共同犯詐欺取財罪，處有期徒刑肆月。扣案如附表三、三之一所示之物，均沒收。 甲Ｐ○○共同犯詐欺取財罪，處有期徒刑肆月。扣案如附表三、三之一所示之物，均沒收。 辛○○共同犯詐欺取財罪，處有期徒刑參月。扣案如附表三、三之一所示之物，均沒收。 Ｏ○○共同犯詐欺取財罪，處有期徒刑參月。扣案如附表三、三之一所示之物，均沒收。 Ｌ○○共同犯詐欺取財罪，累犯，處有期徒刑肆月。扣案如附表三、三之一所示之物，均沒收。  167 附表六編號16 甲酉○○甲ｉ○○甲ｊ○○甲Ｐ○○辛○○Ｏ○○Ｌ○○ Ｉ○○ 詐騙集團成員於100年5月8日下午14時之前某時，利用電腦設備連接網際網路，以帳號「WU529Pailing」登入「奇摩拍賣網站」，刊登販售手機之不實訊息，並提供行動電話0000000000號供聯繫，致Ｉ○○觀看該不實訊息後陷於錯誤下標，於右列時間，以網路匯款方式，接續2次匯款（第1次匯款101元，第2次匯款7899元，合計金額如右列所示）至詐騙集團指定之吳佩玲所有中華郵政股份有限公司板橋文化路郵局帳號000-000000 00000000號內。 clas s="he-td" colspan="1" rowspan="1"> ="co lText" contenteditable="false" style="o utli ne: none;"> 100年5月8日下午14時後不久，共計匯款80 00元< /div> nted itable="false" style="outline: none;"> 甲酉○○共同犯詐欺取財罪，累犯，處有期徒刑陸月。扣案如附表三、三之一所示之物，均沒收。 甲ｉ○○共同犯詐欺取財罪，累犯，處有期徒刑伍月。扣案如附表三、三之一所示之物，均沒收。 甲ｊ○○共同犯詐欺取財罪，處有期徒刑伍月。扣案如附表三、三之一所示之物，均沒收。 甲Ｐ○○共同犯詐欺取財罪，處有期徒刑伍月。扣案如附表三、三之一所示之物，均沒收。 辛○○共同犯詐欺取財罪，處有期徒刑肆月。扣案如附表三、三之一所示之物，均沒收。 Ｏ○○共同犯詐欺取財罪，處有期徒刑肆月。扣案如附表三、三之一所示之物，均沒收。 Ｌ○○共同犯詐欺取財罪，累犯，處有期徒刑伍月。扣案如附表三、三之一所示之物，均沒收。  168 附表九編號28 甲酉○○甲ｉ○○甲ｊ○○甲Ｐ○○辛○○Ｏ○○Ｌ○○ ｌ○○○ 詐騙集團成員於100年5月9日晚上22時53分之前某時，利用電腦設備連接網際網路，以帳號「bluestar77」登入「露天拍賣網站」，刊登販售隨身聽之不實訊息，並提供行動電話0000000000號及MSN供聯繫，致ｌ○○○觀看該不實訊息後陷於錯誤下標，於右列時間，至花蓮縣○○市○○路000號之花蓮一信美崙分社，操作花蓮第一信用合作社自動櫃員機，匯款右列金額至詐騙集團指定之吳盈緯所有兆豐國際商銀蘭雅分行帳號000-00000000000號內。 clas s="he-td" colspan="1" rowspan="1"> ="co lText" contenteditable="false" style="o utli ne: none;"> 100年5月9日晚上22時53分許，匯款400 0元 div> tedi table="false" style="outline: none;"> 甲酉○○共同犯詐欺取財罪，累犯，處有期徒刑伍月。扣案如附表三、三之一所示之物，均沒收。 甲ｉ○○共同犯詐欺取財罪，累犯，處有期徒刑肆月。扣案如附表三、三之一所示之物，均沒收。 甲ｊ○○共同犯詐欺取財罪，處有期徒刑肆月。扣案如附表三、三之一所示之物，均沒收。 甲Ｐ○○共同犯詐欺取財罪，處有期徒刑肆月。扣案如附表三、三之一所示之物，均沒收。 辛○○共同犯詐欺取財罪，處有期徒刑參月。扣案如附表三、三之一所示之物，均沒收。 Ｏ○○共同犯詐欺取財罪，處有期徒刑參月。扣案如附表三、三之一所示之物，均沒收。 Ｌ○○共同犯詐欺取財罪，累犯，處有期徒刑肆月。扣案如附表三、三之一所示之物，均沒收。  169 附表九編號18 甲酉○○甲ｉ○○甲ｊ○○甲Ｐ○○辛○○Ｏ○○Ｌ○○ 甲丁○○ 詐騙集團成員於100年5月18日下午13時之前某時，利用電腦設備連接網際網路，以不詳帳號登入「露天拍賣網站」，刊登販售三星牌相機、Apple牌iPhone.3手機之不實訊息，並提供行動電話0000000000、0000000000號供聯繫，致甲丁○○觀看該不實訊息後下標，因而陷於錯誤，於右列時間，至新北市○○區○○路00號1樓之全家便利商店內，操作自動櫃員機，匯款右列金額至詐騙集團指定之邱顯銘所有彰化埔心太平郵局 帳號00 0-00000000000000號內。 ass= "he-td" colspan="1" rowspan="1"> f="c olText" contenteditable="false" style=" outl ine: none;"> 100年5月18日晚上 21 時許，匯款 1 0000 元 甲酉○○共同犯詐欺取財罪，累犯，處有期徒刑陸月。扣案如附表三、三之一所示之物，均沒收。 甲ｉ○○共同犯詐欺取財罪，累犯，處有期徒刑伍月。扣案如附表三、三之一所示之物，均沒收。 甲ｊ○○共同犯詐欺取財罪，處有期徒刑伍月。扣案如附表三、三之一所示之物，均沒收。 甲Ｐ○○共同犯詐欺取財罪，處有期徒刑伍月。扣案如附表三、三之一所示之物，均沒收。 辛○○共同犯詐欺取財罪，處有期徒刑肆月。扣案如附表三、三之一所示之物，均沒收。 Ｏ○○共同犯詐欺取財罪，處有期徒刑肆月。扣案如附表三、三之一所示之物，均沒收。 Ｌ○○共同犯詐欺取財罪，累犯，處有期徒刑伍月。扣案如附表三、三之一所示之物，均沒收。  170 附表九編號19 甲酉○○甲ｉ○○甲ｊ○○甲Ｐ○○辛○○Ｏ○○Ｌ○○ 巳○○ 詐騙集團成員於100年5月18日下午16時之前某時，利用電腦設備連接網際網路，以不詳帳號登入「露天拍賣網站」，刊登販售張學友1/2世紀演唱會-台北小巨蛋門票之不實訊息，並提供行動電話0000000000號供聯繫，致巳○○觀看該不實訊息後，因而陷於錯誤，於右列時間，操作大台北銀行自動櫃員機，匯款右列金額至詐騙集團指定之邱顯銘所有彰化埔心太平郵局帳號000-00000000000000號內。 v> div> ="fa lse" style="outline: none;"> 100年5月 18日下 午16時46分許，匯款6400元 ass= "he-td" colspan="1" rowspan="1"> f="c olText" contenteditable="false" style="outline: none;"> 甲酉○○共同犯詐欺取財罪，累犯，處有期徒刑伍月。扣案如附表三、三之一所示之物，均沒收。 甲ｉ○○共同犯詐欺取財罪，累犯，處有期徒刑肆月。扣案如附表三、三之一所示之物，均沒收。 甲ｊ○○共同犯詐欺取財罪，處有期徒刑肆月。扣案如附表三、三之一所示之物，均沒收。 甲Ｐ○○共同犯詐欺取財罪，處有期徒刑肆月。扣案如附表三、三之一所示之物，均沒收。 辛○○共同犯詐欺取財罪，處有期徒刑參月。扣案如附表三、三之一所示之物，均沒收。 Ｏ○○共同犯詐欺取財罪，處有期徒刑參月。扣案如附表三、三之一所示之物，均沒收。 Ｌ○○共同犯詐欺取財罪，累犯，處有期徒刑肆月。扣案如附表三、三之一所示之物，均沒收。  171 附表九編號16 甲酉○○甲ｉ○○甲ｊ○○甲Ｐ○○辛○○Ｏ○○Ｌ○○ Ｋ○○ 詐騙集團成員於100年5月19日中午12時之前某時，利用電腦設備連接網際網路，以帳號「haha_780」登入「奇摩拍賣網站」，刊登販售SONY VIAO.S系列筆記型電腦之不實訊息，並提供行動電話0000000000號供聯繫，致Ｋ○○觀看該不實訊息後下標，因而陷於錯誤，於右列時間，至新竹縣湖口鄉鳳凰村大智路上7-11便利商店內，操作中國信託銀行自動櫃員機，匯款右列金額至詐騙集團指 定之丁志 偉所有桃園中壢仁美郵局帳號000-00000000000000號內。 div>  "fal se" style="outline: none;"> 100年5月1 9日中午 12時53分許，匯款20100 元 甲酉○○共同犯詐欺取財罪，累犯，處有期徒刑捌月。扣案如附表三、三之一所示之物，均沒收。 甲ｉ○○共同犯詐欺取財罪，累犯，處有期徒刑柒月。扣案如附表三、三之一所示之物，均沒收。 甲ｊ○○共同犯詐欺取財罪，處有期徒刑柒月。扣案如附表三、三之一所示之物，均沒收。 甲Ｐ○○共同犯詐欺取財罪，處有期徒刑柒月。扣案如附表三、三之一所示之物，均沒收。 辛○○共同犯詐欺取財罪，處有期徒刑陸月。扣案如附表三、三之一所示之物，均沒收。 Ｏ○○共同犯詐欺取財罪，處有期徒刑陸月。扣案如附表三、三之一所示之物，均沒收。 Ｌ○○共同犯詐欺取財罪，累犯，處有期徒刑柒月。扣案如附表三、三之一所示之物，均沒收。  172 附表九編號20 甲酉○○甲ｉ○○甲ｊ○○甲Ｐ○○辛○○Ｏ○○Ｌ○○ 甲ｅ○○ 詐騙集團成員於100年5月26日凌晨00時之前某時，利用電腦設備連接網際網路，以帳號「e4wwsa」登入「露天拍賣網站」，刊登販售演唱會門票之不實訊息，並提供行動電話0000000000號供聯繫，致甲ｅ○○觀看該不實訊息後，因而陷於錯誤，於右列時間，至新北市○○區○○區○段000號之郵局自動櫃員機，匯款右列金額至詐騙集團指 定之机建 廷所有阿蓮郵局帳號000-00000000000000號內。 style="outline: none;"> 100年5月26日中午 12時3 7分許，匯款9500元 甲酉○○共同犯詐欺取財罪，累犯，處有期徒刑陸月。扣案如附表三、三之一所示之物，均沒收。 甲ｉ○○共同犯詐欺取財罪，累犯，處有期徒刑伍月。扣案如附表三、三之一所示之物，均沒收。 甲ｊ○○共同犯詐欺取財罪，處有期徒刑伍月。扣案如附表三、三之一所示之物，均沒收。 甲Ｐ○○共同犯詐欺取財罪，處有期徒刑伍月。扣案如附表三、三之一所示之物，均沒收。 辛○○共同犯詐欺取財罪，處有期徒刑肆月。扣案如附表三、三之一所示之物，均沒收。 Ｏ○○共同犯詐欺取財罪，處有期徒刑肆月。扣案如附表三、三之一所示之物，均沒收。 Ｌ○○共同犯詐欺取財罪，累犯，處有期徒刑伍月。扣案如附表三、三之一所示之物，均沒收。  173 附表九編號21 甲酉○○甲ｉ○○甲ｊ○○甲Ｐ○○辛○○Ｏ○○Ｌ○○ ｍ○○ 詐騙集團成員於100年5月25日下午19時00分之前某時，利用電腦設備連接網際網路，以帳號「Z0000000000」登入「奇摩拍賣網站」，刊登販售蘋果牌觸控式電話之不實訊息，並提供行動電話0000000000號供聯繫，致ｍ○○觀看該不實訊息後，因而陷於錯誤，於右列時間，至屏東縣里港鄉永春村之陽信銀行自動櫃員機，匯款右列金額至詐騙集團指定之机建廷所有臺灣土地銀行臺北古亭分行帳號000-0 0000 00000000號內。 colspan="1" rowspan="1"> contenteditable="false" style="outline: none;">100年5月25日下午19時48分許，匯款11000 元div> 甲酉○○共同犯詐欺取財罪，累犯，處有期徒刑陸月。扣案如附表三、三之一所示之物，均沒收。 甲ｉ○○共同犯詐欺取財罪，累犯，處有期徒刑伍月。扣案如附表三、三之一所示之物，均沒收。 甲ｊ○○共同犯詐欺取財罪，處有期徒刑伍月。扣案如附表三、三之一所示之物，均沒收。 甲Ｐ○○共同犯詐欺取財罪，處有期徒刑伍月。扣案如附表三、三之一所示之物，均沒收。 辛○○共同犯詐欺取財罪，處有期徒刑肆月。扣案如附表三、三之一所示之物，均沒收。 Ｏ○○共同犯詐欺取財罪，處有期徒刑肆月。扣案如附表三、三之一所示之物，均沒收。 Ｌ○○共同犯詐欺取財罪，累犯，處有期徒刑伍月。扣案如附表三、三之一所示之物，均沒收。  174 附表九編號22 甲ｉ○○甲酉○○甲ｊ○○甲Ｐ○○辛○○Ｏ○○Ｌ○○ 甲Ｅ○○ 詐騙集團成員於100年5月25日晚上23時許之前某時，利用電腦設備連接網際網路，以帳號「fuhsuyu」登入「露天拍賣網站」，刊登販售三星牌平板電腦之不實訊息，並提供行動電話0000000000號供聯繫，致甲Ｅ○○於100年5月25日晚上23時許，觀看該不實訊息及與詐騙集團以MSN聯繫後，陷於錯誤，於右列時間，至臺中市○○區○○路○段000號1樓之中國信託提款機 ，匯款右 列金額至詐騙集團指定之机建廷所有臺灣土地銀行臺北古亭分行帳號000-00 00000 0000 00號內。  con tenteditable="false" style="outline: no ne;" > 100年5月26日凌晨00時32分許，匯款5000元 < /div > 甲酉○○共同犯詐欺取財罪，累犯，處有期徒刑伍月。扣案如附表三、三之一所示之物，均沒收。 甲ｉ○○共同犯詐欺取財罪，累犯，處有期徒刑肆月。扣案如附表三、三之一所示之物，均沒收。 甲ｊ○○共同犯詐欺取財罪，處有期徒刑肆月。扣案如附表三、三之一所示之物，均沒收。 甲Ｐ○○共同犯詐欺取財罪，處有期徒刑肆月。扣案如附表三、三之一所示之物，均沒收。 辛○○共同犯詐欺取財罪，處有期徒刑參月。扣案如附表三、三之一所示之物，均沒收。 Ｏ○○共同犯詐欺取財罪，處有期徒刑參月。扣案如附表三、三之一所示之物，均沒收。 Ｌ○○共同犯詐欺取財罪，累犯，處有期徒刑肆月。扣案如附表三、三之一所示之物，均沒收。  175 附表九編號23 甲酉○○甲ｉ○○甲ｊ○○甲Ｐ○○辛○○Ｏ○○Ｌ○○ 乙亥○○ 詐騙集團成員於100年5月25日凌晨00時30分之前某時，利用電腦設備連接網際網路，以帳號「abc0000000」登入「露天拍賣網站」，刊登販售PSP掌上遊戲機之不實訊息，並提供行動電話0000000000號供聯繫，致乙亥○○觀看該不實訊息後下標，因而陷於錯誤，於右列時間，至高雄市林園區郵局，以填寫郵政跨行匯款申請書方式，匯款右列金額至詐騙集團指定之机建廷所有第一銀行 路竹分行 帳號000-00000000000號內。  con tenteditable="false" style="outline: none;">< div> 100年5月25日下午15時20分許，匯款4060元  176 附表九編號17 甲酉○○甲ｉ○○甲ｊ○○甲Ｐ○○辛○○Ｏ○○Ｌ○○乙癸○○ 陳○蓁（少年，00年0月生，真實姓名年籍詳卷） 詐騙集團成員於100年5月29日上午8時之前某時，利用電腦設備連接網際網路，以不詳帳號登入「露天拍賣網站」，刊登販售Super Junior-M.Fan Party演唱會門票之不實訊息，並提供行動電話0000000000、0000000000號供聯繫，致少年陳○蓁觀看該不實訊息後，因而陷於錯誤，於右列時間，至高雄市五甲區之某郵局，以填寫匯款單方式，匯款右列金額至詐騙集團指定之吳易達所有臺北老松郵局帳號000-00000000000000號內。 itab le="false" style="outline: none;"> 甲酉○○共同犯成年人對少年詐欺取財罪，累犯，處有期徒刑柒月。扣案如附表三、三之一所示之物，均沒收。 甲ｉ○○共同犯成年人對少年詐欺取財罪，累犯，處有期徒刑陸月。扣案如附表三、三之一所示之物，均沒收。 甲ｊ○○共同犯成年人對少年詐欺取財罪，處有期徒刑陸月。扣案如附表三、三之一所示之物，均沒收。 甲Ｐ○○共同犯成年人對少年詐欺取財罪，處有期徒刑陸月。扣案如附表三、三之一所示之物，均沒收。 辛○○共同犯成年人對少年詐欺取財罪，處有期徒刑伍月。扣案如附表三、三之一所示之物，均沒收。 Ｏ○○共同犯成年人對少年詐欺取財罪，處有期徒刑伍月。扣案如附表三、三之一所示之物，均沒收。 Ｌ○○共同犯成年人對少年詐欺取財罪，累犯，處有期徒刑陸月。扣案如附表三、三之一所示之物，均沒收。 乙癸○○共同犯成年人對少年詐欺取財罪，處有期徒刑肆月。扣案如附表三、三之一所示之物，均沒收。  177 附表九編號24 甲酉○○甲ｉ○○甲ｊ○○甲Ｐ○○辛○○Ｌ○○乙癸○○ 甲Ｖ○○ 詐騙集團成員於100年6月3日下午14時00分之前某時，利用電腦設備連接網際網路，以帳號「werwwe」登入「露天拍賣網站」，刊登販售宏碁AOD225E.10吋小筆電之不實訊息，並提供行動電話0000000000號供聯繫，致甲Ｖ○○觀看該不實訊息後下標，因而陷於錯誤，於右列時間，至桃園縣○ ○市○○ 路00號之臺灣企業銀行，匯款右列金額至詐騙集團指定之賴建安所有臺灣中小企業銀行化成分 行帳號0 00-00000000000000號內。 甲酉○○共同犯詐欺取財罪，累犯，處有期徒刑伍月。扣案如附表三、三之一所示之物，均沒收。 甲ｉ○○共同犯詐欺取財罪，累犯，處有期徒刑肆月。扣案如附表三、三之一所示之物，均沒收。 甲ｊ○○共同犯詐欺取財罪，處有期徒刑肆月。扣案如附表三、三之一所示之物，均沒收。 甲Ｐ○○共同犯詐欺取財罪，處有期徒刑肆月。扣案如附表三、三之一所示之物，均沒收。 辛○○共同犯詐欺取財罪，處有期徒刑參月。扣案如附表三、三之一所示之物，均沒收。 Ｌ○○共同犯詐欺取財罪，累犯，處有期徒刑肆月。扣案如附表三、三之一所示之物，均沒收。 乙癸○○共同犯詐欺取財罪，處有期徒刑貳月。扣案如附表三、三之一所示之物，均沒收。  178 附表九編號25 甲酉○○甲ｉ○○甲ｊ○○甲Ｐ○○辛○○Ｌ○○乙癸○○ Ｐ○○ 詐騙集團成員於100年6月3日晚上11時23分之前某時，利用電腦設備連接網際網路，以帳號「susan0311」登入「奇摩拍賣網站」，刊登販售PS3遊戲機之不實訊息，並提供行動電話0000000000號 供聯繫， 致Ｐ○○觀看該不實訊息後陷於錯誤，於100年6月3日晚上11時23分許下標，於右列時 間，於新 北市○○區○○路000號4樓住處，以網路匯款方式，匯款右列金額至詐騙集團指定之 邱馨玉所 有臺灣中小企業銀行埔里分行帳號000-00000000000號內。 100年6月4日凌晨00時01分許，匯款7000元 甲酉○○共同犯詐欺取財罪，累犯，處有期徒刑伍月。扣案如附表三、三之一所示之物，均沒收。 甲ｉ○○共同犯詐欺取財罪，累犯，處有期徒刑肆月。扣案如附表三、三之一所示之物，均沒收。 甲ｊ○○共同犯詐欺取財罪，處有期徒刑肆月。扣案如附表三、三之一所示之物，均沒收。 甲Ｐ○○共同犯詐欺取財罪，處有期徒刑肆月。扣案如附表三、三之一所示之物，均沒收。 辛○○共同犯詐欺取財罪，處有期徒刑參月。扣案如附表三、三之一所示之物，均沒收。 Ｌ○○共同犯詐欺取財罪，累犯，處有期徒刑肆月。扣案如附表三、三之一所示之物，均沒收。 乙癸○○共同犯詐欺取財罪，處有期徒刑貳月。扣案如附表三、三之一所示之物，均沒收。  179 附表九編號26 甲酉○○甲ｉ○○甲ｊ○○甲Ｐ○○辛○○Ｌ○○乙癸○○ 甲ｂ○○ 詐騙集團成員於100年6月3日上午11時之前某時，利用電腦設備連接網際網路，以帳號「sucar」登入「奇摩拍賣網站」，刊登販售相機之不實訊息，並提 供行動電 話0000000000號供聯繫，致甲ｂ○○觀看該不實訊息後，因而陷於錯誤，於右列時間 ，操作中 國信託自動櫃員機，匯款右列金額至詐騙集團指定之張竣瑜所有板橋莒光郵局帳號000 -000 00000000000號內。 s="h e-td" colspan="1" rowspan="1"> "colText" contenteditable="false" style="outline: none;">100年6月3日下午13時22分許，匯款17400元 "colText" contenteditable="false" style="outline: none;">甲酉○○共同犯詐欺取財罪，累犯，處有期徒刑柒月。扣案如附表三、三之一所示之物，均沒收。甲ｉ○○共同犯詐欺取財罪，累犯，處有期徒刑陸月。扣案如附表三、三之一所示之物，均沒收。甲ｊ○○共同犯詐欺取財罪，處有期徒刑陸月。扣案如附表三、三之一所示之物，均沒收。甲Ｐ○○共同犯詐欺取財罪，處有期徒刑陸月。扣案如附表三、三之一所示之物，均沒收。辛○○共同犯詐欺取財罪，處有期徒刑伍月。扣案如附表三、三之一所示之物，均沒收。Ｌ○○共同犯詐欺取財罪，累犯，處有期徒刑陸月。扣案如附表三、三之一所示之物，均沒收。乙癸○○共同犯詐欺取財罪，處有期徒刑肆月。扣案如附表三、三之一所示之物，均沒收。  180 附表九編號27 甲酉○○甲ｉ○○甲ｊ○○甲Ｐ○○辛○○Ｌ○○乙癸○○ Ａ○○ 詐騙集團成員於100年6月2日下午16時之前某時，利用電腦設備連接網際網路，以不詳帳號登入登入「露天拍賣網站」，刊登販售日立385公升冰箱之不實訊息，並提供行動電話0000000000號及MSN供聯繫，致Ａ○○觀看該不實訊息及與詐騙集團以MSN聯繫後，因而陷於錯誤，於右列時間，至位於臺北市之世新大學校內郵局，操作郵政自機，匯款右列金額至詐騙集團指定之張竣瑜所有板橋莒光郵局帳號000-00000000000000號內。 none;"> 100年6月3日下午14時24分 許，匯款5000元 甲酉○○共同犯詐欺取財罪，累犯，處有期徒刑伍月。扣案如附表三、三之一所示之物，均沒收。 甲ｉ○○共同犯詐欺取財罪，累犯，處有期徒刑肆月。扣案如附表三、三之一所示之物，均沒收。 甲ｊ○○共同犯詐欺取財罪，處有期徒刑肆月。扣案如附表三、三之一所示之物，均沒收。 甲Ｐ○○共同犯詐欺取財罪，處有期徒刑肆月。扣案如附表三、三之一所示之物，均沒收。 辛○○共同犯詐欺取財罪，處有期徒刑參月。扣案如附表三、三之一所示之物，均沒收。 Ｌ○○共同犯詐欺取財罪，累犯，處有期徒刑肆月。扣案如附表三、三之一所示之物，均沒收。 乙癸○○共同犯詐欺取財罪，處有期徒刑貳月。扣案如附表三、三之一所示之物，均沒收。